【裁判字號】    97,上訴,3586
【裁判日期】    990622
【裁判案由】    護照條例等
【裁判全文】
臺灣高等法院刑事判決                97年度上訴字第3586號
上  訴  人  臺灣桃園地方法院檢察署檢察官
上  訴  人
即  被  告  癸○○
            己○○
            壬○○
            子○○
共      同
選任辯護人  洪士淵  律師
被      告  丁○○
上列上訴人因被告等違反護照條例等案件，不服臺灣桃園地方法
院96年度訴字第1453號，中華民國97年6月16日第一審判決（起
訴案號：臺灣桃園地方法院檢察署96年度偵字第14561號、第189
32號、第18945號及移送併辦：98年度偵字第10766號、第17717
號），提起上訴，本院判決如下：
    主  文
原判決關於己○○、壬○○、子○○共同連續行使明知為不實之
事項，而使公務員登載於職務上所掌之公文書部分暨定應執行刑
部分均撤銷。
己○○、壬○○、子○○共同連續行使明知為不實之事項，而使
公務員登載於職務上所掌之公文書，足以生損害於公眾，己○○
處有期徒刑壹年，減為有期徒刑陸月，壬○○處有期徒刑拾月，
減為有期徒刑伍月，子○○累犯，處有期徒刑捌月，減為有期徒
刑肆月，如易科罰金，均以銀元佰元（即新臺幣玖佰元）折算
壹日。
其餘上訴駁回。
己○○、壬○○、子○○前揭各自撤銷改判部分與各自上訴駁回
部分，己○○應執行有期徒刑壹年拾月，壬○○應執行有期徒刑
壹年玖月，子○○應執行有期徒刑壹年捌月，如易科罰金，均以
銀元佰元（即新臺幣玖佰元）折算壹日。
    事  實                                                                
一、癸○○前因槍砲彈藥刀械管制條例案件，經本院高雄分院以
    84年度上訴字第700號判決判處有期徒刑1年10月確定，於民
    國85年3月14日入監執行，於86年1月28日假釋出監並交付保
    護管束，於86年10月2日保護管束期滿，未執行之刑，以已
    執行論，又因偽造文書案件，經臺灣桃園地方法院以95年度
    簡字第202號判決判處有期徒刑5月確定，於95年8月17日易
    科罰金執行完畢（構成累犯）；子○○前因違反臺灣地區與
    大陸地區人民關係條例案件，經臺灣臺中地方法院以91年度
    易字第3143號判決判處有期徒刑6月確定，於92年7月10日易
    科罰金執行完畢（構成累犯）。詎渠等猶不知悔改，癸○○
    係設在桃園縣中壢市○○○街259號2樓之「高億人力仲介有
    限公司」（以下簡稱高億公司）之負責人，己○○係癸○○
    之配偶，2人負責綜理高億公司引進印尼籍女子以假結婚方
    式來臺工作事宜，壬○○係癸○○之胞姊，負責高億公司之
    行政業務，包括引進及派遣印尼女子來臺之相關公文製作、
    電話聯繫，子○○則自94年8月起受僱於癸○○擔任高億公
    司之經理，負責開發雇主，並安排印尼籍女子在臺灣工作等
    事宜，緣於91年8月間起我國政府凍結印尼勞工之引進，癸
    ○○為能順利引進印尼籍勞工，竟夥同己○○、壬○○、子
    ○○（自94年8月份始參與）等人，與長期在印尼從事人力
    仲介之王宥程（綽號「王哥」，由臺灣桃園地方法院檢察署
    檢察官另案偵辦中）及姓名、年籍不詳綽號「阿信」、「麥
    克」（以下簡稱「阿信」、「麥克」）等人，組成以假結婚
    名義引入印尼籍女子來臺工作之人口販運集團，自92年年初
    起至96年2月15日止，由王宥程於印尼地區透過當地仲介（
    俗稱「牛頭」）招募有意來臺灣地區工作之印尼籍女子ISYA
    NA LAKSMI WARDANI（中文譯名許雅娜，以下簡稱許雅娜）
    、SIYAM（中文譯名鍾茜安，以下簡稱鍾茜安）、SARIPAH（
    中文譯名余莎麗，以下簡稱余沙麗）、SUWARNI（中文譯名
    張微妮，以下簡稱張微妮）、NURIDA RODAYANI（中文譯名
    楊雅妮，以下簡稱楊雅妮）、SUMIAH（中文譯名賴美亞，以
    下簡稱賴美亞）、YULIANI（中文譯名余安妮，以下簡稱余
    安妮）、SUN LI LIE（中文譯名孫麗麗，以下簡稱孫麗麗）
    、MOMOH（中文譯名賴模模，以下簡稱賴模模）、WINDIATI
    SUGITO（中文譯名俞雅蒂，以下簡稱俞雅蒂）、SUKIYAH（
    中文譯名王枝亞，以下簡稱王枝亞）、TJHANG OI KIAN（中
    文譯名鄭愛娟，起訴書附表誤載為張愛娟，以下簡稱鄭愛娟
    ）、PARTI（中文譯名張發蒂，以下簡稱張發蒂）、SAMROH
    （中文譯名盧茹，起訴書誤載為盧姍茹，以下簡稱盧茹
    ）、LAY ON MOI（中文譯名賴阿娟，以下簡稱賴阿娟）、NU
    NUNG HASANAH（中文譯名王莎娜，以下簡稱王莎娜）、SLAM
    ET YAYUK（中文譯名邱雅优，以下簡稱邱雅优）、TJU TJIE
    BUI（中文譯名朱志薇，以下簡稱朱志薇）、MARINI（中文
    譯名馬莉妮、以下簡稱馬莉妮）、MUNTAKIY AH（中文譯名
    陳大枝、以下簡稱陳大枝）、PONIYATI（中文譯名葉阿娣、
    以下簡稱葉阿娣）、NIYAWATI ZANDRA（中文譯名黃妮亞，
    以下簡稱黃妮亞）等22人（均由臺灣桃園地方法院檢察署檢
    察官另案偵辦中），再由王宥程在當地親自或由癸○○赴印
    尼挑選女子，渠2人並向上開印尼女子陳稱可以仲介渠等透
    過以假結婚方式來臺灣工作，第1年工資為每月新臺幣（下
    同）8,000元、第2年為12,000元、第3年16,00 0元，均遠低
    於國內法定最低工資15,840元，王宥程並與癸○○、己○○
    約定以1次買斷方式，每成功引進1名印尼女子，由癸○○、
    己○○支付25萬元給王宥程，這其中包含招募人頭老公之費
    用、印尼女子來臺所需手續及機票等雜費，餘款部分則為王
    宥程之報酬，癸○○、己○○則自雇主以每名印尼女子收取
    3萬元至8萬元不等之定金，並每月由雇主給付給印尼女子
    21,000元至25,000元不等之薪資中扣除前述應給付印尼女子
    之薪資後，所餘款項即屬癸○○、己○○所得之利潤，以此
    方式引進印尼女子牟利。
二、為使印尼女子順利以探親或依親方式非法申請入境臺灣，王
    宥程、癸○○、己○○即透過其他不詳之成年人（俗稱蛇頭
    ）以5萬元至8萬元不等之價格覓得許朝慶、鍾俊哲、余吉彰
    、張文輝、楊朝陽、賴石金、戊○○、甲○○、賴鐘河、俞
    志慶、王正義、丙○○、辛○○、張捷順、王南安（已死亡
    ）、邱伯森等16人假老公及莊豐瑋、陳英常、庚○○、黃坤
    生等假老公，另由丁○○基於幫助行使明知為不實事項而使
    公務員登載不實之犯意，於95年7月1日後某日介紹賴坤宏、
    賴振通等2名假老公予癸○○等人，上開18名印尼新娘及18
    名假老公實無結婚之意，而各別同意出面辦理結婚手續，其
    等間謀議既定，王宥程、「阿信」、「麥克」、癸○○（就
    附表編號1至13此部分為原審法院另案95年度簡字202號判決
    既判力效力所及，經判處免訴確定）、己○○、壬○○遂與
    附表編號1至13之臺灣籍配偶、印尼籍新娘共同基於行使使
    公務員登載不實文書之概括犯意聯絡，子○○並自94年8月
    起與上開人等共同基於行使使公務員登載不實之概括犯意聯
    絡，再由附表編號1至13所示之假老公各於附表編號1至13所
    載之結婚時間，依癸○○、王宥程等人之安排，在印尼國分
    別在附表編號1至13所示之時、地與印尼籍新娘辦理結婚手
    續後，待渠等返回臺灣，隨後各於附表編號1至13所載之申
    請時間，各由附表編號1至13所示之假老公分別至附表編號1
    至13所載之戶政機關，持在印尼國結婚之證明文件，各向戶
    籍所在地之戶政事務所偽以附表編號1至13所載申請人與配
    偶已結婚為由，提出結婚登記之申請，明知此為不實之事項
    ，而分別使承辦公務員將此不實之事項，登載於職務上所掌
    之公文書，並於當日將上開不實事項登載在戶籍之資料（屬
    使公務員登載不實之文書），足以生損害於戶政機關對於婚
    姻登記事項管理之正確性，附表編號1至13之假老公於取得
    附表編號1至13所示之印尼籍配偶戶籍登記資料後，復分別
    由附表編號1至13所示之假老公親自或委託他人持戶籍登記
    資料向外交部領事事務局提出申請附表編號1至13所示之外
    籍新娘入境依親之手續以為行使，並使具有實質審查權限之
    公務員分別核發許可附表編號1至13所示印尼籍新娘入境之
    簽證，而使附表編號1至13所示之印尼籍新娘自印尼陸續搭
    機抵臺，待附表編號1至13所示之印尼籍新娘入境後，再由
    王宥程、癸○○、己○○等人至臺灣桃園機場接機，並接運
    至高億公司由壬○○負責其食宿，或容留至高億公司臺中分
    公司由王宥程、癸○○、己○○負責其食宿，嗣再安排附表
    編號1至13所示之印尼女子與臺灣籍假老公至各縣市政府警
    察局或內政部入出國及移民署各縣市服務站辦理居留證而連
    續行使上開登載不實之戶籍謄本，使各縣市政府警察局及內
    政部入出國及移民署各縣市服務站之公務員經實質審查後核
    發外僑居留證，癸○○、己○○、壬○○、子○○等人即陸
    續安排附表編號1至13所示之印尼籍女子至桃園、臺中等地
    為不知情之雇主工作，並自雇主每月支付給印尼女子21,000
    元至25,000元不等之薪資中收取報酬。又王宥程、己○○復
    與附表編號19至22之臺灣籍配偶、印尼籍新娘承上之共同行
    使使公務員登載不實文書之概括犯意聯絡，由附表編號19至
    22所示之假老公各於附表編號19至22所載之結婚時間，依王
    宥程等人之安排，在印尼國分別在附表編號19至22所示之時
    、地與印尼籍新娘辦理結婚手續後，待渠等返回臺灣，隨後
    各於附表編號19至22所載之申請時間，各由附表編號19至22
    所示之假老公分別至附表編號19至22所載之戶政機關，持在
    印尼國結婚之證明文件，各向戶籍所在地之戶政事務所偽以
    附表編號19至22所載申請人與配偶已結婚為由，提出結婚登
    記之申請，明知此為不實之事項，而分別使承辦公務員將此
    不實之事項，登載於職務上所掌之公文書，並於當日將上開
    不實事項登載在戶籍之資料（屬使公務員登載不實之文書）
    ，足以生損害於戶政機關對於婚姻登記事項管理之正確性，
    附表編號19至22之假老公於取得附表編號19至22所示之印尼
    籍配偶戶籍登記資料後，復分別由附表編號19至22所示之假
    老公親自或委託他人持戶籍登記資料向外交部領事事務局提
    出申請附表編號19至22所示之外籍新娘入境依親之手續以為
    行使，並使具有實質審查權限之公務員分別核發許可附表編
    號19至22所示印尼籍新娘入境之簽證，而使附表編號19至22
    所示之印尼籍新娘自印尼陸續搭機抵臺，待附表編號19至22
    示之印尼籍新娘入境後，即陸續安排附表編號19至22所示之
    印尼籍女子為不知情之雇主工作，並自雇主每月支付給印尼
    女子之薪資中收取報酬。
三、王宥程、癸○○、己○○、壬○○、子○○另與附表編號14
    至18之臺灣籍配偶、印尼籍新娘共同基於行使使公務員登載
    不實文書之犯意聯絡，再由附表編號14至18所示之假老公各
    於附表編號14至18所載之結婚時間，依癸○○、王宥程等人
    之安排，在印尼國分別與附表編號14至18所示之時、地與印
    尼籍新娘辦理結婚手續後，待渠等返回臺灣，隨後各於附表
    編號14至18所載之申請時間，各由附表編號14至18所示之假
    老公分別至附表編號14至18所載之戶政機關，持在印尼國結
    婚之證明文件，各向戶籍所在地之戶政事務所偽以附表編號
    14至18所載申請人與配偶已結婚為由，提出結婚登記之申請
    ，明知此為不實之事項，而分別使承辦公務員將此不實之事
    項，登載於職務上所掌之公文書，並於當日將上開不實事項
    登載在戶籍之資料（屬使公務員登載不實之文書），足以生
    損害於戶政機關對於婚姻登記事項管理之正確性，附表編號
    14至17之假老公於取得附表編號14至17所示之印尼籍配偶戶
    籍登記資料後，復分別由附表編號14至17所示之假老公委託
    不知情之代理人持上開登載不實之戶籍謄本接續向外交部領
    事事務局提出申請附表編號14至17所示之外籍新娘入境依親
    之手續以為行使，並使具實質審查權限之外交部公務員分別
    核發許可附表編號14至17所示印尼籍新娘入境之簽證，而使
    附表編號14至17所示之印尼籍新娘自印尼陸續搭機抵臺，待
    附表編號14至17所示之印尼籍新娘入境後，再由王宥程、癸
    ○○、己○○或子○○接機，並接運至高億公司由壬○○負
    責其食宿，或容留至高億公司臺中分公司由王宥程、癸○○
    、己○○等人負責其食宿，嗣再安排附表編號14至16所示之
    印尼女子與臺灣籍假老公持上開登載不實之戶籍謄本至各縣
    市政府警察局或內政部入出國及移民署各縣市服務站辦理外
    僑居留證，而接續行使上開登載不實之戶籍謄本，使具實質
    審查權之各縣市政府警察局及內政部入出國及移民署各縣市
    服務站之公務員核發外僑居留證，癸○○、己○○、壬○○
    、子○○等人即陸續安排附表編號14至17所示之印尼籍女子
    至桃園、臺中等地為不知情之雇主工作，並自雇主每月支付
    給印尼籍女子21,000元至25,000元不等之薪資中收取報酬，
    嗣因印尼籍女子賴阿娟報警處理，經警對癸○○等人實施通
    訊監察，始循線查獲上情，經警持法院所核發之搜索票至臺
    中市○○區○○路128巷36號執行搜索時，己○○主動提出
    印尼籍新娘孫麗麗、鄭愛娟之資料供員警追查，自首而接受
    裁判。
四、案經臺灣桃園地方法院檢察署檢察官指揮基隆市警察局及臺
    南縣政府警察局佳里分局報請臺灣桃園地方法院檢察署檢察
    官偵查起訴及移送併辦。
    理  由
一、訊據上訴人即被告癸○○固不否認有經營高億公司，並替外
    籍新娘介紹工作之情事；上訴人即被告己○○固不否認有與
    被告癸○○至機場接機，並處理外籍新娘日常雜物之情事；
    上訴人即被告壬○○、子○○固不否認有在高億公司工作之
    情事，惟均矢口否認有何偽造文書之犯行，被告癸○○辯稱
    王宥程是高億公司臺中分公司之負責人，外籍新娘的引進都
    是王宥程負責的，辦理假結婚的手續也是王宥程負責的，因
    為王宥程人在臺中，有時外籍新娘入境時，王宥程無法到桃
    園接機，伊會代為接機，之後再將外籍新娘送到臺中王宥程
    處，伊只有幫外籍新娘代為介紹工作，辦理手續都不是伊負
    責的云云；被告己○○辯稱印尼新娘是別人辦好程序交給伊
    ，伊只負責與雇主接洽安排國內的工作，之前的手續伊並未
    參與，都是王宥程負責的，因為辦理居留證需要配偶的資料
    ，外籍新娘的配偶也需要出面，這些外籍新娘的配偶伊都不
    認識云云；被告壬○○辯稱伊完全沒有參與，伊只是在公司
    負責外勞業務，不能將公司裡所有的人都當作引進外籍新娘
    的人，伊只有負責安排外勞去當看護工，就是一般家庭已經
    符合申請外勞的資格，伊幫那些人引進外勞云云；被告子○
    ○辯稱伊只是介紹有合法居留證的外籍新娘去找雇主，有些
    家庭沒有辦法符合聲請外勞的資格，但是因為政府規定只要
    是外籍新娘且有居留證，就可以在臺灣工作，伊就尋找有居
    留證的外籍新娘，然後幫外籍新娘找工作，伊有幫余沙麗、
    孫麗麗安排工作，伊也不知道這些外籍新娘是以假結婚的方
    式來臺工作的云云；然查：1.關於附表編號1至22示之外籍
    新娘是否係以假結婚之方式來臺工作：關於王莎娜與王南
    安之部分：證人王莎娜於警詢、檢察官訊問及原審審理時證
    述：是癸○○在印尼的旅館介紹王南安給伊認識及結婚，在
    印尼的結婚儀式及入境臺灣的手續都是由1位叫「阿信」的
    人辦理的，「阿信」跟伊說1位叫「明忠」（即癸○○）是
    伊的仲介，伊是為了工作而來臺灣，並非為了與王南安一起
    生活而結婚的，伊付了17條半印尼盾給「阿信」，入境臺灣
    後，是由癸○○及己○○去機場接機及帶伊去辦理居留證，
    約於92年5月10日是由癸○○及己○○帶伊去桃園某餐廳工
    作約1星期，於92年5月24日癸○○與己○○帶伊去桃園縣大
    園鄉某處從事老人照護之工作，期間雇主有告訴伊每月工資
    為24,000元，但是雇主均將工資全數交給己○○，再由己○
    ○轉交工資給伊，94年5月24日癸○○、己○○再載伊去高
    雄1加工廠工作2個月，伊在癸○○的公司工作約2年，後來
    就自己跑去找工作，伊入境臺灣後沒有與王南安住在一起過
    ，入境臺灣後只有與王南安見過1次面等語（見96年度偵字
    第18945號卷第7至11頁、第97至98頁、原審卷(一)第458頁至
    第463頁），並有外僑居留資料查詢、中華民國外僑居留證
    、護照、申請外僑居留資料、結婚登記申請資料、入出國證
    明書影本各1份附卷可參（見96年度偵字第18945號卷第27至
    36頁、第42至46頁、第68頁、原審卷(三)第123頁至第132頁、
    第226至229頁、第296頁至第298頁、第402至413頁、第496
    頁至第498頁），是證人王莎娜係經由假結婚之方式來臺工
    作，堪予認定。關於盧茹與辛○○之部分：證人盧茹
    於警詢、檢察官訊問及原審審理時證述：是「阿信」與癸○
    ○介紹伊與辛○○認識及結婚，在印尼的結婚儀式及入境臺
    灣的手續都是由「阿信」幫伊辦理，伊是為了賺錢而進入臺
    灣，並非要與辛○○共同生活而結婚，伊付了8條印尼盾給
    「阿信」，伊在印尼時有見過癸○○1次，其他事情都是「
    阿信」在處理，「阿信」有告訴伊入境臺灣後癸○○會去機
    場接伊，92年10月18日伊入境臺灣時是由癸○○、己○○來
    接機，入境臺灣後是由癸○○介紹工作給伊，伊沒有去辦理
    居留證，居留證是跟雇主拿的，是己○○幫伊辦理延長護照
    ，入境臺灣後就沒有見過辛○○，96年7月27日伊要準備回
    去印尼時候在機場被警察查獲，當時護照及居留證都在伊身
    上，是癸○○寄到雇主家，所以伊不記得癸○○何時將護照
    還給伊等語（見原審卷(一)第297至304頁、96年度偵字第1456
    1號卷第466至468頁、第481至483頁），並有外僑居留資料
    查詢、中華民國外僑居留證、護照、戶籍謄本、申請外僑居
    留資料、結婚登記申請資料、入出國證明書影本各1份附卷
    可稽（見96年度偵字第18932號卷第338至341頁、原審卷(三)
    第72至73頁、第77至84頁、第161至164頁、第291至293頁、
    第325至328頁），是證人盧茹係經由假結婚方式來臺工作
    之事實，應堪認定。關於張微妮與張文輝之部分：據證人
    張微妮於警詢、檢察官訊問及原審審理時證述：在印尼時是
    「阿進」介紹伊與癸○○認識，後來是癸○○介紹伊與張文
    輝認識，伊並不是要與張文輝一起生活才結婚的，伊是為了
    要來臺灣工作才以假結婚的方式進入臺灣，在印尼時是「阿
    進」幫伊處理結婚的事情及手續，伊付了8條印尼盾給「阿
    進」，癸○○在印尼時有幫伊處理機票、何時來臺灣、在臺
    灣找工作等事情，93年12月16日伊入境臺灣時是由癸○○來
    接機，印尼仲介有告訴伊在臺灣有事情可以找癸○○，在臺
    灣的時候，己○○有跟伊一起去辦理居留證，伊有見過壬○
    ○，但不知她是負責什麼工作等語（見原審卷(一)第146頁至
    第151頁、96年度偵字第14561號卷第185頁至第194頁），核
    與證人張文輝於原審院審理時證述：當時是朋友王宥程介紹
    仲介公司給伊，經由仲介公司的人伊才認識張微妮，伊有到
    印尼辦理結婚手續，伊本來是想說花30萬元辦理真結婚，結
    果張微妮說不要，王宥程說張微妮是要到臺灣上班，有說要
    給伊5萬元的報酬，伊在要去印尼之前就知道是要假結婚，
    但是後來沒有拿到，在印尼的手續都是跟伊去的人辦理的，
    伊與張微妮在印尼時有一起住過，張微妮來臺灣時也有一起
    住過，在伊被抓進去關之前，張微妮就出去工作了等語相符
    （見原審卷(一)第357至361頁）。並有外僑居留資料查詢、中
    華民國外僑居留證、護照、戶籍謄本、申請外僑居留資料、
    結婚登記申請資料、入出國證明書影本各1份（見96年度偵
    字第18932號卷第106頁、第217頁、第311頁、第313頁、原
    審卷(三)第62頁至第65頁、第267至269頁、第309至312頁），
    是證人張微妮係經由與證人張文輝假結婚之方式來臺工作之
    事實，堪予認定。關於張發蒂與丙○○之部分：證人張發
    蒂於警詢、檢察官訊問及原審審理時證述：伊之前有來臺灣
    工作，要回印尼前，之前的雇主有幫伊找仲介處理再來臺灣
    的事情，伊有交付4萬元給癸○○，之前的雇主也有幫伊支
    付3萬元予癸○○，是癸○○、己○○在印尼介紹丙○○跟
    伊認識並且結婚，在印尼的中華商會面試是1位叫「阿進」
    的人跟伊去的，「阿進」也認識癸○○，伊是因為要來臺灣
    工作而結婚的，伊於93年6月4日再次入境臺灣時是癸○○、
    己○○來接機的，丙○○沒有去接機，伊只有在印尼見過丙
    ○○1次，在臺灣沒有見過丙○○，外僑居留證是由癸○○
    辦理的等語（見原審卷(一)第261至264頁、96年度偵字第1456
    1號卷第396至400頁、第403至406頁），證人于文君於警詢
    及檢察官訊問時證述：伊認識張發蒂，張發蒂6年前原先是
    伊家中雇用的合法外勞，工作滿3年後有回去印尼，後來伊
    透過高億公司癸○○、己○○的介紹，再次聘用張發蒂來臺
    灣，伊記得有幫張發蒂付了10萬元給己○○，後來張發蒂入
    境工作後，每個月工資有扣除仲介費用予己○○，直到第4
    年開始才不用扣除等語（96年度偵字第14561號卷第410至41
    9頁），並有外僑居留資料查詢、中華民國外僑居留證、申
    請外僑居留資料、結婚登記申請資料、入出國證明書影本各
    1份附卷可佐（見96年度偵字第18932號卷第174頁、第337頁
    、原審卷(三)第66至70頁、第288至290頁、第319至324頁、第
    329至338頁、第339至343頁、第319頁至第324頁），是證人
    張發蒂係利用與丙○○假結婚之方式來臺工作等情，應堪認
    定。關於證人鍾茜安與鍾俊哲之部分：證人鍾茜安於警詢
    、檢察官訊問及原審審理時證述：當初是1個叫「麥克」的
    人與「王哥」介紹鍾俊哲給伊認識，伊來臺灣是為了要工作
    ，並無真正結婚的意思，伊付了印尼盾18條給「麥克」，伊
    在印尼時有見過癸○○1次，伊不清楚癸○○有無幫伊處理
    事情，但是是癸○○幫伊來臺灣，伊入境臺灣後有與癸○○
    、己○○接觸，94年1月13日入境時是癸○○、己○○去接
    機，並且幫伊找工作，辦理居留證也是癸○○、己○○帶伊
    去，但是癸○○沒有進去，只有伊和己○○有進去，伊雖然
    有看過子○○及壬○○，但是和子○○、壬○○沒有關係，
    伊在臺灣工作所得的報酬與當初在印尼所想的是相同，伊來
    臺灣後並沒有與鍾俊哲一起生活等語（見原審卷(一)第131至
    135頁、96年度偵字第14561號卷第197頁至第203頁），並有
    外僑居留資料查詢、中華民國外僑居留證、護照、戶籍謄本
    、申請外僑居留資料、結婚登記申請資料、入出國證明書影
    本各1份附卷可參（見96年度偵字第18932號卷第92頁、第30
    4頁、第305至307頁、原審卷(三)第106至114頁、第140至142
    頁、第173至177頁、第258頁、第263頁至第264頁），是證
    人鍾茜安係經由與鍾俊哲假結婚之方式來臺工作，堪予認定
    。關於賴美亞與賴石金之部分：據證人賴美亞於警詢、檢
    察官訊問及原審審理時證述：是臺灣仲介「王先生」、「王
    哥」介紹賴石金讓伊認識及結婚，在印尼時是1名印尼仲介
    辦理結婚相關的手續，在印尼伊有付給仲介公司20條印尼盾
    ，來臺灣仲介費用每個月要付5,000元，伊並不是要與賴石
    金共同生活才結婚的，伊的目的是為了到臺灣工作，在印尼
    時並未看過在庭的5位被告，93年8月28日入境臺灣時是由「
    王先生」的人到機場接機，賴石金並未到機場，後來「王先
    生」就帶伊去工作，伊在印尼的時候沒有跟賴石金說要真正
    的結婚，伊來臺灣並沒有真正住在賴石金的家裡，只有要延
    長居留證的時候，才有去賴石金的家裡住約1星期，並未與
    賴石金發生性行為，第1次辦理居留證的時候是「王先生」
    辦理的，伊本來與朋友「娃蒂」是同1家仲介公司，後來「
    娃蒂」說癸○○公司的薪水比較高，「王先生」也說伊可以
    過去，伊才過去，癸○○、己○○是伊在臺灣的仲介，另外
    也有看過壬○○及子○○，後來「王先生」交代「薛先生」
    去辦理第2年的居留證，伊只有在辦理居留證及延長居留證
    時才有見過賴石金等語（見原審卷(一)第189至197頁、96年度
    偵字第14561號卷第205至215頁），證人林靖雅於警詢時證
    述：伊在桃園縣蘆竹鄉經營早餐店，店內所雇用的印尼女子
    賴美亞是高億公司介紹的，伊都是與癸○○、己○○聯絡，
    伊將賴美亞每月的薪水25,000元付給己○○，賴美亞實拿多
    少錢伊並不清楚，伊聘用印尼籍員工有與癸○○簽訂契約，
    且伊有拿8萬元介紹費去高億公司給壬○○，伊不知道賴美
    亞是以假結婚來臺灣的等語（96年度偵字第18932號卷第234
    至236頁），並有外僑居留資料查詢、委任招募契約、中華
    民國外僑居留證、護照、戶籍謄本、申請外僑居留資料、結
    婚登記申請資料、入出國證明書影本各1份附卷可稽（見96
    年度偵字第18932號卷第123頁、第238頁、第239頁、原審卷
    (三)第143至148頁、第272至273頁、第350至358頁、第376至
    384頁），是證人賴美亞係經由假結婚之方式入境臺灣工作
    等情，應堪認定。至證人賴石金於原審審理時雖證稱伊於93
    年6月7日在印尼與賴美亞結婚，是1位「蘇小姐」介紹的，
    伊本來有再婚的意思，去的時候沒有約定要多少費用，伊有
    先付給仲介費用5萬元，是「蘇小姐」與1名叫「阿瑞」的男
    子帶伊過去，還有1名不認識的人，總共有4個人一起過去，
    去印尼選新娘的時候，是印尼仲介幫伊辦理，回來臺灣去入
    出境管理局申請賴美亞入境後，仲介問伊要不要5萬元，伊
    就覺得是假結婚，伊就跟「蘇小姐」說不要假結婚，賴美亞
    入境之後伊有去接機，賴美亞也說不要假結婚，也有與賴美
    亞一起住在臺中縣潭子鄉○○路○段332巷21弄11號4樓約20
    幾天，並與賴美亞發生性行為，後來賴美亞表示家裡很窮要
    出去工作，就在潭子鄉工作云云（見原審卷(一)第183 頁至第
    188頁），惟證人賴石金若真係花費大筆金錢與證人賴美亞
    結婚，然證人賴美亞入境後，隨即至他處工作，並未與證人
    賴石金共居，證人賴石金也從未照顧過證人賴美亞，證人賴
    石金亦未積極尋找證人賴美亞返回住處，顯見證人賴美亞與
    證人賴石金並無夫妻之實，足以推斷證人賴美亞、賴石金間
    之結婚並非真實，僅係為協助證人賴美亞入中華民國境內打
    工之方式而已；再者，觀諸證人賴美亞與被告癸○○等人素
    無怨隙，當無編織犯罪情節構陷他人入罪之可能，且證人賴
    美亞為上開證述，亦會使己遭刑事訴追，顯見證人賴美亞上
    開證述之內容應係實情，堪予採信。是證人賴石金所證述之
    內容，顯為偏頗之詞，不足採信。關於余安妮與戊○○之
    部分：據證人余安妮於警詢、檢察官訊問及原審審理時證述
    ：是癸○○介紹戊○○給伊認識並且結婚，在印尼的結婚儀
    式及辦理面談是由印尼仲介幫伊處理的，伊並沒有要與戊○
    ○共同生活而結婚，而是為了工作而來到臺灣，伊之前的雇
    主先幫伊代墊仲介費用15萬元，癸○○就帶戊○○到印尼與
    伊結婚，伊於93年9月11日入境臺灣時，是由癸○○、己○
    ○到機場接機，伊有見過壬○○，癸○○、己○○有幫伊處
    理結婚的手續及找工作，也是癸○○、己○○及戊○○跟伊
    一起去辦理外僑居留證，伊入境臺灣後，沒有和戊○○一起
    居住過，只有見過戊○○2次等語（見原審卷(一)第212 頁至
    第21 4頁、96年度偵字第14561號卷第297頁至第307頁），
    證人許淑卿於警詢時證稱余安妮之前是伊先生家請的合法外
    勞，伊是透過友人介紹認識己○○，經由己○○仲介余安妮
    再度來臺工作，仲介每個月收取仲介費用，第1年每個月
    9,000元，第2年每個月8,000元，第3年每個月7,000元，後
    來余安妮打電話給伊，說要支付仲介費用15萬元，伊就幫余
    安妮支付15萬元給己○○，己○○有告訴伊會幫余安妮以結
    婚的名義來臺灣，這是合法的等語（96年度偵字第18932號
    卷第241頁至第244頁），並有外僑居留資料查詢、中華民國
    外僑居留證、護照、戶籍謄本、申請外僑居留資料、結婚登
    記申請資料、入出國證明書影本各1份附卷可稽（見96年度
    偵字第18932號卷第129頁、第321頁、第322頁、第323頁、
    原審卷(三)第21 2頁至第217頁、第274頁至第276頁、第390頁
    至第396頁），是證人余安妮係經由與戊○○假結婚之方式
    入境臺灣工作之事實，堪予認定。關於楊雅妮與楊朝陽之
    部分：證人楊雅妮於警詢、檢察官訊問及原審審理時證述：
    是癸○○介紹伊與楊朝陽認識且結婚，在印尼的結婚儀式及
    來臺灣的入境手續是由「王哥」、癸○○、印尼仲介「麥克
    」負責的，在印尼時癸○○有跟伊面談，面談的時候有問伊
    基本資料，然後問伊到臺灣工作是否要真正的工作，伊並不
    是為了與楊朝陽一起生活而結婚，是為了來臺灣工作才結婚
    的，伊在印尼時有支付20條印尼盾予印尼仲介，93 年12月
    11日伊入境臺灣時是由「王哥」來接機，並且由「王哥」的
    人帶伊去辦理居留證，伊有見過癸○○、己○○、壬○○、
    子○○，伊在臺灣工作是由癸○○介紹的，如果工作有問題
    ，伊會去找癸○○及己○○等語（見原審卷(一)第207 頁至第
    211頁、96年度偵字第14561號卷第153至163頁），證人陳雅
    玲於警詢時證稱伊在桃園縣蘆竹鄉○○村○○○路10 號經
    營小吃店，店內的印尼員工楊雅妮是高億公司介紹的，伊沒
    有與癸○○簽立契約，伊都是與己○○聯絡，壬○○有先跟
    伊拿8萬元當作介紹費用，如果外籍女子脫逃或返鄉不做了
    ，會再補1名女子給伊，如果做滿3年就不退還介紹費，伊每
    月付25,000給楊雅妮，楊雅妮實拿多少伊並不清楚等語（96
    年度偵字第18932號卷第228至231頁），並有外僑居留資料
    查詢、中華民國外僑居留證、護照、申請外僑居留資料、結
    婚登記申請資料、入出國證明書影本各1份附卷可佐（見96
    年度偵字第18932號卷第11 4頁、第315頁、第316頁、原審
    卷(三)第119至121頁、第185頁至第189頁、第270頁至第271頁
    ），是證人楊雅妮係經由假結婚之方式來臺工作等情，堪予
    認定。證人楊朝陽於警詢、原審審理時證稱伊是經由臺中中
    港路「王先生」的介紹認識楊雅妮及結婚，到印尼的結婚儀
    式及來臺手續都是「王先生」辦理的，伊沒有看過癸○○，
    伊總共花了約5、6萬元，楊雅妮來臺灣後並沒有跟伊住在一
    起，伊也沒有去接機，楊雅妮剛入境時是住在「王先生」那
    裡，因為「王先生」本來說仲介費用可以分期付款，後來又
    表示需要一次付清，所以「王先生」說介紹楊雅妮去工作每
    個月扣錢，錢付清之後楊雅妮就可以跟伊住在一起，之後沒
    有多久，伊再去中港路看時仲介公司已經搬走了，伊也沒有
    去報案，後來伊就被抓去關了，「王先生」有主動與伊聯絡
    ，表示伊如果無法支付餘款26萬元，就跟楊雅妮離婚，伊就
    去辦理離婚，伊付錢給「王先生」並沒有證明云云（見原審
    卷(一)第375頁至第380頁、96年度偵字第14561號卷第439頁至
    第441頁），惟證人楊朝陽若真係花費大筆金錢與證人楊雅
    妮結婚，然證人楊雅妮入境後，隨即至他處工作，並未與證
    人楊朝陽共居，證人楊朝陽也從未照顧過證人楊雅妮，證人
    楊朝陽亦未報警尋找證人楊雅妮返回住處，顯見證人楊雅妮
    與證人楊朝陽並無夫妻之實，足以推斷證人楊朝陽、楊雅妮
    間之結婚並非真實，僅係為協助證人楊雅妮入中華民國境內
    打工之方式而已；再者，觀諸證人楊雅妮與被告癸○○等人
    素無怨隙，當無編織犯罪情節構陷他人入罪之可能，且證人
    楊雅妮為上開證述，亦會使己遭刑事訴追，顯見證人楊雅妮
    上開證述之內容應係實情，堪予採信。是證人楊朝陽所證述
    之內容，顯為偏頗之詞，不足採信。關於許雅娜與許朝慶
    之部分：據證人許雅娜於警詢、檢察官訊問及原審審理時證
    述：是1位叫「王哥」的臺灣人介紹許朝慶給伊，因為當時
    印尼外勞不能來臺灣，所以要用結婚的方式來臺灣，伊是利
    用結婚的方式依親來臺灣，伊沒有要結婚的意思，伊給付12
    條印尼盾給「王哥」，伊在印尼的時候就知道來臺灣可以獲
    得多少薪水，94年8月5日從桃園機場入境臺灣，是由「王哥
    」的人來接伊，將伊帶到「王哥」位在臺中的公司，然後「
    王哥」的人將伊介紹給癸○○、己○○，由癸○○幫伊找工
    作，己○○是老闆娘，伊每次有問題都是打給老闆娘，伊在
    臺灣工作實際上所獲得的薪水與當初在印尼時講的是一樣，
    伊來臺灣後都沒有與許朝慶住在一起等語（見原審卷(一)第
    119頁至第125頁、96年度偵字第14561號卷第141頁至第150
    頁），核與證人許朝慶於警詢及原審審理時證稱伊是經由報
    紙廣告才認識外籍新娘的仲介，於93年9月23日與許雅娜在
    印尼結婚，伊當時並無與外籍女子結婚的意思，伊是為了賺
    錢才去印尼與外籍女子辦理結婚的儀式及取得結婚證書，並
    且到戶政事務所辦理結婚登記，當時有經過面談才拿到結婚
    證書，伊在印尼結婚到臺灣辦理戶籍登記都是與「王哥」接
    觸，本來是說可以獲得5萬元的報酬，但是實際上只有拿到3
    萬多元，後來跟伊談的那位「陳先生」就不見，許雅娜到臺
    灣後，除了要辦理手續外，伊與許雅娜都沒有私底下見面，
    辦理手續都是仲介公司的人，並不是在庭的5位被告等語相
    符（見原審卷(一)第126頁至第130頁、96年度偵字第14561號
    卷第231至23 4頁），另據證人張銘賢於警詢時證稱伊所雇
    用的許雅娜及張微妮都是高億公司介紹的，與伊接洽的是癸
    ○○、己○○，伊每個月付給印尼籍員工26,000元至28,000
    元不等的薪水，薪水都是付給癸○○或己○○等語（96年度
    偵字第14561號卷第239至241頁），並有外僑居留資料查詢
    、中華民國外僑居留證、護照、戶籍謄本、申請外僑居留資
    料、結婚登記申請資料、入出國證明書影本各1份附卷可參
    （見96年度偵字第18932號卷第87頁、第218頁、第301頁、
    原審卷(三)第135頁至第139頁、第168頁至第172頁、第261頁
    至第262頁），是證人許雅娜係與證人許朝慶假結婚之方式
    來臺工作等情，堪予認定。關於賴模模與賴鐘河之部分：
    證人賴模模於警詢、檢察官訊問及原審審理時證述：是1名
    叫「王哥」、「王先生」及印尼仲介介紹伊與賴鐘河認識並
    且結婚，伊是為了來臺灣工作而結婚的，在印尼的結婚及辦
    理手續都是由印尼仲介帶伊去的，伊有付給印尼仲介30條印
    尼盾，94年5月13日伊入境臺灣後是由「王先生」到機場接
    伊，入境5天後，「王先生」就將伊交給癸○○，癸○○就
    安排伊去工作，後來是己○○和伊一起去辦理第1次的居留
    證，伊沒有和賴鐘河一起住過，與賴鐘河在臺灣只有見過2
    次面，「王哥」沒有工廠工作的單子，所以「王哥」都是委
    託癸○○辦理，子○○是癸○○公司裡的員工，壬○○是負
    責接電話，若有雇主打電話來需要外籍勞工去工作，壬○○
    就會安排外籍勞工去工作等語（見原審卷(一)第204頁至第206
    頁、96年度偵字第14561號卷第284頁至第293頁），並有外
    僑居留資料查詢、中華民國外僑居留證、護照、外僑居留申
    請資料、結婚登記相關資料、入出國證明書影本各1份附卷
    可佐（見96年度偵字第18932號卷第145頁、第325頁、第326
    頁、原審卷(三)第149頁至第153頁、第197頁至第202頁、第27
    9頁至第280頁），是證人賴模模係經由假結婚之方式入境臺
    灣工作等情，應堪認定。證人賴鐘河於原審審理時雖證稱伊
    是經由報紙及朋友的介紹認識「王董」，是「王董」介紹伊
    與賴模模結婚，伊總共付了20萬元的仲介費用，有在印尼辦
    理結婚儀式，在印尼的結婚登記及中華商會面談都是「王董
    」帶伊去的，賴模模入境的時候伊沒有去接機，賴模模入境
    後有跟伊同住約1、2個月，後來「王董」要帶賴模模去辦理
    居留證時，賴模模就不知道被帶到何處，伊沒有去警察局通
    報賴模模失蹤，伊也沒有看過在場的5位被告等語（見原審
    卷(一)第199頁至第203頁），惟證人賴鐘河若真係花費大筆金
    錢與證人賴模模結婚，然證人賴模模入境後，隨即至他處工
    作，並未與證人賴鐘河共居，證人賴鐘河也從未照顧過證人
    賴模模，證人賴鐘河亦未報警尋找證人賴模模返回住處，顯
    見證人賴模模與證人賴鐘河並無夫妻之實，足以推斷證人賴
    鐘河、賴模模間之結婚並非真實，僅係為協助證人賴模模入
    中華民國境內打工之方式而已；再者，觀諸證人賴模模與被
    告癸○○等人素無怨隙，當無編織犯罪情節構陷他人入罪之
    可能，且證人賴模模為上開證述，亦會使己遭刑事訴追，顯
    見證人賴模模上開證述之內容應係實情，堪予採信。是證人
    賴鐘河所證述之內容，顯為偏頗之詞，不足採信。關於邱
    雅优與邱伯森之部分：證人邱雅优於警詢、檢察官訊問及原
    審審理時證稱是癸○○在印尼介紹邱伯森給伊認識及結婚，
    在印尼的結婚儀式及來臺手續都是印尼仲介公司中1名叫「
    麥克」的人負責的，伊付了17條印尼盾給「麥克」，在印尼
    時癸○○有說可以以假結婚的方式來臺灣工作，伊並沒有與
    邱伯森一起生活而結婚的意思，是為了來臺灣工作而結婚，
    94年6月11日入境臺灣時是由壬○○及壬○○的朋友來接機
    ，入境時在壬○○的中壢住處住了約10天，去辦理外僑居留
    證時，也是和癸○○、己○○一起去辦理的，工作是癸○○
    、己○○幫忙找的，第2次的工作是壬○○委託她的朋友幫
    伊找的，是壬○○的朋友帶伊去工作，也是壬○○的朋友去
    領伊的薪水，後來伊工作約1年半以後就跑掉了，伊只見過
    邱伯森4次面等語（見96年度偵字第18945號卷第16至22頁、
    第94至96頁、原審卷(一)第449至457頁），證人邱伯森於原審
    審理時證稱是朋友「阿祥」介紹伊與王宥程認識，王宥程介
    紹伊與邱雅优認識及結婚，當時是王宥程及幾個不認識的人
    一起去印尼，伊有獲得4萬元的報酬，伊只有去外交部辦理
    入境手續，其餘的伊都沒有去，伊不認識在庭的5位被告，
    伊都是找王宥程，邱雅优入境後沒有和伊住在一起，本來這
    次結婚伊是要真結婚，但是後來卻變成假結婚等語（見原審
    卷(一)第293頁至第297頁），並有外僑居留資料查詢、中華民
    國外僑居留證、護照、外僑居留證申請資料、結婚登記申請
    資料、入出國證明書影本各1份附卷可參（見96年度偵字第1
    8945號卷第37至41頁、第47頁、第48至51頁、原審卷(三)第88
    至90頁、第230至234頁、第299至300頁、第313頁），是證
    人邱雅优係與證人邱伯森經由假結婚之方式來臺工作等情，
    堪予認定。關於王枝亞與王正義之部分：證人王枝亞於警
    詢及檢察官訊問時證稱伊是經由癸○○的介紹認識王正義並
    且結婚，伊是為了來臺灣工作才與王正義結婚，伊之前曾經
    來過臺灣工作，在還沒有回印尼之前就先跟癸○○約好要以
    假結婚的方式再來臺灣，伊有給癸○○7萬元的仲介費用，
    在印尼的面談是由印尼仲介帶伊過去的，伊於94年6月1日入
    境臺灣，是由癸○○到機場接伊，伊在臺灣沒有與王正義生
    活在一起，只有見過2次面，後來就由癸○○介紹伊去工作
    ，伊有見過壬○○，壬○○是負責外勞的事情等語（96年度
    偵字第14561號卷第322至325頁、第328至330頁），並有外
    僑居留資料查詢、中華民國外僑居留證、申請外僑居留資料
    、結婚登記申請資料、入出國證明書影本各1份（見96年度
    偵字第18932號卷第160頁、第332頁、原審卷(三)第154至160
    頁、第204至210頁、第284至286頁），是證人王枝亞係經由
    假結婚之方式來臺工作等情，堪予認定。關於俞雅蒂與俞
    志慶之部分：證人俞雅蒂於警詢、檢察官訊問及原審審理時
    證稱是「王先生」介紹伊與俞志慶認識的，「王先生」是臺
    灣的仲介，因為印尼外勞不能進入臺灣，所以「王先生」就
    安排伊用假結婚的方式到臺灣工作，伊有付給「王先生」5
    條印尼盾，伊沒有與俞志慶一起生活的意思，是「王先生」
    的員工「阿信」帶伊及俞志慶去駐印尼代表處面談，癸○○
    在印尼的時候有看見，「王先生」有介紹癸○○是伊在臺灣
    的仲介，來臺灣的時候才認識己○○，壬○○是在公司認識
    的，94年10月7日伊與子○○一起來臺灣，來臺灣後子○○
    就帶伊去癸○○位在中壢的公司，癸○○、己○○有幫伊找
    工作，「王先生」有跟伊說在臺灣時癸○○會幫伊處理事情
    ，有什麼事情可以打給癸○○，「王先生」公司的人有帶伊
    去辦理居留證，伊沒有與俞志慶住在一起過，在臺灣時只有
    見過俞志慶2次，伊有見過壬○○，但是伊不清楚壬○○在
    公司負責何工作等語（見原審卷(一)第256至260頁、96年度偵
    字第14561號卷第310至32 0頁），並有外僑居留資料查詢、
    中華民國外僑居留證、申請外僑居留資料、結婚登記申請資
    料、入出國證明書影本各1份附卷可稽（見96年度偵字第189
    32號卷第153頁、第330頁、原審卷(三)第91至93頁反面、第28
    1至283頁、第301至308頁、第466至475頁），是證人俞雅蒂
    係經由假結婚之方式來臺工作等情，堪予認定。關於孫麗
    麗與甲○○之部分：證人孫麗麗於警詢及檢察官訊問時證稱
    伊是經由「王先生」認識甲○○且結婚，伊母親付了3條印
    尼盾予「王先生」，在印尼時是由「王先生」帶伊去面談，
    95年11月18日入境臺灣時是由癸○○及己○○至機場接機，
    伊沒有與甲○○共同生活的意思，在臺灣時只有在辦理居證
    時見過甲○○1次，在臺灣的工作是由癸○○負責，本來說
    要去工廠工作，後來癸○○說工廠沒有欠人，所以改去餐廳
    工作，伊是為了來臺灣工作才與甲○○結婚，伊有見過子○
    ○及壬○○，壬○○是負責外勞的事情（96年度偵字第1456
    1號卷第333至325頁、第341至344頁），證人沈俊洲於警詢
    時證稱伊在臺北市○○街經營麵攤，店內雇用的印尼員工孫
    麗麗是子○○介紹的，伊每個月付給子○○15,000元、孫麗
    麗8,000元，之前還有拿80,000元的仲介費用給子○○等語
    （96年度偵字第18932號卷第247至249頁），並有外僑居留
    資料查詢、委任招募契約、中華民國外僑居留證、護照、申
    請外僑居留資料、結婚登記申請資料、入出國證明書影本各
    1份附卷可參（見96年度偵字第18932號卷第137頁、第251頁
    、第327頁、原審卷(三)第11 6頁至第118頁、第191頁至第196
    頁、第277頁至第278頁），是證人孫麗麗係經由假結婚之方
    式來臺工作等情，堪予認定。關於賴阿娟與張捷順之部分
    ：證人賴阿娟於檢察官訊問時雖證稱95年6、7月時，媒人有
    到家裡問有無人要嫁去臺灣，後來媒人就帶伊去旅館相親，
    與張捷順就在相親後3天舉行結婚儀式，伊就將文件交給媒
    人辦理，要來臺灣的前1、2天，媒人就將護照交給伊，伊到
    了臺灣後只有癸○○、己○○到機場接伊，沒有看見張捷順
    ，只有要去辦理居留證時有看過張捷順1次，辦完居留證伊
    就回去癸○○的家裡，之後就再也沒有看過張捷順，沒有與
    張捷順住在一起過，癸○○就帶伊去臺中的住處待了約10天
    ，每天負責打掃、煮飯，之後子○○就帶伊去桃園的1家工
    廠負責洗菜頭，每20公斤裝袋，伊做了3天就沒有做了，老
    闆就打電話給癸○○，癸○○就帶伊去壬○○的住處，因為
    壬○○打伊，伊就逃跑出來，才去基隆找伊妹妹等語（見96
    年度偵字第14561號卷第217至218頁、第226頁至第227頁）
    ，雖證人賴阿娟否認是藉由假結婚之方式來臺工作，惟證人
    賴阿娟若非欲藉由假結婚之方式來臺工作，證人賴阿娟於入
    境中華民國時，張捷順並未至機場接機，證人賴阿娟卻隨意
    跟隨被告癸○○、己○○返回住處，顯有違常理，且證人賴
    阿娟若遭他人詐騙入境臺灣，於證人賴阿娟至警局辦理外僑
    居留證時，證人賴阿娟自可趁機向員警求救，然證人賴阿娟
    卻捨此途徑，於辦理完外僑居留證後復又跟隨被告癸○○返
    回住處，其後係因工作不適應，又遭被告壬○○傷害後，始
    逃離被告癸○○之住處，顯見證人賴阿娟並非遭詐騙而來臺
    工作，證人賴阿娟此部分之證述，顯為避免自己遭刑事追訴
    而為不實之證述，應與事實不合，不足採信。再者，觀諸證
    人賴阿娟入境臺灣後，其配偶張捷順並未至機場接機，證人
    賴阿娟亦未與其配偶張捷順共居，張捷順也從未照顧過證人
    賴阿娟，張捷順亦未報警尋找證人賴阿娟返回住處，顯見證
    人賴阿娟與配偶張捷順並無夫妻之實，足以推斷證人賴阿娟
    及其配偶張捷順間之結婚並非真實，僅係為協助證人賴阿娟
    入中華民國境內打工之方式而已，此外，另有外僑居留資料
    查詢、中華民國外僑居留證、申請外僑居留資料、結婚登記
    申請資料、入出國證明書影本各1份附卷可參（見96年度偵
    字第189 32號卷第298頁、第345頁至第347頁、原審卷(三)第
    165頁至第167頁、第294頁至第295頁、第359頁至第365 頁
    ），是證人賴阿娟係經由假結婚之方式來臺工作等情，堪予
    認定。關於余沙麗與余吉彰之部分：證人余沙麗於警詢、
    檢察官訊問及原審審理時證稱是1位「王先生」介紹伊與余
    吉彰認識結婚，伊當時並不是想與余吉彰一起生活才結婚的
    ，伊是想要用結婚的方式來臺灣獲取很高的薪水，伊在印尼
    的仲介叫「安東先生」，伊付了5條印尼盾給仲介，癸○○
    有到印尼選伊辦理結婚進來臺灣，辦理結婚手續都是由另1
    個人處理，伊並無與余吉彰發生過性行為，伊於96年1月6日
    由桃園機場入境，是由癸○○、己○○來接機的，伊入境臺
    灣後只有和余吉彰為了辦理居留證而見過1次面，來臺灣的
    工作是由己○○介紹的等語（見原審卷(一)第136頁至第138頁
    、第145頁、96年度偵字第145 61號卷第167至170頁、第174
    至177頁），證人黃坤源於警詢時證稱伊在桃園縣中壢市○
    ○路174號經營麵店，店內聘用的余沙麗是經由子○○介紹
    的，因為子○○看見伊店外有貼要徵員工，伊將余沙麗的薪
    水直接匯款給17,000元給己○○，這是仲介費用，剩下再給
    余沙麗8,000元，伊不清楚余沙麗是非法的外籍勞工等語（9
    6年度偵字第18932號卷第222頁至第224頁），並有外僑居留
    資料查詢、中華民國外僑居留證、申請外僑居留資料、結婚
    登記申請資料、入出國證明書影本各1份附卷可佐（見96年
    度偵字第18932號卷第98頁、第309頁、原審卷(三)第178至184
    頁、第265至266頁、第386至38 9頁），是證人余沙麗係經
    由假結婚之方式來臺工作，堪予認定。證人余吉彰於警詢、
    原審審理時雖證稱伊是透過高億公司認識余沙麗，當時因為
    伊父親中風、母親年紀大，需要他人照顧，所以伊才去問娶
    1位新娘多少錢，仲介公司「王董」說15萬元辦到好，伊前
    後付給仲介公司約35,000元到40,000元，伊在印尼有跟余沙
    麗辦理結婚儀式及接受中華商會的面試，回來臺灣後結婚登
    記是伊自己去辦理，辦理居留證是「王董」的弟弟鄭志男開
    車載伊去辦理，伊只有在過去印尼的飛機上看過癸○○，其
    餘的都沒有看過，癸○○並未幫伊處理過任何事情，余沙麗
    是在96年1月6日入境臺灣，伊並未到機場接余沙麗，伊與余
    沙麗辦完居留證後，鄭志男表示還有程序尚未辦完，要先將
    余沙麗載走，伊與余沙麗在印尼有一起睡過，但是進來臺灣
    後就沒有同居過，伊與余沙麗並未發生過性行為等語（見原
    審卷(一)第140頁至第145頁、96年度偵字第14561號卷第444至
    447頁），若證人余吉彰確真係花費大筆金錢與證人余沙麗
    結婚，則何以證人余沙麗入境後，證人余吉彰不僅未至機場
    接機，甚且證人余沙麗隨即至他處工作，亦未與證人余吉彰
    共居，證人余吉彰也從未照顧過證人余沙麗，亦未報警尋找
    證人余沙麗返回住處，顯見證人余吉彰與余沙麗並無夫妻之
    實，足以推斷證人余吉彰、余沙麗間之結婚並非真實，僅係
    為協助證人余沙麗入中華民國境內打工之方式而已；再者，
    觀諸證人余沙麗與被告癸○○等人素無怨隙，當無編織犯罪
    情節構陷他人入罪之可能，且證人余沙麗為上開證述，亦會
    使己遭刑事訴追，顯見證人余沙麗上開證述之內容應係實情
    ，堪予採信。是證人余吉彰所證述之內容，顯為偏頗之詞，
    不足採信。關於鄭愛娟與賴坤宏之部分：證人鄭愛娟於警
    詢、檢察官訊問及原審審理時證稱是「王先生」的朋友介紹
    伊與賴坤宏認識並結婚，伊是為了要工作賺錢才與賴坤宏結
    婚的，在印尼時有支付2條印尼盾的仲介費用給「王先生」
    的朋友，96年2月15日入境臺灣時是由癸○○的友人來接機
    ，因為那個人有自稱是癸○○的友人，就將伊接到癸○○位
    在臺中的住處，來臺灣後癸○○、己○○有幫伊找工作，伊
    還沒有辦理居留證就被警察查獲了，伊在臺灣的時候沒有看
    見賴坤宏，在印尼時有看過賴坤宏2次，伊有見過壬○○，
    因為壬○○負責處理伊的事情，幫忙找工作等語（見原審卷
    (一)第264頁至第267頁、96年度偵字第14561號卷第360至362
    頁、第366至368頁），核與證人賴坤宏於檢察官訊問及原審
    審理時證稱是賴振通介紹伊去印尼與鄭愛娟結婚，當時伊在
    臺灣有將身份證拿給1名在臺中姓王的人處理，在印尼沒有
    看過在庭的5位被告，這次結婚伊有拿到5萬元的報酬，伊沒
    有與鄭愛娟結婚的意思，是臺中那位姓王的人安排伊去印尼
    的，伊結婚不用花錢，在印尼時也沒有去過鄭愛娟的家，在
    臺灣的結婚登記是交由那位姓王的人處理的，鄭愛娟何時到
    臺灣伊並不知道，伊也沒有去接機，鄭愛娟入境之後沒有跟
    伊同住，鄭愛娟都出去外面工作賺錢，鄭愛娟入境臺灣後，
    伊只有看過2次，伊也不知道是何人將鄭愛娟帶走等語相符
    （見原審卷(一)第250至255頁、96年度偵字第14561號卷第450
    至451頁），並有護照、申請外僑居留資料、結婚登記申請
    資料、入出國證明書影本、內政部入出國及移民署嘉義縣服
    務站96年12月10日移福嘉縣塘自第0000000000函各1份附卷
    可參（見96年度偵字第18932號卷第334、335頁、原審卷(三)
    第218至224頁、第287頁、第338 -1頁），是證人鄭愛娟係
    經由假結婚之方式來臺工作等情，堪予認定。關於朱志薇
    與賴振通之部分：據證人賴振通於警詢及檢察官訊問時證稱
    伊是經由丁○○的介紹認識朱志薇，丁○○告訴伊去印尼假
    結婚有1筆錢可以拿，伊也有介紹賴坤宏給丁○○，因為伊
    見賴坤宏經濟狀況不佳，想說找賴坤宏一起去印尼辦理假結
    婚比較有伴，丁○○先帶伊去臺中高億公司找王宥程，王宥
    程就先幫伊辦護照及單身證明，過幾天後王宥程就帶伊去印
    尼相親，在印尼待了1星期，半年後再過去面試，伊介紹賴
    坤宏給丁○○沒有收取費用，伊與朱志薇結婚可以獲取5萬
    多元，其中去印尼2次4萬元是王宥程給伊的，另外在臺灣辦
    理戶籍登記時，癸○○給伊15,000元，去印尼面談也是王宥
    程的員工帶伊過去的，後來癸○○有跟伊說新娘跑掉了，叫
    伊去辦理離婚手續等語（96年度偵字第1456 1號卷第489至4
    92頁、第499至500頁），並有結婚登記申請資料、嘉義縣警
    察局96年11月26日嘉縣警外字第09 60040590號函影本各1份
    附卷可參（見96年度偵字第18932號卷第382至392頁、原審
    卷(三)第71頁、第236至249頁、第314至318頁），是證人賴振
    通欲藉由假結婚之方向讓朱志薇入境臺灣等情，堪予認定。
    關於馬莉妮與莊豐瑋部分：證人馬莉妮於警詢、偵訊時證
    稱是經由印尼仲介「FIRKA」介紹認識莊豐瑋，在93年8月12
    日以假結婚名義來台工作，是癸○○安排我與莊豐瑋假結婚
    來台工作，到我原來的僱主那邊；我付癸○○十一萬六千元
    ；來台後也沒有跟莊豐瑋同住，只有辦理離婚時見過他一面
    等語（見偵字第10766號卷第15至18頁、第94、95頁）；核
    與證人莊豐瑋於警詢時證述：是一名臺灣男子王先生介紹我
    與馬莉妮認識，我在印尼所有費用大約五萬元都是王先生付
    的，王先生就是王宥程，我並沒有與馬莉妮結婚的意思，回
    台後只有辦理外僑居留證延期及辦理離婚時見過馬莉妮等語
    相符（見偵字第10766號卷第23至26頁），被告癸○○於偵
    訊時亦坦承馬莉妮是王宥程在印尼辦好之後取得居留證，我
    再以25萬元付給王宥程，並幫馬莉妮安排工作等語（見偵字
    第10766號卷第107頁），並有護照、申請外僑居留資料、結
    婚登記申請資料、入出國證明書影本、台中市北區戶政事務
    所97年12月8日中市北戶字第098 0006 359號函、外僑居留
    資料查詢明細在卷可稽（見偵字第10766號卷第22頁、第59
    至62頁），被告己○○與被告癸○○、王宥程有犯意之聯絡
    及行為之分擔，應負共犯之責，是證人馬莉妮係經由假結婚
    之方式來臺工作等情，堪予認定。關於陳大枝與陳英常部
    分：證人陳大枝於警詢、偵訊時證稱是經由印尼仲介「王哥
    」和臺灣仲介「MR.薛」介紹認識，「MR.薛」說可以利用假
    結婚方式來臺灣工作，我有付17 自印尼盾給「王哥」「MR.
    薛」就是癸○○，「王哥」就是王宥程，我不是真的要和陳
    英常結婚，來台後並沒有和他住在一起，只有辦離婚時見過
    他一面；我是94年3月15日入境臺灣，由癸○○與己○○去
    機場接我，再於同年9月12日由己○○帶我去臺北辦居留簽
    證，癸○○安排我到原來的僱主那邊工作等語（見偵字第10
    766號卷第29至33頁、第96、97 頁），被告癸○○於偵訊時
    亦坦承陳大枝是我以假結婚方式引進的印尼籍新娘，我有付
    王宥程25萬元，並幫陳大枝安排到原來的僱主那邊工作等語
    （見偵字第10766號卷第108頁），並有護照、申請外僑居留
    資料、結婚登記申請資料、入出國證明書影本、台中市北區
    戶政事務所98年3月12日中市北戶字第09800 01411號函、外
    僑居留資料查詢明細在卷可稽（見偵字第107 66號卷第38頁
    、第63至69頁），被告己○○與被告癸○○、王宥程有犯意
    之聯絡及行為之分擔，應負共犯之責，是證人陳大枝係經由
    假結婚之方式來臺工作等情，堪予認定。關於葉阿娣與庚
    ○○部分：證人葉阿娣於警詢、偵訊時證稱是仲介「王大哥
    」介紹我和庚○○認識，「王大哥」就是王宥程；我並不是
    真的要與庚○○結婚，只是想來臺灣工作，也沒有跟庚○○
    一起生活過；我在93年3月6日和「王大哥」一起搭機來台，
    之前「王哥」有帶我去辦居留證，並安排我去工作等語（見
    偵字第10766號卷第48至52頁、第97至99頁）；核與證人庚
    ○○於警詢時證稱我跟「王哥」還有五、六男子一起去印尼
    ，都是要去辦假結婚，「王哥」就是王宥程，「王哥」有幫
    我付機票、住宿費用、用餐費，我和葉阿娣假結婚後，葉阿
    娣都是住在她工作的餐廳裡面等語相符（見偵字第10766號
    卷第39至43頁），並有護照、申請外僑居留資料、結婚登記
    申請資料、入出國證明書影本、台中市中區戶政事務所98年
    3月31日中市中戶字第09800 00934號函、外僑居留資料查詢
    明細在卷可稽（見偵字第107 66號卷第45頁、第70至74頁）
    ，被告己○○與被告癸○○、王宥程有犯意之聯絡及行為之
    分擔，應負共犯之責，是證人葉阿娣係經由假結婚之方式來
    臺工作等情，堪予認定。關於黃妮亞與黃坤生部分：證人
    黃妮亞於警詢時證稱我和黃坤生是「阿龍」介紹的，我透過
    仲介「薛老闆」辦理假結婚來臺工作，「薛老闆」就是癸○
    ○，是他到機場來接我的，來台後只有在辦理居留證時見過
    黃坤生二次，我跟黃坤生沒有同居的事實，後來我在陸光二
    村認識章朝松，章朝松付了八萬元買斷我的契約，我們就同
    居並生下一女等語（見偵字第13919號卷第13、1 4頁），核
    與證人章朝松於警詢時證稱我曾到仲介公司找老闆談「安妮
    」的契約買斷，也請他找假老公黃坤生辦離婚，後來安妮才
    正式跟我同居住在一起；癸○○就是仲介公司老闆，我以八
    萬元讓黃安妮解除和仲介公司的契約等語相符（見偵字第13
    919號卷第23、24頁）；被告癸○○於偵訊時亦供稱是王哥
    訴黃妮亞與黃坤生假結婚的，由我們幫王哥代墊所有的費用
    ，以二十五萬元引進黃妮亞，再安排黃妮亞到桃園工作等語
    ，被告己○○亦供稱黃妮亞與黃坤生是假結婚，是我們安排
    黃妮亞工作的等語（見偵字第17717號卷第5、6頁），並有
    護照、申請外僑居留資料、結婚登記申請資料、入出國證明
    書影本、高雄市三民區第二戶政事務所98年7月23日高市民
    二戶字第0980006334號函、外僑居留資料查詢明細在卷可稽
    （見偵字第13919號卷第61至66頁），是證人黃妮亞係經由
    假結婚之方式來臺工作等情，堪予認定。２被告癸○○、己
    ○○、壬○○、子○○雖以前揭情詞置辯，惟按「共同正犯
    於其犯意聯絡範圍內，雖僅參與部分犯行之實施，仍應對其
    他共犯所分擔實施之犯行負全部事實之刑責；且共同正犯之
    意思聯絡，並不以數人間直接發生者為限，即有間接之聯絡
    者，亦包括在內」，最高法院著有81年台上字第6601號判決
    可資參照。(1)被告癸○○、己○○雖辯稱是王宥程將外籍新
    娘引進後才交給伊，伊僅單純仲介工作給外籍新娘，並無使
    公務員登載不實之犯行云云，經查據被告癸○○於警詢、檢
    察官訊問及原審調查時供述王宥程係高億公司之員工，在95
    年12月間才離職，雇主需要外勞又不符合申請資格時就會來
    找伊，因為成本很高，所以伊只作老客人，伊會先跟雇主瞭
    解情況，之後就打電話給王宥程，跟王宥程預約，說伊這邊
    需要員工，有需要引進外籍新娘，新娘到臺灣之後，王宥程
    會先帶他們去辦理居留證，辦完居留證之後，新娘就會交給
    伊，伊就會安排外籍新娘去工作，伊知道印尼女子都是以假
    結婚之方式來臺，王宥程每引進1名外籍女子，伊要支付王
    宥程25萬元，因為外籍新娘要來臺灣沒有錢，所以新娘來臺
    灣的費用都是王宥程先墊，王宥程代墊的費用包括給假新郎
    的5萬元，有時給7萬元，來回機票2趟就要2萬元，辦理證件
    及外籍新娘來臺的費用要75,0 00元，總共15萬元的費用都
    是要伊負責，這包含在付給王宥程的25萬元內，伊是以1個
    新娘25萬元跟王宥程買斷，但到最後費用都會超過，因為有
    時候問話會不通過或有時臺灣新郎會跑掉，所以有時會多一
    些費用，92年開始會向雇主多收頭期款1萬元到3萬元，每個
    月扣除薪水21,000元，後來比較多人在做仲介後，越來越難
    辦成，伊就向雇主收取頭期款8萬元，外籍女子薪水約25,00
    0元，第1年伊可以拿到17,000元，第2年伊拿13,000元，起
    訴書所列之人都是伊仲介假結婚來臺工作之女子，王宥程有
    很多假老公，通常都是去網咖找，王宥程通常會給假老公5
    至7萬元的報酬，王宥程只是代墊，最後這些費用還是要伊
    負責，通常都是王宥程帶隊去印尼面試外籍新娘，伊每個月
    都會去印尼選外勞，所以伊也會跟著王宥程去面試外籍新娘
    ，印尼籍新娘入境如果王宥程沒有空的話會叫伊去機場接機
    ，原則上是王宥程的弟弟鄭志男去，因為伊常去印尼看外籍
    新娘，所以伊認識那些外籍新娘，送機的人也會告訴伊外籍
    新娘的穿著、特徵，接機以後就會送到高億公司的臺中分公
    司，因為新郎大部分是臺中人，所以會送臺中，如果新郎是
    北部人就由伊帶去辦外僑居留證，如果是中部人就由鄭志男
    帶去辦理外僑居留證等語（見96年度偵字第14561號卷第84
    至94頁、原審卷(一)第29頁至第30頁），核與證人許雅娜等人
    於原審審理中證述之內容及其他客觀事證相符，參酌被告癸
    ○○並無辯稱上開自白有何違反其自由意識之處，上開自白
    應具有可信度。另據證人許雅娜於原審審理時證稱是「王哥
    」介紹伊給己○○，癸○○有幫伊介紹工作，伊每次有問題
    都是打電話給己○○等語（見原審卷(一)第121頁、第123頁）
    ；證人鍾茜安於原審審理時證稱伊在印尼的時候有看見過癸
    ○○，伊不知道癸○○有沒有幫伊處理過事情，但是是癸○
    ○幫伊來臺灣，是癸○○、己○○去接機，也是癸○○、己
    ○○幫伊找工作等語（見原審卷(一)第131頁至第132頁）；證
    人余沙麗於原審審理時證稱伊在印尼的時候有見過癸○○，
    癸○○有到印尼公司選伊辦理結婚進來臺灣，在公司裡面有
    很多人，都是要找工作，癸○○選伊，問伊要不要辦結婚來
    臺灣，伊說要，辦理結婚手續都是由另外1個人處理，是由
    癸○○、己○○到機場接機等語（見原審卷(一)第136頁至第
    137頁）；證人張微妮於原審審理時證稱是癸○○介紹伊與
    張文輝認識並結婚，癸○○在印尼有幫伊處理何時來臺灣及
    來臺灣找工作這些事情，伊有和己○○一起去辦理居留證等
    語（見原審卷(一)第146至147頁）；證人賴美亞於原審審理時
    證稱伊的薪水是25,000元，來臺灣第1年的仲介費用是「王
    先生」收取的，伊只有收到5,000元而已，第2年就是癸○○
    與己○○收取的，伊可以領取16,000元，第1年是「王先生
    」幫伊辦理居留證，第2年是「王先生」交代癸○○去辦理
    居留證等語（見原審卷(一)第190至191頁、第194頁）；證人
    賴模模於原審審理時證稱入境臺灣後辦理第1次的居留證是
    己○○跟伊去的等語（見原審卷(一)第205頁）；證人楊雅妮
    於原審審理時證稱是癸○○介紹伊與楊朝陽認識並且結婚，
    癸○○有去印尼跟伊面談，在臺灣的時候癸○○、己○○有
    幫伊找工作，如果工作上有問題，也是癸○○、己○○幫伊
    處理（見原審卷(一)第207至208頁）；證人余安妮於原審審理
    時證稱是癸○○介紹戊○○給伊認識並結婚，癸○○及己○
    ○有幫伊處理結婚的手續，然後找工作、辦理居留證等語（
    見原審卷(一)第212至213頁）；證人俞雅蒂於原審審理時證稱
    伊有在印尼看過癸○○，「王先生」介紹癸○○是在臺灣的
    仲介，「王先生」有跟伊說到臺灣的時候癸○○會處理伊的
    事情，有什麼事情可以打電話給癸○○，癸○○、己○○有
    幫伊找工作等語（見原審卷(一)第257至258頁）；證人張發蒂
    於原審審理時證稱是癸○○、己○○在印尼介紹丙○○給伊
    認識並且結婚，進來臺灣的時候也是癸○○、己○○來接機
    等語（見原審卷(一)第261頁、第262頁）；證人鄭愛娟於原審
    審理時證稱伊來到臺灣後癸○○、壬○○有幫伊找工作，伊
    有將護照、簽證交給癸○○去申請居留證，但是還沒有申請
    下來就被查獲了等語（見原審卷(一)第26 5頁至第266頁）；
    證人盧茹於原審審理時證稱是「阿信」、癸○○介紹伊與
    辛○○認識及結婚，在印尼的時候有看見癸○○1次，「阿
    信」有說進入臺灣後癸○○會來接機，入境臺灣後的工作是
    由癸○○介紹的，來臺灣之後己○○有幫伊辦理延長居留等
    語（見原審卷(一)第298頁至第300頁）；證人邱雅优於原審審
    理時證稱伊在印尼有見過癸○○，是癸○○介紹伊與邱伯森
    認識並且結婚，在印尼碰面的時候，癸○○就跟伊說要以假
    結婚的方式來臺灣工作，辦理居留證是由癸○○、己○○跟
    伊一起去的，伊來臺灣的工作是由癸○○及己○○幫伊找的
    等語（見原審卷(一)第449至450頁、第455頁）；證人王莎娜
    於原審審理時證稱是癸○○在印尼介紹王南安給伊認識並且
    結婚，在印尼時「阿信」有告訴伊「明忠」（即癸○○）就
    是伊在臺灣的仲介，伊來臺灣時是由癸○○、己○○至機場
    接機，也是癸○○、己○○帶伊去辦理居留證等語（見原審
    卷(一)第458至459頁、第463頁）。被告癸○○多次至印尼選
    取印尼新娘以假結婚之名義進入臺灣，而外籍新娘進入臺灣
    後，多數印尼籍新娘係由被告癸○○、己○○至機場接機，
    且由被告癸○○、己○○偕同辦理外僑居留證，再由被告癸
    ○○、己○○安排工作予印尼籍新娘，而向雇主按月收取鉅
    額費用，是被告癸○○、己○○辯稱渠等僅單純仲介外籍新
    娘工作等情，顯與事實不合。另據被告癸○○、己○○於原
    審審理時供稱王宥程每引進1名外籍新娘，渠等需交付25萬
    元給王宥程等語，從被告癸○○、己○○需給付高額費用予
    王宥程觀之，若上開印尼籍新娘係經由合法結婚途徑進入臺
    灣，被告癸○○、己○○等人僅代為仲介印尼籍新娘工作，
    何需給付鉅額費用？足資證明被告癸○○、己○○對於印尼
    籍新娘經由假結婚之方式來臺所需之細節必知悉甚詳，而該
    筆費用包含假老公之代價、假老公至印尼之食宿及印尼籍新
    娘來臺所需之費用，被告癸○○、己○○始可能在印尼籍新
    娘尚未正式工作前，即交付鉅額款項予王宥程，被告癸○○
    、己○○辯稱對於王宥程與假老公、印尼籍新娘間偽造文書
    之細節均不知悉，顯屬卸責之詞，不足採信。再被告己○○
    於警詢時亦供稱王枝亞原先是在袁明光住處工作，後因印尼
    外勞凍結無法以監護工名義引進，雇主袁明光指定要用王枝
    亞，伊才用結婚之方式引進等語（參96年度偵字第14561號
    卷第384頁），顯見被告己○○對於印尼籍新娘係以假結婚
    方式來臺工作等事，知悉甚詳；另據證人許淑卿於警詢時證
    稱余安妮之前是伊先生家請的合法外勞，伊是透過友人介紹
    認識己○○，經由己○○仲介余安妮再度來臺工作，仲介每
    個月收取仲介費用，第1年每個月9,000元，第2年每個月8,0
    00元，第3年每個月7,000元，後來余安妮打電話給伊，說要
    支付仲介費用15萬元，伊就幫余安妮支付15萬元給己○○，
    己○○有告訴伊會幫余安妮以結婚的名義來臺灣，這是合法
    的等語（96年度偵字第18932號卷第241頁至第244頁），亦
    足以佐證被告己○○專門從事仲介印尼籍新娘以假結婚之方
    式來臺工作以牟利。顯見被告癸○○、己○○係與共犯王宥
    程從事外籍新娘以假結婚之名義進入臺灣工作，並藉此向雇
    主收取鉅額款項，以牟取利益。(2)被告壬○○雖以前揭情詞
    置辯，惟據證人子○○於檢察官訊問時證稱伊和客戶談成合
    約後，客戶會付伊8萬元，伊再交合約及8萬元給己○○，己
    ○○等外籍新娘到客戶家工作滿1個月，會從上揭8萬元中給
    伊3萬元，己○○如果不在，就是壬○○付給伊等語（見96
    年度偵字第14561號卷第136頁），證人邱雅优於原審審理時
    證稱伊來臺灣的時候是由壬○○及壬○○的朋友去機場接機
    ，伊被接往壬○○的家裡約住了10天左右，後來壬○○有委
    託朋友幫伊找工作，那次是壬○○的朋友帶伊去工作，也是
    壬○○的朋友去領伊的薪水等語（見原審卷(一)第450頁、第4
    52頁至第453頁），證人賴模模於警詢、檢察官訊問及原審
    審理時證稱入境臺灣5天後，「王先生」就將伊交給癸○○
    ，癸○○就安排伊去工作，後來是己○○和伊一起去辦理第
    1次的居留證，伊沒有和賴鐘河一起住過，與賴鐘河在臺灣
    只有見過2次面，「王哥」沒有工廠工作的單子，所以「王
    哥」都是委託癸○○辦理，子○○是癸○○公司裡的員工，
    壬○○是負責接電話，若有雇主打電話來需要外籍勞工去工
    作，壬○○就會安排外籍勞工去工作等語（見原審卷(一)第20
    4頁至第206頁、96年度偵字第14561號卷第284頁至第293頁
    ），證人鄭愛娟於警詢、檢察官訊問及原審審理時證稱是「
    王先生」的朋友介紹伊與賴坤宏認識並結婚，伊是為了要工
    作賺錢才與賴坤宏結婚的，96年2月15日入境臺灣時是由癸
    ○○的友人來接機，因為那個人有自稱是癸○○的友人，就
    將伊接到癸○○位在臺中的住處，來臺灣後癸○○、己○○
    有幫伊找工作，伊還沒有辦理居留證就被警察查獲了，伊在
    臺灣的時候沒有看見賴坤宏，在印尼時有看過賴坤宏2次，
    伊有見過壬○○，因為壬○○負責處理伊的事情，幫忙找工
    作等語（見原審卷(一)第264頁至第267頁、96年度偵字第1456
    1號卷第360頁至第368頁），證人林靖雅於警詢時證稱伊在
    桃園縣蘆竹鄉經營早餐店，店內所雇用的印尼女子賴美亞是
    高億公司介紹的，伊都是與癸○○、己○○聯絡，伊將賴美
    亞每月的薪水25,000元付給己○○，賴美亞實拿多少錢伊並
    不清楚，伊聘用印尼籍員工有與癸○○簽訂契約，且伊有拿
    8萬元介紹費去高億公司給壬○○，伊不知道賴美亞是以假
    結婚來臺灣的等語（參96年度偵字第18932號卷第234頁至第
    236頁），證人陳雅玲於警詢時證稱伊在桃園縣蘆竹鄉○○
    村○○○路10號經營小吃店，店內的印尼員工楊雅妮是高億
    公司介紹的，伊沒有與癸○○簽立契約，伊都是與己○○聯
    絡，壬○○有先跟伊拿8萬元當作介紹費用，如果外籍女子
    脫逃或返鄉不做了，會再補1名女子給伊，如果做滿3年就不
    退還介紹費，伊每月付25,000給楊雅妮，楊雅妮實拿多少伊
    並不清楚等語（96年度偵字第18932號卷第228頁至第231頁
    ），並有委任招募契約、收據各1份附卷可參（見96年度偵
    字第18932號卷第233頁、第239頁至第240頁），是被告壬○
    ○於高億公司所負責之業務，亦涉及印尼新娘在臺工作之安
    排，並收取雇主所交付之費用，被告壬○○辯稱伊在高億公
    司僅負責外勞業務，並未處理印尼籍新娘以假結婚來臺工作
    之事務云云，顯屬卸責之詞，不足採信。再參諸多數印尼籍
    新娘於原審審理時均證述有在高億公司見過被告壬○○，雖
    多數之印尼籍新娘均不知被告壬○○於高億公司擔任何職，
    惟本件查獲以假結婚入境之印尼籍新娘人數高達22人，並非
    僅單純1、2人，顯見引進印尼籍新娘以假結婚之方式來臺工
    作係高億公司主要之業務，而引進印尼籍新娘來臺工作除需
    派人至印尼選取欲來臺工作之印尼籍女子及辦理繁雜之行政
    程序外，高億公司亦需尋覓臺灣籍願意擔任假老公之男子及
    雇主，並按月向雇主收取費用，以本件被查獲之件數顯非被
    告癸○○、己○○能單獨完成，應係採取集團分工之方式，
    被告壬○○於高億公司擔任行政業務，顯見渠等間係從事業
    務分工，被告壬○○雖非實際從事於行使使公務員登載不實
    罪之犯行，惟被告壬○○與被告癸○○、己○○等人具有犯
    意聯絡，自應對被告癸○○、己○○所為之犯行，負共犯之
    責。(3)被告子○○雖以前揭情詞置辯，而被告癸○○於原審
    審理中雖以證人身份證稱高億公司主要從事引進外勞之業務
    ，外籍新娘業務主要都是針對鄰居、朋友，子○○並無帶臺
    灣人去印尼相親，因為這個責任比較大，且沒有利潤，伊在
    警詢中所述應該是筆誤，子○○抽取3萬元，是因為業務他
    們需要服務，所以有服務獎金，而且印尼新娘必須有居留證
    ，子○○才會帶印尼新娘去工作，子○○不知道這些新娘是
    假結婚的云云（見原審卷(二)第61至66-3頁），惟本件查獲之
    印尼籍新娘人數高達18人，而假老公與證人癸○○多不相識
    ，是證人癸○○上開證述顯與事實不合，不足採信。另據被
    告子○○於檢察官訊問時供述伊與客戶談成合約後，客戶會
    付給伊8萬元，伊再交合約及8萬元給己○○，己○○等外籍
    新娘到客戶家工作滿1個月，會從上揭8萬元中給伊3萬元等
    語（見96年度偵字第14561號卷第136頁），核與證人癸○○
    於警詢時證稱子○○係高億公司桃園分公司之業務，子○○
    帶同警察所找到的許雅娜、余沙麗、張微妮的雇主是子○○
    找來的，伊有給子○○每名3萬元的報酬，子○○迄今幫伊
    找到幾名雇主伊已經忘記了，雇主有些是客戶介紹的，有些
    是業務子○○去找的，業務找到1名雇主可以抽3萬元等語相
    符（見96年度偵字第14561號卷第84頁至第86頁），觀諸證
    人癸○○於查獲後即經基隆市警察局對其製作筆錄，考量證
    人癸○○於製作筆錄時應無充裕時間權衡其陳述之利害得失
    ，其內容亦較少受他人干預之可能，其內容應與案件之真實
    較為相近，上開筆錄之內容由證人癸○○確認無誤後始簽名
    ，證人癸○○證述當時筆錄記載之情形為筆誤，顯屬臨訟編
    撰之詞，不足採信；且衡諸常情，證人癸○○與被告子○○
    並無素怨，當無故為反於真實之陳述而誣陷被告子○○之必
    要，警員在詢問證人癸○○之前有依法告知其所得行使之3
    項權利，其學歷依警詢筆錄所載既為大學肄業，其對於警員
    之權利告知內容自應甚為明瞭，證人癸○○並無辯稱在警詢
    筆錄有何違反其真意之部分，顯見上開在警詢訊問筆錄均是
    出於證人癸○○之真意，而被告子○○之工作僅係單純仲介
    印尼新娘工作，卻可獲取高額報酬，顯與常情有違，且被告
    子○○偕同印尼籍女子至雇主處時，並無任何印尼籍女子之
    配偶同行，是證人癸○○於本院審理中所為之證述，顯為事
    後偏頗被告子○○之詞，不足採信。另據證人黃坤源於警詢
    時證稱伊在桃園縣中壢市○○路174號經營麵店，店內聘用
    的余沙麗是經由子○○介紹的，因為子○○看見伊店外有貼
    要徵員工，伊將余沙麗的薪水直接匯款給17,000元給己○○
    ，這是仲介費用，剩下再給余沙麗8,00 0元，伊不清楚余沙
    麗是非法的外籍勞工等語（96年度偵字第18932號卷第222
    至22 4頁），證人沈俊洲於警詢時證稱伊在臺北市○○街經
    營麵攤，店內雇用的印尼員工孫麗麗是子○○介紹的，伊每
    個月付給子○○15,000元、孫麗麗8,000元，之前還有拿80,
    000元的仲介費用給子○○等語（96年度偵字第18932號卷第
    247頁至第249頁），並有委任招募契約1份附卷可參（見96
    年度偵字第18932號卷第251頁），觀諸被告子○○安排印尼
    籍女子工作後，每月尚須代高億公司向雇主收取高額費用，
    若高億公司所從事之業務僅為單純仲介印尼籍女子工作，何
    以印尼籍女子工作後，所獲取之薪資約三分之二由高億公司
    收取，印尼籍女子所取得之薪資反而僅有三分之一，與一般
    仲介公司收取少數費用相異，而被告子○○前因違反臺灣地
    區與大陸地區人民關係條例案件，經臺灣臺中地方法院以91
    年度易字第3143號判決判處有期徒刑6月確定，於前案中被
    告子○○亦因違法使大陸籍女子利用假結婚之方式來臺，足
    資被告子○○長期以來即從事仲介非法入境之外國女子在臺
    工作，是被告子○○上開所辯，顯屬卸責之詞，不足採信。
    被告子○○於94年8月以後，係在高億公司擔任業務工作，
    專門負責仲介利用以假結婚方式至臺灣之印尼籍新娘工作，
    藉以獲取高額報酬，應堪認定。(4)綜上，被告癸○○、己○
    ○、壬○○、王宥程就附表編號1至18所示之犯罪事實、被
    告子○○自94年8月起就附表2、5至18所示之犯罪事實間及
    被告己○○與癸○○、王宥程就附表編號19至22所示之犯罪
    事實間，均具有犯意聯絡，彼此間從事犯罪行為之分工，僅
    於實行上開犯行時，推由共犯王宥程、被告癸○○、己○○
    等人實行，被告壬○○係從事印尼籍新娘在臺工作之行政業
    務，被告子○○係仲介外籍新娘工作，均具有犯意聯絡及行
    為分擔，被告癸○○、己○○、壬○○、王宥程就附表編號
    1至18所示之犯行、被告子○○就94年8月起就附表編號2、5
    至18所示之犯行及被告己○○、王宥程就附表編號19至22號
    所示之犯行均應負責，洵堪認定。３被告癸○○、己○○之
    辯護人雖另稱外籍新娘等人之結婚證書經我國駐印尼臺北經
    濟貿易代表處實質審查，國家機關之公務員應視為一體，再
    持之向我國之戶政機關為登記，應不構成使公務員登載不實
    云云，惟查按結婚以當事人之一方為申請人，為結婚之登記
    ，戶籍法第17條及第35條分別定有明文；而登記之際並應提
    出證明文件予戶政機關查驗後，即應予以登載，戶籍法施行
    法第13條第2項、第17條亦定有明文，是關於結婚之戶籍登
    記，戶籍機關當僅有形式審查權而無實質審查權，此觀之戶
    籍法第54條申請人故意為不實之申請，應處9,000元以下罰
    鍰一節，即可知之，是明知無結婚之實，卻使戶政機關之公
    務員為結婚之登記，自構成刑法第214條之明知不實事項使
    公務員登載不實罪。被告癸○○等人夥同附表編號1至22所
    示之假老公、印尼籍新娘以虛偽結婚方式，取得結婚證明書
    後，回臺申請辦理登記結婚，使我國戶政機關憑以登載上開
    虛偽不實之結婚、配偶資料於其職務上所製作之戶籍登記簿
    上，附表編號1至22所示之假老公等人再申請該不實戶籍謄
    本之公文書後，持向外交部、各縣市警察局、內政部入出國
    及移民署各縣市服務站行使，足以生損害於我國戶政機關對
    戶籍管理之正確性，是關於戶籍登記戶籍機關當僅有形式審
    查權而無實質審查權，被告癸○○等人夥同附表編號1至22
    所示之假老公、印尼籍新娘明知無結婚之實，卻使戶政機關
    之公務員為結婚之登記，自構成刑法第214條之明知不實事
    項使公務員登載不實罪。至於我國駐印尼臺北經濟貿易代表
    處認證印尼結婚證書，僅係就該結婚登記證書之真正而為驗
    證，換言之，縱我國駐印尼臺北經濟貿易代表處認證結婚證
    書為真正，亦無使原為通謀虛偽而為無效之婚姻成為有效，
    被告癸○○等人再持至我國境內之戶政機關辦理結婚登記，
    雖係就同次婚姻，再次辦理相關手續，但既然屬於書面形式
    審查，已如前述，則核發內容如有不實，仍應構成使公務員
    登載不實文書罪名，否則不啻是放縱被告癸○○等人於一次
    面談之實質審查後，即可無限制不斷援用曾經實質審查之藉
    口，使公務員持續為不實之登載，殊失法律規範之本意。是
    上開所辯，顯屬無稽，不足採信。又按刑法第5條第5款所指
    犯刑法第214條、第216條之罪，其所謂公務員職務上所掌之
    公文書，係指我國公務員（如駐外使領館人員）職務上所掌
    管之我國公文書而言，至於我國境外使外國公務員在其職務
    上所掌之外國公文書為不實之登載，自不在我刑法保護範圍
    之內，最高法院69年臺上字第2685號著有判例可資參照，故
    被告癸○○等人在印尼使印尼籍公務員登記作成結婚證書之
    行為，並非我國刑法效力所及，附此敘明。
二、核被告癸○○就附表編號14至18、被告己○○就附表編號1
    至22、壬○○就附表編號1至18、被告子○○自94年8月起就
    附表編號2、5至18所為，均係犯刑法第216條、第214條之行
    使使公務員登載不實文書罪。附表編號19至22所示部分雖未
    據起訴，惟此部分與已起訴之附表編號1至13部分有連續犯
    之裁判上一罪關係，自為起訴效力所及，本院自得併予審理
    。又被告癸○○、己○○、壬○○、子○○使公務員登載不
    實文書之低度行為，為行使使公務員登載不實文書之高度行
    為所吸收，不另論罪。又渠等利用不知情之代理人行使使公
    務員登載不實文書，為間接正犯。再被告癸○○、己○○、
    壬○○、子○○、王宥程、「阿信」、「麥克」間就前述之
    共犯行使使公務員登載不實文書犯行，有犯意聯絡、行為分
    擔，為共同正犯。又被告己○○就附表編號1至13及19至22
    、壬○○就附表編號1至13先後多次行使使公務員登載不實
    文書犯行，被告子○○就自94年8月起就附表編號2、5至13
    多次行使使公務員登載不實文書罪犯行，均時間緊接，犯罪
    構成要件相同，顯係基於概括犯意為之，為連續犯，應依修
    正前刑法第56條之規定論以一罪，並加重其刑。而被告癸○
    ○、己○○、壬○○、子○○就附表編號14至17所示之各犯
    行，接續行使使公務員登載不實文書犯行間，係為達使各外
    籍新娘以假結婚入境臺灣工作之目的所為之數舉動，於密切
    接近之時、地實施，侵害同一之法益，各行為之獨立性極為
    薄弱，依一般社會觀念，在時間差距上，難以強行分開，在
    刑法評價上，以視為數個舉動之接續施行，合為包括之一行
    為予以評價，較為合理，自應論以接續犯。被告癸○○就附
    表編號14至18所示各犯行間，犯意各別，行為互殊，客觀上
    彼此可分，且侵害不同之法益，上開數罪應分論併罰。被告
    己○○就附表編號1至13及19至22所示、壬○○就附表編號1
    至13所示於95年7月1日前所犯之連續行使使公務員登載不實
    文書罪，應論以連續犯一罪，並與附表編號14至18所示各犯
    行間，犯意各別，行為互殊，客觀上彼此可分，且侵害不同
    之法益，上開數罪亦應分論併罰，被告己○○就前揭論罪太
    刑之附表編號19至22部分，雖本經檢察官起訴，惟該部分與
    經起訴之附表編號1至13部分有連績犯之裁判上一罪之關係
    ，且經臺灣桃園地方法院檢察署檢察官以98年度偵字第1076
    6號、第17717號移送併辦，本院自得就此一併審理。被告子
    ○○就附表編號2、5至13所示於94年8月起至95年7月1日前
    所犯之連續行使使公務員登載不實文書罪論以連續犯一罪，
    並與附表編號14至18所示各犯行間，犯意各別，行為互殊，
    客觀上彼此可分，且侵害不同之法益，上開數罪亦應分論併
    罰。按自首以對於未發覺之罪投案而受裁判為要件，如案件
    已發覺，則被告縱有投案陳述自己犯罪之事實，亦祇可謂為
    自白，不能認為自首；另裁判上之一罪，其一部分犯罪既已
    因案被發覺，雖在檢察官或司法警察官詢問中被告陳述其未
    發覺之部分犯罪行為，並不符合刑法第62條之規定，不應認
    有自首之效力。惟如屬於數罪關係，雖已被發覺其中一罪，
    於偵查中，自行供出他罪之犯行，該他罪是否符合自首之規
    定，應以自白他罪之前，有偵查權之公務員是否已發覺該他
    罪為斷（最高法院著有95年臺上字第1785號、87年臺上字第
    676號判決意旨參照）。證人林顯紹於原審審理時證稱伊任
    職於基隆市政府刑事警察大隊，本案線索的來源是賴阿娟表
    示遭仲介公司毆打妨害自由，後來賴阿娟來基隆外事科報案
    ，外事科找刑警隊配合，才知道這個案件，本案有實施搜索
    ，搜索的地點有兩處，96年6月26日伊是到桃園的地方執行
    搜索，己○○有主動提出假新娘的護照13本，其中有關本案
    的是許雅娜、賴模模、鍾茜安、俞雅蒂、賴美亞、王枝亞、
    余沙麗，另外還有主動提出有一名叫盧茹的印尼籍女子，
    是在臺北縣新莊市的1家豆干工廠工作，己○○所提出的這
    些假新娘，伊事先都不知道，因為實施監聽時，只有雇主跟
    被告癸○○等人聯繫，伊只知道雇主的資料，但是因為合法
    與非法的混和在一起，所以無法確認等語（見原審卷(一)第36
    2至368頁），證人乙○○於原審審理時證稱伊任職於基隆市
    警察局外事科，95年12月底有1名叫賴阿娟的女子報案，說
    遭到仲介公司人員毆打，伊查到假老公叫張捷順，有通知張
    捷順來警局說明，結果是高億公司的臺中電話，當天是癸○
    ○帶著張捷順到警察局，伊判定是高億公司辦理假結婚，後
    來查到賴阿娟的居留地點總共有4人設籍，就研判高億公司
    是專門辦理假結婚真打工的犯罪集團，伊就報請臺灣桃園地
    方法院檢察署指揮偵辦，在監聽的資料中已經有掌握6名假
    結婚新娘的地點，但是本件是合法外勞與非法外勞混雜，所
    以伊只能掌握該處有假結婚新娘，同事到達這6名勞工的工
    作地點，通知他們到案，就是當天到案的許雅娜、余沙麗、
    楊雅妮、賴美亞、張微妮，除了這6名新娘外，己○○主動
    提出孫麗麗、賴模模、俞雅蒂、王枝亞、張發蒂、盧茹、
    鄭愛娟、余安妮，鍾茜安是己○○主動帶伊過去的，朱志薇
    是在監聽中有聽到癸○○帶賴振通去辦理戶籍登記，丁○○
    到案時也承認是賴振通是伊介紹給癸○○的，伊的同事拘提
    到子○○後，子○○主動提出余沙麗、許雅娜、張微妮，跟
    伊手上的資料相符，所以伊就帶著子○○去找這3名假新娘
    等語（見原審卷(一)第369至374頁），是就附表編號2、4、5
    、7、10、12、13、14、17所示之外籍新娘盧茹、張發蒂
    、鍾茜安、余安妮、賴模模、王枝亞、俞雅蒂、孫麗麗、鄭
    愛娟等部分係主動供述犯罪情節，惟如上所述，就附表編號
    1至13所示之犯行間，具有連續犯之裁判上一罪關係，被告
    己○○係在附表編號3張微妮、編號6賴美亞、編號8楊雅妮
    、編號9許雅娜業已遭警知悉，後經警至被告己○○之住處
    搜索，於司法警察詢問中，被告己○○陳述其餘未發覺之部
    分犯罪行為，就此部分，被告己○○並不符合刑法第62條之
    規定；另被告己○○就附表編號14孫麗麗、編號17鄭愛娟之
    部分，應構成自首，並依修正後刑法第62條前段，減輕其刑
    。至被告子○○雖於案發後自動偕同員警至附表編號3張微
    妮、編號9許雅娜、編號16余沙麗之雇主處，惟員警事先已
    掌握附表編號3張微妮、編號9許雅娜、編號16余沙麗之資料
    ，是就此部分，被告子○○並不構成自首。再被告癸○○前
    因偽造文書案件，經台灣桃園地方法院以95年度簡字第202
    號判決判處有期徒刑5月確定，於95年8月17日易科罰金執行
    完畢，此有臺灣桃園地方法院檢察署刑案資料查註記錄表、
    本院被告前案紀錄表各1份可按，其於受前開有期徒刑執行
    完畢後，5年內故意再犯附表編號14至18所示有期徒刑以上
    之罪，均為累犯，均應依法加重其刑。被告子○○前因違反
    臺灣地區與大陸地區人民關係條例案件，經臺灣臺中地方法
    院以91年度易字第3143號判決判處有期徒刑6月確定，於92
    年7月10日易科罰金執行完畢，此有臺灣桃園地方法院檢察
    署刑案資料查註記錄表、本院被告前案紀錄表各1份可按，
    其於受前開有期徒刑執行完畢後，5年內再犯本件自94年8月
    起至95年6月30日間之連續行使使公務員登載不實文書罪及
    附表編號14至18所示之有期徒刑以上之罪，均為累犯，就95
    年7月1日前之附表編號2、5至13所示犯行應依修正前刑法第
    47條之規定加重其刑，並遞予加重之，就附表編號14至18所
    示之各犯行應依修正後刑法第47條第1項規定，加重其刑。
    又本件被告癸○○就附表編號14至17所示之犯行、被告子○
    ○如附表編號2、5至13所示自94年8月起至95年7月1日前之
    連續行使使公務員登載不實文書罪之犯行及附表編號14至17
    所示之犯行、被告己○○就附表編號1至17、19至22所示之
    犯行及壬○○就附表編號1至17所示之犯行，犯罪時間均係
    於96年4月24日以前，且渠等所受宣告之刑均未逾有期徒刑1
    年6月，合於中華民國96年罪犯減刑條例所定之減刑條件，
    均應減其宣告刑2分之1，並就所宣告之刑及減得之刑，定其
    應執行刑。不另為無罪諭知之部分：(一)關於被告癸○○就附
    表編號14至17、被告己○○就附表編號1至17、壬○○就附
    表編號1至17、被告子○○自94年8月起就附表編號2、5至17
    所示使外交部公務員登載不實之部分：又外交部及駐外館處
    受理簽證申請時，應衡酌國家利益、申請人個別情形及其國
    家與我國關係決定准駁；其有下列各款情形之一，外交部或
    駐外館處得拒發簽證：1.在我國境內或境外有犯罪紀錄或曾
    遭拒絕入境、限令出境或驅逐出境者；2.曾非法入境我國者
    ；3.患有足以妨害公共衛生或社會安寧之傳染病、精神病或
    其他疾病者；4.對申請來我國之目的作虛偽之陳述或隱瞞者
    ；5.曾在我國境內逾期停留、逾期居留或非法工作者；6.在
    我國境內無力維持生活，或有非法工作之虞者；7.所持護照
    或其外國人身分不為我國承認或接受者；8.所持外國護照逾
    期或遺失後，將無法獲得換發、延期或補發者；9.所持外國
    護照係不法取得、偽造或經變造者；10.有事實足認意圖規避
    法令，以達來我國目的者；11.有從事恐怖活動之虞者；12.其
    他有危害我國利益、公共安全、公共秩序或善良風俗之虞者
    ，外國護照簽證條例第12條第1項定有明文。從而，外國人
    民申請進入臺灣地區，其申請入境之事由是否屬實，主管機
    關應為實質審查，以判斷其真實與否，並非一經聲明，即有
    登載之義務，甚為明灼。是本件被告癸○○就附表編號14至
    16、被告己○○、壬○○就附表編號1至17、被告子○○自9
    4年8月起就附表編號2、5至17所示之外籍新娘，以不實之結
    婚事由，申請入境臺灣地區，既須經主管機關為實質之審查
    以為准駁之決定，縱主管機關疏未審查，致使朦混通過，准
    許入境，仍不構成刑法第214條之使公務員登載不實罪。證
    人張婉君於原審審理時證述：伊任職於外交部領事事務局，
    從事外勞簽證、外籍配偶簽證等工作，針對東南亞的配偶從
    94年5月起採取「單一窗口包裹處理」審查措施，我國人民
    與印尼人士需先完成印尼的結婚法定程序，要取得印尼政府
    核發的結婚證書，經過印尼的司法院、外交部驗證之後，再
    拿到我國駐印尼代表處驗證，我國駐外館處要負責驗證印尼
    政府核發的結婚證書，駐外館處會面談我國國人及印尼人，
    用以瞭解雙方之背景及結婚是否屬實，如果面談有問題的案
    件，就不會驗證文件，直接退回，之後會審核他們所繳交的
    文件，若有必要，駐外管處亦會函文去印尼政府查證文件是
    否屬實，如果已經確定，就會驗證他們所繳交之結婚文件，
    驗證之後國人拿著經過驗證的結婚證書到我國的戶政單位登
    記結婚，然後之後要拿著有結婚登記3個月之內核發的戶籍
    謄本、印尼人良民證件、印尼配偶的健康檢查，向印尼代表
    處申請依親簽證，這時不會面談，然後核發依親簽證給印尼
    配偶等語（見原審卷(四)第9至13頁），核與外交部、外交部
    領事事務局分別函覆「依據駐印尼代表處核發簽證及文件證
    明審查之作業流程，駐印尼代表處除需形式審查申請人提具
    之相關文件（如結婚登記證、良民證、單身證明、出生證明
    等外），以落實逐案面談停（居）留探（依）親簽證申請人
    ，用以阻絕不法情事於境外，另鑒於印尼籍人士持用偽造文
    件情形嚴重，為防杜登載不實個人資料，維護國人結婚權益
    ，駐印尼代表處除形式審查各式文件簽發人之簽名與機關鈐
    印是否屬實外，針對可疑文件另函洽印尼政府相關機關協助
    查證真偽，提升文件證明功能」、「查94年5月以前國人與
    印尼籍人士於印尼結婚，取得印尼民政局核發之結婚證書後
    向駐印尼代表處申辦文件證明，經該處逐案面談，瞭解國人
    與印尼籍配偶之背景及交往經過有異常情形，併查驗該結婚
    證書簽發官員之簽章及核發機關之印亦均屬實後方予驗證；
    遇有可疑案件則函請印尼機關查證文件真偽，國人嗣可持憑
    上述經驗證之結婚證書返臺至戶政事務所完成結婚登記並申
    請戶籍謄本，其印尼配偶在檢附3個月內核發之戶籍謄本、
    良民證、合格體檢表、簽證申請表等文件向『印』處申請依
    親簽證。94年5月開始實施『單一窗口、包裹處理』審查措
    施，當事人在印尼結婚後，需備齊結婚證書、國人之戶籍謄
    本及其印尼配偶之出生證明、良民證、體檢表、簽證申請表
    等文件向『印』處申請文件驗證，該處循上揭面談及文件審
    查流程辦理均無疑慮後，即驗證其結婚證書以供持憑返臺辦
    理結婚登記，印尼配偶嗣檢附3個月內核發之戶籍謄本向『
    印』處申請依親簽證」等語相符，此有外交部96年12月18日
    部授領二字第0965 133696號函、外交部領事事務局97年5月
    2日領二字第097512 0748號函各1份附卷可參（見原審卷(三)
    第398頁、原審卷(二)第73頁至第75頁），是我國駐印尼臺北
    經濟貿易處公務員認證前開內容不實印尼結婚證書時，一方
    面透過面談之程序進行實質審查，一方面僅就該外國公文書
    之真正予以認證，不涉及文書之內容，故該次認證，尚不構
    成刑法第216條、第214條之行使使公務員登載不實文書罪（
    最高法院73年臺上字第1710號判例、本院暨所屬法院89 年
    法律座談會法律問題研討結論可資參照）。(二)關於被告癸○
    ○就附表編號14至16、被告己○○、壬○○就附表編號1至
    16、被告子○○自94年8月起就附表編號2、5至16所示使各
    縣市警局警員或內政部入出國及移民署公務員登載不實之部
    分：關於外僑居留證之申請流程，依據內政部警政署及內政
    部入出國及移民署之函文所示，「內政部入出國及移民署成
    立前，本署核發外僑居留證之作業流程，依據『專業警察常
    用勤（業）務執行程序彙編』規定，依序為收件、審查、核
    准、製據、輸入、製證、發證及歸檔等。依外僑居留證申請
    人提出資料而登載之文書名稱及內容，係受理人員直接於外
    國人居留停留案件申請書『For official useonly』欄位內
    ，審核相關申請資料無訛後，依序填具核准之居留資料，並
    將相關資料輸入『居留外僑動態管理系統』電腦檔內。至各
    市、（縣）市警察局核發外僑居留證時，並未規定受理機關
    必須先進行到戶訪查，以作為申請准駁之依據」、「關於外
    僑居留證受理及核發之主管單位，於本署成立前係各直轄市
    、縣（市）政府警察局外事科（課），至本署成立後，其受
    理及核證之主管單位為本署服務事務大隊各直轄市、縣（市
    ）服務站。依入出國及移民法第21條及第22條規定外國人持
    居留證之有效護照經查驗許可入國，於取得居留資格後，應
    於15日內檢具護照、居留簽證、居留事由相關證明文件、申
    請書、照片及行政規費向本署服務站申請外僑居留證。另有
    關外籍配偶入國依親取得外僑居留證後，按『外國人居留或
    永久居留查察登記辦法』於本署成立前，由各直轄市、縣（
    市）政府警察局外事科（課）依該查察登記辦法到戶訪查，
    至本署成立後，則由本署專勤事務大隊各直轄市、縣（市）
    專勤隊依前揭查察登記辦法相關規定到戶訪查」，此有內政
    部警政署97年3月13日警署外字第0970038954號函、內政部
    入出國及移民署97年1月18日移署移居爾字第09710804430號
    函各1份附卷可稽（見原審卷(三)第502頁、原審卷(四)第222 頁
    至第227頁）。證人林爾超於原審審理時雖證稱伊係任職於
    內政部入出國及移民署移民事務組居留科專員，在移民署成
    立之前，伊係任職於臺北縣政府警察局陸務課，根據移民署
    所制訂之工作標準書，針對外僑居留證之申請流程為收件、
    審查、核准、製據、輸入、製證、發證、歸檔，除了審查
    當事人所提出之資料是否正確、有無缺漏外，因外交部領事
    事務局及駐外管處已經對於結婚的事實有了驗證、查證，是
    依據依親簽證來核發外僑居留證，只會針對文件審核，不會
    針對實質性做審核，發證以後會將資料鍵入外國人居留運用
    系統，由移民署居留地專勤隊實施到戶訪查並註記在電腦系
    統記事欄內，作為實施延期居留的參考依據，若是經過訪視
    發現已經核發外僑居留證之外國人從事與居留目的不符之活
    動時，會依法撤銷、廢止、註銷外僑居留證及收容遣送的工
    作等語（見原審卷(二)第14至18頁），雖內政部入出國及移民
    署對於外國人申請外僑居留證時，僅對於文件作實質審核，
    惟依據入出國及移民法第22條、第30條分別規定，外國人取
    得居留資格後，應於15日內，向主管機關申請外僑居留證。
    主管機關核發外僑居留證，應副知相關機關；有下列情形之
    一者，撤銷或註銷其外僑居留證︰一、申請資料虛偽或不實
    者；又同法第66條則規定，舉發違反本法規定之事實，經查
    證屬實者，得對舉發人獎勵之；其獎勵辦法，由主管機關定
    之。而舉發違反入出國及移民法事件獎勵辦法第2條、第6條
    第9款分別定有，本法第66條所稱舉發，係指舉發人提供主
    管機關尚未發覺之違反本法規定之事實而經查證屬實者，或
    提供具體事證而緝獲依本法應執行強制出國或驅逐出國處分
    之人；舉發下列事實之一者，發給舉發人獎金：九、外國人
    有本法第30 條第1款或第2款規定，應撤銷或註銷外僑居留
    證；入出國及移民法第65條又規定，本法許可外國人在我國
    居留或永久居留之查察登記，由主管機關辦理；其查察登記
    辦法，由主管機關會同外交部定之。另對外國人在我國居留
    之查察登記，內政部、外交部依入出國及移民法第67條授權
    ，於89年12月25日以（89）臺內移字第8981149號令、（89
    ）外領二字第89681 30021號令會銜訂定發布「外國人居留
    或永久居留查察登記辦法」，據以執行在我國領有外僑居留
    證或外僑永久居留證之外國人之查察登記，並依同辦法第5
    條規定，對結婚、離婚、遷移、從事之活動與居留目的是否
    相符等事項為查察，外國人居留或永久居留查察登記辦法第
    1條、第5條第2款、第7條第2項、第10條則分別規定，查察
    登記事項如下：二、工作、出生、死亡、結婚、離婚事項。
    查察登記之對象，經發現有下列情事之一者，應即通知其依
    規定辦理或註記之查察登記之對象有本法第30條、第31條所
    定情形之一者，撤銷或註銷其外僑居留證、外僑永久居留證
    。內政部入出國及移民署設立前，本辦法之查察登記業務，
    由內政部警政署規劃，並督導直轄市、縣（市）警察局執行
    ，是本件受理外僑居留證核發之機關各縣市政府警察局、內
    政部入出國及移民署，於收件後即有審查之義務，其對於核
    發之外僑居留證，如接受檢舉，或因其他方式，發現有虛偽
    不實之事項時，上開機關可依上揭規定，予以撤銷。足見各
    縣市政府警察局員警及內政部入出國及移民署各縣市服務站
    公務員對於外國人申請外僑居留證時，均非僅為形式審查一
    經申請人提出申請即予准許，而係具有實質之審查權限甚明
    ，故縱主管機關疏於審查，致使矇混通過，准許核發相關證
    件，揆諸前揭判例意旨，亦難認已合於刑法第214條使公務
    員登載不實罪之要件。是縱認被告癸○○就附表編號14至16
    、被告己○○、壬○○就附表編號1至16、被告子○○自94
    年8月起就附表編號2、5至16所示確實曾經向各縣市警察局
    或內政部入出國及移民署各縣市服務站為內容不實之申請登
    記，被告癸○○、己○○、壬○○、子○○此部分行為亦不
    該當刑法第214條使公務員登載不實事項公文書罪。(三)被告
    子○○就附表編號1至13所示犯罪事實中，涉犯與被告癸○
    ○、己○○、壬○○等人於94年8月以前所為之刑法第216條
    、第214條之行使使公務員登載犯行部分：公訴意旨略以被
    告子○○與被告癸○○、己○○、壬○○利用假結婚之方式
    ，引進附表編號1至13所示之印尼籍新娘進入臺灣工作，由
    附表編號1至13所示之假老公持前開結婚證明文件向外交部
    駐外單位中華商會取得認證，復持前開認證文件分別向王南
    安等13名假老公戶籍所在地之戶政事務所辦理結婚登記，待
    附表編號1至13等13名印尼女子自印尼陸續搭機抵臺，再安
    排印尼女子與假老公至各縣市政府警察局辦理外僑居留證，
    連續使前開戶政事務所、外交部、各縣市政府警察局之公務
    員將前揭假結婚之不實事項，登載於戶籍登記簿及相關文書
    內而行使之，足以生損害於我國政府對於戶籍、入出境管理
    及外籍人士管理之正確性，因認被告子○○就附表編號1至
    13所為，涉犯刑法第216條、第214條之行使使公務員登載不
    實之罪嫌。訊據被告子○○矢口否認就附表編號1至13所示
    犯罪事實中，被告癸○○、己○○、壬○○等人於94年8月
    以前所為之部分，與被告癸○○等人有共犯行使使公務員登
    載不實之犯行等語。經查被告子○○於原審審理中供述其係
    94年8月份以後始進入高億公司工作，於94年8月前，被告子
    ○○並非高億公司之員工，對於附表編號1至13所示之犯行
    中被告癸○○、己○○、壬○○等人於94年8月以前所為之
    部分，卷內並無證據證明被告子○○任職前即與被告癸○○
    、己○○、壬○○有犯意之聯絡或行為之分擔，是就附表編
    號1至13所示之犯罪事實中係94年8月前被告癸○○、己○○
    、壬○○等人所為之部分，並無證據認定被告子○○與被告
    癸○○、己○○、壬○○共犯行使使公務員登載不實之犯行
    。(四)綜上所述，本件就上述部分並無證據以證明被告癸○○
    、己○○、壬○○、子○○尚有公訴人所指此部分犯行，惟
    公訴人認上開部分行為與前揭論罪科刑犯行部分分別有裁判
    上一罪關係或接續犯之實質上一罪關係，爰此部分不另為無
    罪之諭知。(五)公訴意旨人另略以己○○係癸○○之配偶，2
    人負責綜理高億公司引進並派遣印尼女子來台工作事宜。壬
    ○○係癸○○之姊姊，負責高億公司之行政業務，包括引進
    及派遣印尼女子來台之相關公文製作、電話聯繫。子○○則
    係受僱於癸○○擔任高億公司之經理，負責開發雇主，並派
    遣印尼女子工作事宜。緣於民國91年8月間起我國政府凍結
    印尼勞工之引進，癸○○為能順利引進印尼籍勞工，竟夥同
    己○○、壬○○、子○○等人，與長期在印尼從事人力仲介
    之王宥程，基於共同之犯意聯絡，組成以假結婚名義引入印
    尼籍女子來台工作之人口販運集團，自92年年初起至96年2
    月15日止，由王宥程於印尼地區透過當地仲介（俗稱「牛頭
    」）招募有意來台灣地區工作之印尼籍女子ISYANA LAKSMI
    WARDANI（中文姓名：許雅妮）、SIYAM（中文姓名：鍾茜安
    ）、SAPIPAH（中文姓名：余莎麗）、SUWARNI（中文姓名：
    張微妮）、N URIDAROD AYANI（中文姓名：楊雅妮）、SUMI
    AH（中文姓名：賴美亞）、YULIANI（中文姓名：余安妮）
    、SUNLI LIE（中文姓名：孫麗麗）、MOMOH（中文姓名：
    賴模模）、WINDI ATISUGIT O（中文姓名：俞雅蒂）、SUKI
    YAH（中文姓名：王枝亞）、TJHANG OI KIAN（中文姓名：
    張愛娟）、PARTI（中文姓名：張發蒂）、SAMROH（中文姓
    名：盧姍茹）、LA Y ON MOI（中文姓名：賴阿娟）、NUNUN
    GHASANAH（中文姓名：王莎娜）、SLAMET YAYUK（中文姓名
    ：邱雅优）等17人（均另行偵辦），再由王宥程在當地親自
    或由癸○○赴印尼挑選女子，渠2人並向上開印尼女子陳稱
    可以仲介渠等透過假結婚方式來台灣工作，第1年工資為每
    月新台幣（下同）8,000元、第2年為1萬2,000元、第3年1萬
    6,000元，均遠低於國內法定最低工資1萬5,840元。王宥程
    並與癸○○、己○○約定以1次買斷方式：每成功引進1名印
    尼女子，由癸○○、己○○支付25萬元給王宥程，這其中包
    含招募人頭老公之費用、印尼女子來台所需手續及機票等雜
    費，餘款部分則為王宥程之報酬，癸○○、己○○則自雇主
    以每名印尼女子收取3萬至8萬元不等之定金，並每月由雇主
    給付給印尼女子2萬1,000元至2萬5,000元不等之薪資中扣除
    前述給印尼女子之薪資後，所餘款項即屬癸○○、己○○所
    得之利潤，以此方式引進印尼女子牟利。癸○○、己○○等
    人即陸續安排ISYANA LAKSMI WARDANI（中文姓名：許雅妮
    ）等17名印尼女子至桃園、台中等地為不知情之雇主工作，
    並自雇主每月支付給印尼女子2萬1,000元至2萬5,000元不等
    之薪資中剋扣，因認被告己○○、壬○○、子○○等人涉有
    就業服務法第64條之罪嫌（上訴書所載），按檢察官就被告
    犯罪事實，應負舉證責任，並指出證明之方法，刑事訴訟法
    第一百六十一條第一項定有明文。因此，檢察官對於起訴之
    犯罪事實，應負提出證據及說服之實質舉證責任。倘其所提
    出之證據，不足為被告有罪之積極證明，或其指出證明之方
    法，無從說服法院以形成被告有罪之心證，基於無罪推定之
    原則，自應為被告無罪之諭知，最高法院95年度台上字第28
    28號判決可資參考，本件起訴書並未引用前揭之法條，雖可
    就起訴事實認就該部分已起訴，惟起訴書並未舉證就被告何
    人意圖營利而違反就業服務法第四十五條規定之具體事證（
    包含受僱於何人？薪水多少？受僱之時間、地點，由何人媒
    介等具體之事證），即檢察官就附表所示之印尼女子究係於
    何時、何地受僱於何人、每月之薪資為何？渠等是否確均係
    由被告等人安排工作，期間為何，被告等人所抽取之佣金究
    為多少？均未加以具體舉證，且證人林顯紹於原審審理時證
    稱伊任職於基隆市政府刑事警察大隊，因為實施監聽時，只
    有雇主跟被告癸○○等人聯繫，伊只知道雇主的資料，但是
    因為合法與非法的混和在一起，所以無法確認等語，是本件
    尚無積極之事證資為被告己○○、壬○○、子○○等不利之
    認定。惟檢察官認此部分與前揭論罪科刑之部分，有牽連犯
    之裁判上一罪之關係，故此部分不另為無罪之諭知。按刑法
    於94年2月2日修正公布，95年7月1日施行後，有關新舊法之
    適用原則，其中法律變更之比較適用原則，新法第2條第1項
    之規定，係規範行為後法律變更所生新舊法律比較適用之準
    據法，於新法施行後，應適用新法第2條第1項之規定，為「
    從舊從輕」之比較；又刑之重輕標準，依裁判時之規定（參
    見最高法院95年度第8次刑庭會議決議）。而修正後刑法第2
    條第1項規定：「行為後法律有變更者，適用行為時之法律
    。但行為後之法律有利於行為人者，適用最有利於行為人之
    法律」。次按「行為後刑法條文經修正，惟無有利、不利情
    形（如刑法第15條、第30條之文字修正，第55條但書、第59
    條實務見解之明文化、第26條未遂犯減輕其刑之規定移列為
    第25條等），本院95年5月23日刑事庭第8次會議就『刑法94
    年修正施行後之法律比較適用決議』一、之１即明載新法第
    2條第1項之規定，係規範行為後『法律變更』所生新舊法比
    較適用之準據法。故如新舊法處罰之輕重相同，即無比較適
    用之問題，非此條所指之法律有變更，即無本條之適用，應
    依一般法律適用原則，適用裁判時法。本院同決議五、之２
    想像競合犯認新法第55條但書係科刑之限制，為法理之明文
    化，非屬法律之變更；六、之１謂新法第59條之規定，為法
    院就酌減審認標準見解之明文化，非屬法律之變更，均同此
    見解。其為純文字修正者，更應同此。」（詳最高法院95年
    11月7日第21次刑事庭會議決議），是如非屬「法律變更」
    之部分，應逕適用裁判時法。經查被告己○○、壬○○、子
    ○○行為後，刑法關於罰金刑之計算單位及處罰、共犯、連
    續犯、累犯，及易科罰金之折算標準，均有修正：於罰金刑
    之計算單位及處罰部分：刑法第33條第5款業於94年2月2日
    修正公布，並自95年7月1日起施行；修正前刑法第33條第5
    款規定「罰金：1元以上」；修正後刑法第33條第5款規定「
    罰金：新臺幣1,000元以上，以百元計算之」；另95年6月14
    日修正公布之中華民國刑法施行法第1條之1：「中華民國94
    年1月7日刑法修正施行後，刑法分則編所定罰金之貨幣單位
    為新臺幣。94年1月7日刑法修正時，刑法分則編未修正之條
    文定有罰金者，自94年1月7日刑法修正施行後，就其所定數
    額提高為30倍。但72年6月26日至94年1月7日新增或修正之
    條文，就其所定數額提高為3倍」，現行刑法中，有關於罰
    金刑之計算單位及處罰之規定已有修正，自屬法律變更。按
    「95年7月1日起施行（下稱新法）之刑法第2條第1項規定：
    『行為後法律有變更者，適用行為時之法律。但行為後之法
    律有利於行為人者，適用最有利於行為人之法律。』改採『
    從舊從輕』主義，係規範行為後法律變更所衍生新舊法律比
    較適用之準據法，以適用最有利於行為人之法律為原則。準
    此，法院裁判時已在新法施行之後，如新舊法條文之內容有
    所修正，除其修正係無關乎處罰之輕重或要件內容之不同，
    而僅為其他純文字之修正，非該條所指之法律有變更者，依
    本院最近見解，可毋庸依該規定為新舊法之比較，而應依一
    般法律適用原則，適用裁判時法外，即應適用新法第2條第1
    項之規定，為『從舊從輕』之比較。查94年2月2日修正公布
    ，而於95年7月1日生效實施之新刑法（下稱新刑法）第28條
    雖將舊法之「實施」修正為「實行」。其中「實施」一語，
    涵蓋陰謀、預備、著手及實行之概念在內，其範圍較廣；而
    「實行」則著重於直接從事構成犯罪事實之行為，其範圍較
    狹；二者之意義及範圍固有不同，但對於本件被告等有對於
    前揭之犯行，分別有犯意之聯絡，及下手「實行」犯行，而
    分別共犯前揭之罪之情形而言，刑法第28條之修正內容，對
    於被告等有並無「有利或不利」之影響，依上說明，應無適
    用修正後刑法第2條第1項之規定比較新舊法適用之問題，自
    應適用裁判時法。刑法第56條連續犯之規定業於94年2 月2
    日修正公布刪除，並於95年7月1日施行，則被告己○○、壬
    ○○、子○○之犯行，因行為後新法業已刪除連續犯之規定
    ，此刪除雖非犯罪構成要件之變更，但顯已影響行為人刑罰
    之法律效果，自屬法律有變更。刑法第47條累犯之規定雖有
    變更，惟就故意犯並無有利或不利之情形，即應依新刑法第
    2條第1項前段規定，適用行為時之法律，方為適法（最高法
    院96年度臺上字第1037號、96年度臺上字第3773號判決意旨
    參照）。被告子○○行為後，刑法第47條累犯之規定業經修
    正，其於5年以內故意再犯有期徒刑以上之罪，不論新舊法
    均為累犯，無比較之問題，依法加重其刑。被告己○○、壬
    ○○、子○○於裁判確定前犯數罪，其該等犯罪其中一罪係
    於95年7月1日之前犯之，依最高法院95年度第8次刑庭會議
    決議五之(二)之結論，仍應依新法第2條第1項之規定，為新舊
    法之比較，適用最有利於行為人之法律。被告己○○、壬○
    ○、子○○行為後，刑法第51條亦有修正，修正前刑法第51
    條規定：「數罪併罰，分別宣告其罪之刑，依左列各款定其
    應執行者：」其中第5款規定：「宣告多數有期徒刑者，於
    各刑中之最長期以上，各刑合併之刑期以下，定其刑期。但
    不得逾20年」，修正後刑法第51條第5款規定：「宣告多數
    有期徒刑者，於各刑中之最長期以上，各刑合併之刑期以下
    ，定其刑期。但不得逾30年」，經比較行為時法與裁判時法
    ，行為時法較有利於被告己○○、壬○○、子○○，則應依
    修正後刑法第2條第1項前段規定，適用行為時（即修正前）
    之法律。經綜合比較新、舊法有關罰金刑之計算單位及處罰
    之規定（即比較修正前、後刑法第33條第5款之規定；增訂
    之刑法施行法第1條之1與被告己○○、壬○○、子○○行為
    時之罰金罰鍰提高標準條例第1條前段、現行法規所定貨幣
    單位折算新臺幣標準第2條之規定）；共犯之規定（即不論
    依修正前之刑法第28條，或修正後之刑法第28條之規定，本
    件被告己○○、壬○○、子○○均構成共犯）；與新舊法有
    關連續犯之規定（即修正前刑法第56條：「連續數行為而犯
    同一之罪名者，以一罪論。但得加重其刑至二分之一」而修
    正後之刑法既已刪除連續犯之規定，則所犯各罪應依數罪併
    罰之規定分論併罰），比較結果，本件前揭法律變更之部分
    ，修正後規定並未較有利於行為人，故屬法律變更部分，則
    應依修正後刑法第2條第1項前段規定，適用行為時之法律，
    非屬法律變更之部分，則應適用裁判時之法律。再被告己○
    ○、壬○○、子○○於95年7月1日前行為時之刑法第41條第
    1項前段、第2項規定：「犯最重本刑為5年以下有期徒刑以
    下之刑之罪，而受6個月以下有期徒刑或拘役之宣告，因身
    體、教育、職業、家庭之關係或其他正當事由，執行顯有困
    難者，得以1元以上3元以下折算1日，易科罰金」、「併合
    處罰之數罪，均有前項情形，其應執行之刑逾6月者，亦得
    以1元以上3元以下折算1日易科罰金」，而易科罰金之折算
    標準，依刪除前罰金罰鍰提高標準條例第2條前段規定，就
    其原定數額提高為100倍折算1日，則本件被告己○○、壬○
    ○、子○○行為時之易科罰金折算標準，應以銀元100元以
    上300元以下折算1日，經折算為新臺幣後，應以新臺幣300
    元以上900元以下折算為1日。惟95年7月1日修正公布施行之
    刑法第41條第1項前段、第2項則規定：「犯最重本刑為5年
    以下有期徒刑以下之刑之罪，而受6個月以下有期徒刑或拘
    役之宣告者，得以新臺幣1千元、2千元或3千元折算1日，易
    科罰金」、「前項規定於數罪併罰，其應執行之刑未逾6 月
    者，適用之」，比較修正前後之易科罰金折算標準，以95年
    7月1日修正公布施行前之規定，較有利於被告己○○、壬○
    ○、子○○，自應適用修正前刑法第41條第1項前段之規定
    為易科罰金之折算標準。又被告己○○、壬○○、子○○所
    犯附表編號1至13所示，係刑法95年7月1日修正施行前所犯
    ，附表編號14至18係於刑法修正施行後所犯，上開數罪之刑
    度，均在有期徒刑6月以下，分別均得易科罰金，然被告己
    ○○、壬○○、子○○上開所犯之罪，因適用刑法之新舊法
    ，其易科罰金折算標準不同、應執行刑亦逾有期徒刑6月，
    依刑法施行法第3條之1第3項規定：「於94年1月7日刑法修
    正施行前犯併合處罰數罪中之一罪，且該數罪均符合第41條
    第1項得易科罰金之規定者，適用90年1月4日修正之刑法第4
    1條第2項規定」，又九十五年七月一日修正公布施行之刑法
    第二條第一項規定，行為後法律有變更者，適用行為時之法
    律。但行為後之法律有利於行為人者，適用最有利於行為人
    之法律，係採從舊從輕之原則。而所謂「法律有變更」，係
    指足以影響行為之可罰性範圍及其法律效果之法律修正而言
    ，易科罰金之折算標準、易服勞役之折算標準及期限涉及裁
    量權之行使，係屬科刑規範事項，其折算標準於裁判時並應
    於主文內諭知，與一般純屬執行之程序有別，是如新舊法對
    易科罰金之折算標準、易服勞役之折算標準及期限各有不同
    時，自應依上開規定，比較適用最有利於行為人之法律，最
    高法院96年度台非字第58號判決可資參考，是本件關於易科
    罰金部分應分別為新舊法有利不利之比較，依刑法第二條第
    一項從舊從輕原則定其易刑之折算標準。本件就被告己○○
    、壬○○、子○○所定應執行刑雖已逾6月，仍應適用修正
    前刑法第41條第2項、第41條第1項前段規定易科罰金。又按
    被告以外之人於檢察事務官、司法警察官或司法警察調查所
    為之陳述，與審判中不符時，其先前之陳述具有較可信之特
    別情況，且為證明犯罪事實存否所必要者，得為證據，刑事
    訴訟法第一百五十九條之二定有明文。是依該條規定，被告
    以外之人於檢察事務官、司法警察（官）調查時所為之陳述
    ，屬傳聞證據，依同法第一百五十九條規定，本無證據能力
    ，必具備「可信性」及「必要性」二要件，始例外得適用上
    開第一百五十九條之二規定，認有證據能力，採為證據。關
    於證人許雅娜、鍾茜安、余莎麗、張微妮、楊雅妮、賴美亞
    、余安妮、賴模模、俞雅蒂、鄭愛娟、張發蒂、盧茹、王
    莎娜、邱雅优、許朝慶、余吉彰、楊朝陽、賴坤宏、馬莉妮
    、陳大枝、葉阿娣、黃妮亞於警詢中所為之供述，均係被告
    癸○○、己○○、壬○○、子○○以外之人於審判外所為之
    陳述，且公訴人未特予證明（自由證明）該等警詢筆錄具有
    較可信之特別情況，是依上開規定，該等警詢筆錄之記載，
    就證明構成犯罪之事實，固無證據能力，惟審酌證人許雅娜
    、鍾茜安、余莎麗、張微妮、楊雅妮、賴美亞、余安妮、賴
    模模、俞雅蒂、鄭愛娟、張發蒂、盧茹、王莎娜、邱雅优
    、許朝慶、余吉彰、楊朝陽、賴坤宏、馬莉妮、陳大枝、葉
    阿娣、黃妮亞警詢之供述，依渠等記載內容，係採取一問一
    答方式，且較少權衡利害得失或受他人干預，復參諸證人在
    案發時所處之環境，其能認知被告之行為內容，事後於警局
    、偵查中，距案發時間較近，記憶清晰，較無基於壓力而為
    不實指證或事後串謀故意為迴護被告之機會，且係依憑個人
    知覺經驗所為之指認，對證物之辨認較少發生錯誤，亦非出
    於不當之暗示，並未違背通常一般日常生活經驗之定則，應
    認渠等警詢筆錄內容係根據其陳述之內容所記載，則該筆錄
    內容之公正客觀性即無由質疑；且上開證人於警詢中之陳述
    ，並均未經過任何強暴、脅迫、詐欺、利誘等外力干擾，而
    係基於其個人自由意識所為陳述，尚無時間思考如何匿、飾
    、增、減，或有勾串供詞之機會，動機較為純正，且其就被
    害之時間、地點、相關情節，均能詳予說明，若非親身經歷
    ，自不可能為如此詳細之描述，應無設詞誣陷之故意，況證
    人許雅娜、鍾茜安、余莎麗、張微妮、楊雅妮、賴美亞、余
    安妮、賴模模、俞雅蒂、鄭愛娟、張發蒂、盧茹、王莎娜
    、邱雅优、許朝慶、余吉彰、楊朝陽、賴坤宏業於原審審理
    中具結作證，經被告癸○○、己○○、壬○○、子○○及辯
    護人為交互詰問完畢，被告癸○○、己○○、壬○○、子○
    ○於訴訟上之程序權，已受保障，是證人許雅娜、鍾茜安、
    余莎麗、張微妮、楊雅妮、賴美亞、余安妮、賴模模、俞雅
    蒂、鄭愛娟、張發蒂、盧茹、王莎娜、邱雅优、許朝慶、
    余吉彰、楊朝陽、賴坤宏、馬莉妮、陳大枝、葉阿娣、黃妮
    亞之前開供述，其瑕疵即經補正，而得作為渠等於審判期日
    所為證言之補強。再按被告以外之人於審判外之言詞或書面
    陳述，除法律有規定者外，不得作為證據，刑事訴訟法第15
    9條第1項固有明文，惟被告以外之人於偵查中向檢察官所為
    之陳述，除顯有不可信之情況者外，得為證據；另被告以外
    之人於檢察事務官、司法警察官或司法警察調查中所為之陳
    述，與審判中之陳述不符時，其先前之陳述具有較可信之特
    別情況，且為證明犯罪事實存否所必要者，得為證據。同法
    第159條之1、第159條之2亦有明文可參。而依159條之1傳聞
    法則例外之立法理由，乃檢察官代表國家偵查犯罪，原則上
    能遵守法定程序，且被告以外之人如具有具結能力，仍應依
    法具結，以擔保其據實陳述。故該條第2項規定「除顯有不
    可信之情況外」，應係指被告以外之人於偵查中向檢察官所
    為之陳述，不論是言詞或書面，有未遵守法律規定之情形，
    即檢察官於偵查中所為之證據調查，須係出於違法取供者、
    或具有具結能力之被告以外之人，未依法命其具結之情況，
    始無證據能力。證人壬○○、子○○、許雅娜、楊雅妮、余
    莎麗、張微妮、鍾茜安、賴美亞、賴阿娟、丁○○、賴模模
    、余安妮、王枝亞、孫麗麗、鄭愛娟、張發蒂、于文君、賴
    坤宏、鍾茜安、俞雅蒂、盧茹、賴振通、王莎娜、邱雅优
    、馬莉妮、陳大枝、葉阿娣在臺灣桃園地方法院檢察署，經
    檢察官告知具結義務及偽證罪之處罰，並均依法具結而為陳
    述，此有卷附上開偵訊筆錄及證人結文在卷可參（見96 年
    度偵字第14561號卷第121頁至第125頁、第135頁至第139 頁
    、第148頁至第152頁、第160頁至第165頁、第174頁至第178
    頁、第192頁至第195頁、第201頁至第204頁、第213頁至第
    221頁、第226頁至第230頁、第278頁至第281頁、第291頁至
    第295頁、第305頁至第309頁、第31 8頁至第321頁、第32 8
    頁至第33 2頁、第341頁至第345頁、第366頁至第369頁、第
    403頁至第407頁、第417頁至第420頁、第450頁至第452頁、
    第458頁、第472頁至第487頁、第499頁至第502頁、96年度
    偵字第1894 5號卷第94頁至第105頁、98年度偵字第10766號
    卷第93至100頁、第102至10 4頁），此部分亦未經檢察官、
    被告癸○○、己○○、壬○○、子○○就渠等證據能力表示
    異議，復未據被告癸○○、己○○、壬○○、子○○就前開
    證人壬○○、子○○、許雅娜、楊雅妮、余莎麗、張微妮、
    鍾茜安、賴美亞、賴阿娟、丁○○、賴模模、余安妮、王枝
    亞、孫麗麗、鄭愛娟、張發蒂、于文君、賴坤宏、鍾茜安、
    俞雅蒂、盧茹、賴振通、王莎娜、邱雅优、馬莉妮、陳大
    枝、葉阿娣之陳述是否顯有不可信之狀況詳加釋明，參以上
    揭法條規定，本院亦得以證人壬○○、子○○、許雅娜、楊
    雅妮、余莎麗、張微妮、鍾茜安、賴美亞、賴阿娟、丁○○
    、賴模模、余安妮、王枝亞、孫麗麗、張愛娟、張發蒂、于
    文君、賴坤宏、鍾茜安、俞雅蒂、盧茹、賴振通、王莎娜
    、邱雅优、馬莉妮、陳大枝、葉阿娣於偵查中之證述採為本
    件證據。按「被告以外之人於審判外之言詞或書面陳述，除
    法律有規定者外，不得作為證據」，刑事訴訟法第159條第1
    項固定有明文。惟同法第159條之3亦規定：「被告以外之人
    於審判中有下列情形之一，其於檢察事務官、司法警察官或
    司法警察調查中所為之陳述，經證明具有可信之特別情況，
    且為證明犯罪事實之存否所必要者，得為證據：．．．三滯
    留國外或所在不明而無法傳喚或傳喚不到者」，查證人孫麗
    麗、王枝亞、賴阿娟、張捷順、賴振通警詢筆錄之陳述，屬
    於被告癸○○、己○○、壬○○、子○○、丁○○以外之人
    於審判外之言詞陳述，原不具證據能力，然證人孫麗麗、王
    枝亞、賴阿娟為印尼籍人民，證人孫麗麗、王枝亞、賴阿娟
    已分別於96年6月30日、93年10月3日、97年1月14日出境返
    回印尼，有內政部警政署查詢資料、入出國日期證明書、法
    務部入出境資料連結查詢各1份附卷可稽（見原審卷(一)第110
    頁、原審卷(二)第46頁、原審卷(三)第284頁、原審卷(四)第221頁
    、本院卷第201頁反面）【依基隆市警察局96年12月14 日基
    警刑大偵三字第0960034974號函所載，王枝亞接受檢察官詢
    問後，於96年6月29日自行離開安置處所，目前行方不明。
    而孫麗麗因父喪，檢察官詢問後，考慮人道立場由本局調駐
    印尼代表處核發臨時護照，業於96年7月1日執行驅逐出境，
    並管制入國5年在案，期間無法再度合法入國（見原審卷(一)
    第390頁）】，而證人張捷順、賴振通經原審合法傳訊、拘
    提均未到案，是證人孫麗麗、王枝亞、賴阿娟、張捷順、賴
    振通無法傳喚，洵堪認定。而證人孫麗麗、王枝亞、賴阿娟
    、賴振通、張捷順就是否為假結婚，經詢以來臺動機、方式
    時，就其結婚始末，均詳為陳述，依其情節，實具有可信之
    特別情況，是渠等所述自關涉被告癸○○、己○○、壬○○
    、子○○、丁○○是否有違反本件之犯嫌；再證人孫麗麗、
    王枝亞、賴阿娟、張捷順、賴振通與被告癸○○、己○○、
    壬○○、子○○、丁○○先前並無任何糾紛怨隙，此亦據被
    告癸○○、己○○、壬○○、子○○、丁○○自承在卷，是
    渠等當無設詞誣陷或刻意迴護被告癸○○、己○○、壬○○
    、子○○、丁○○之理，故證人孫麗麗、王枝亞、賴阿娟、
    張捷順、賴振通於審判外所為警詢筆錄之內容，應屬可信。
    綜上，證人孫麗麗、王枝亞、賴阿娟、張捷順、賴振通於警
    詢中之供詞，雖屬審判外之陳述，然渠等既因原審於審理中
    無法傳喚，且渠等於警詢中之陳述，具有可信之特別情況，
    且為證明犯罪事實存否之必要者，已如前述，是依首揭說明
    ，證人孫麗麗、王枝亞、賴阿娟、張捷順、賴振通於警詢中
    之證述，自具備有證據能力。被告癸○○於警詢、檢察官訊
    問時以被告身份所為之證述對於共同被告子○○具有證據能
    力，依大法官會議釋字第582號解釋意旨，共同被告於被告
    案件中係屬證人，法院應踐行人證之法定調查程序，始具有
    證據能力；而共同被告於被告案件中之警詢、偵查中陳述，
    因被告無從為詰問，而有礙被告之對質詰問權，應無證據能
    力。再法院就被告之案件對其他共同被告或與被告有共犯關
    係之人調查，均應依人證之調查程序傳喚該共同被告或共犯
    到場，命其立於證人之地位而為陳述，並通知被告，使被告
    有與之對質及詰問其現在與先前陳述之瑕疵的機會，以確保
    其對質詰問權，並藉以發現實體真實（最高法院94年度台上
    字第1776號判決意旨參照）。依上開大法官會議解釋及最高
    法院判決意旨，法院如於共同被告以證人身分到庭陳述，訊
    問被告對共同被告之審判外陳述有何意見，並准許被告對於
    共同被告當庭及先前陳述進行詰問，即已賦予被告對於共同
    被告對質詰問機會，此時共同被告於審判外陳述之瑕疵，應
    已治癒，而具有證據能力。查被告癸○○於警詢時本於被告
    身分所供，業經原審以證人身分命被告癸○○到庭陳述，並
    經被告子○○當庭交互詰問，有筆錄在卷可考（見原審卷(二)
    第61至66-5頁），則被告癸○○於警詢中所供，對於被告子
    ○○應有證據能力。按被告以外之人於檢察事務官、司法警
    察官或司法警察調查中所為之陳述，與審判中不符時，其先
    前之陳述具有較可信之特別情況，且為證明犯罪事實存否所
    必要者，得為證據，刑事訴訟法第159條之2定有明文。證人
    癸○○於原審審理中雖證稱子○○是業務，所以伊才會給子
    ○○服務獎金，印尼新娘是要有服務證，業務人員才帶他們
    去工作，子○○並不知道這些新娘是假結婚的云云（見原審
    卷(二)第66-2、66-3頁），惟據證人癸○○於警詢訊問時證稱
    子○○係高億公司桃園分公司之業務，子○○帶警察所找到
    的許雅娜、余沙麗、張微妮3名印尼籍女子的雇主是子○○
    找的，伊有給子○○每名3萬元的報酬，子○○迄今幫伊找
    到幾名雇主伊已經忘記了，雇主有些是客戶介紹的，有些是
    業務子○○去找的，業務找到1名雇主可以抽3萬元等語（見
    96年度偵字第14561號卷第84至86頁），觀諸證人癸○○於
    查獲後即經基隆市警察局對其製作筆錄，考量證人癸○○於
    製作筆錄時應無充裕時間權衡其陳述之利害得失，其內容亦
    較少受他人干預之可能，其內容應與案件之真實較為相近，
    參酌上開筆錄之內容均由證人癸○○確認無誤後始簽名，證
    人癸○○證述當時筆錄記載之情形為筆誤，顯屬臨訟編撰之
    詞，不足採信；且衡諸常情，證人癸○○與被告子○○、丁
    ○○並無素怨，當無故為反於真實之陳述而誣陷被告子○○
    、丁○○之必要，且被告癸○○上開證述之內容，亦同使自
    己遭受刑事追訴，警員在詢問證人癸○○之前有依法告知其
    所得行使之3項權利，其學歷依警詢筆錄所載既為大學肄業
    ，其對於警員之權利告知內容自應甚為明瞭，證人癸○○並
    無辯稱在警詢訊問筆錄有何違反其真意之部分，顯見上開在
    警詢訊問筆錄均是出於證人癸○○之真意，且與事實相符，
    綜合以上情況判斷，應認證人癸○○於警詢時之陳述，具有
    較可信之特別情況。是證人癸○○於警詢中之陳述與在原審
    審理時之陳述不符，而其警詢中之陳述具有較可信之特別情
    況，且為證明犯罪事實存否所必要，既如前述，此項審判外
    之陳述自具有證據能力。按被告以外之人於審判外之陳述，
    雖不符前四條之規定，而經當事人於審判程序同意作為證據
    ，法院審酌該言詞陳述或書面陳述作成時之情況，認為適當
    者，亦得為證據，當事人、代理人或辯護人於法院調查證據
    時，知有第15 9條第1項不得為證據之情形，而未於言詞辯
    論終結前聲明異議者，視為有前項之同意。刑事訴訟法第15
    9條之5定有明文。檢察官及被告、辯護人於原審準備程序及
    審判程序均明確表示，其對於卷附法務部入出境資料查詢、
    桃園縣政府警察局96年11月27日桃警外字第0960097321號函
    、嘉義縣警察局96年11月26日嘉縣警外字第0960040590 號
    函、臺中縣警察局96年11月27日中縣警外字第0960074906號
    函、雲林縣警察局96年11月26日雲警外字第0960034603號函
    、內政部入出國及移民署96年11月28日移署資處娟字第0961
    1976470號函、彰化縣警察局96年11月27日彰警外字第09600
    67 605號函、桃園縣政府警察局桃警外字第0960097415號函
    、臺中市警察局96年11月26日中市警外字第09600 86431 號
    函、臺中市北區戶政事務所96年11月28日中市北戶字第0960
    006438號函、彰化縣彰化市戶政事務所96年11月26日彰市戶
    字第09600057 77號函、雲林縣莿桐鄉戶政事務所96年11 月
    27日雲莿戶字第0960001805號函、彰化縣芬園鄉戶政事務所
    96年11月27日芬戶字第0960002569號函、彰化縣和美鎮戶政
    事務所96年11月27日彰和戶字第0960003533號函、臺中市東
    區戶政事務所96年11月28日中市東戶字第0960004305號函、
    臺中縣太平市戶政事務所96年11月28日中縣太戶字第096000
    6091號、桃園縣中壢市戶政事務所96年11月28日桃中戶字第
    0960010885號函、彰化縣彰化市戶政事務所96年11月26日彰
    市戶字第0960005775號函、嘉義縣竹崎鄉戶政事務所96年11
    月27日嘉竹戶字第0960002441號函、嘉義縣中埔鄉戶政事務
    所96年11月26日嘉中戶字第0960002310號函、臺南縣安定鄉
    戶政事務所96年11月28日南縣安戶字第0960001558號函、臺
    中縣潭子鄉戶政事務所96年11月26日中縣潭戶字第09600033
    73號函、臺中縣外埔鄉戶政事務所96年11月26日中縣外戶字
    第0960003183號函、彰化縣彰化市戶政事務所96年11月26日
    彰市戶字第0960005776號函、內政部入出國及移民署96年11
    月30日移署資處雲字第09611976480號函、內政部入出國及
    移民署96年11月29日移署資處娟字第09611919530號函、臺
    中縣豐原市戶政事務所96年11月30日中縣豐戶字第09600055
    25號函、桃園縣大園鄉戶政事務所96年11月28日桃大戶字第
    0960003824號函、嘉義縣新港鄉戶政事務所96年12月3日嘉
    港戶字第0960002117號函、雲林縣斗六市戶政事務所96年12
    月3日雲斗戶字第0960003558號函、嘉義縣朴子市戶政事務
    所96年12月3日嘉朴戶字第0960002830號函、雲林縣警察局9
    6年12月5日雲警外字第0960300186號函、雲林縣警察局96年
    12月5日雲警外字第0960300186號函、內政部入出國及移民
    署嘉義縣服務站96年12月10日移服嘉縣塘字第0000000000號
    函、內政部入出國及移民署96年12月7日移署資處寰字第096
    10634300號函、臺南縣警察局善化分局96年12月6日南縣善
    警偵字第0960017008號函、臺中市西屯區戶政事務所96年12
    月1日中市西屯戶字第096000667 0號函、內政部入出國及移
    民署96年12月12日移署資處亦字第09612106020號函、臺中
    市西屯區戶政事務所96年12月17日中市西屯戶字第09600068
    00號函、內政部入出國及移民署96年12月19日移署資處娟字
    第09620269130號函、臺灣高等法院9 6年12月20日院信文實
    字第0960007594號函、桃園縣政府警察局96年12月25日桃警
    外字第0960103328號函、高雄縣政府警察局96年12月27日高
    縣警外字第0960054691號函、外交部領事事務局97年1月10
    日領二字第0975116179號函、外交部領事事務局97年1月10
    日領二字第0976800049號函、內政部入出國及移民署97年1
    月16日移署資處雲字第0971060507號函、內政部入出國及移
    民署服務事務大隊高雄市服務站97年1月10日移署服高市外
    融字第0970000077號函、內政部入出國及移民署97年1月18
    日移署移居爾字第097 10804430號函、駐印尼代表處97年1
    月28日印尼領字第09700000720號函、法務部入出境資料連
    結作業資料（賴阿娟之資料）、內政部警政署97年3月13日
    警署外字第0970038954號函、法務部入出境資料連結作業資
    料、通聯調閱查詢單、基隆市警察局搜索扣押筆錄、離婚協
    議書、委任招募契約、中華民國外僑居留證、護照、外僑居
    留資料查詢、臺中市西屯區戶政事務所96年7月6日中市西屯
    戶字第0960003673號函、彰化縣彰化市戶政事務所96年7月9
    日彰市戶字第0960003344號函、彰化縣芬園鄉戶政事務所96
    年7月9日芬戶字第0960001430號函、嘉義縣竹崎鄉戶政事務
    所96年7月9日嘉竹鄉戶字第0960001376號函、嘉義縣新港鄉
    戶政事務所96年7月10日嘉港戶字第0960001135號函、外交
    部領事事務局97年5月2日領二字第09751 20748號函、台中
    市北區戶政事務所97年12月8日中市北戶字第0980006359號
    函、台中市北區戶政事務所98年3月12日中市北戶字第09800
    01411號函、台中市中區戶政事務所98年3月31日中市中戶字
    第0980000934號函、高雄市三民區第二戶政事務所98年7月2
    3日高市民二戶字第0980006334號函各1份及照片（見原審卷
    (一)第72至82頁、第109頁至第111頁、原審卷(二)第73至78頁、
    原審卷(三)第61至70頁、第71至83頁、第87至93頁、第94至99
    頁、第106至114頁、第115至122頁、第123至132頁、第134
    至167頁、第168至172頁、第173至177頁、第178至184頁、
    第185至189頁、第190至196頁、第197至202頁、第203頁、
    第204至210頁、第211至217頁、第218至224頁、第225頁、
    第226至234頁、第253、254頁、第256至258頁、第259至300
    頁、第301至308頁、第309至313頁、第314至318頁、第319
    至324頁、第325至328頁、第329至333頁、第334至338頁、
    第338-1頁、第339至343頁、第344至348頁、第349至365頁
    、第370至373頁、第376至384頁、第385至396頁、第397至4
    01頁、第402至413頁、第415頁、第435至494頁、第495頁、
    第496至498頁、第499至501頁、第502至505頁、原審卷(四)第
    1至219頁、第221頁、第222至227頁、96年度偵字第18932號
    卷第203頁、第219頁、第233頁、第239頁、第251頁、第267
    頁至第291頁、第298頁至第392頁、96年度偵字第14561號卷
    第14頁至第26頁、第33頁至第52頁、第61頁至第67頁、第38
    6頁至第390頁、第443頁、偵字第10766號卷第59頁、偵字第
    10766號卷第63頁、偵字第10766號卷第70頁、偵字第13919
    號卷第61頁）等證據能力部分，均同意援用，是就上開證據
    之證據能力部分，依刑事訴訟法第159條之5之規定，上揭書
    證部分，均具有證據能力。
三、公訴意旨略以被告丁○○與被告癸○○、己○○、壬○○、
    子○○利用假結婚之方式，引進附表編號14至16所示之印尼
    籍新娘進入臺灣工作，由附表編號14至16所示之假老公持前
    開結婚證明文件向外交部駐外單位中華商會取得認證，復持
    前開認證文件分別向假老公戶籍所在地之戶政事務所辦理結
    婚登記，待附表編號14至16所示印尼女子自印尼陸續搭機抵
    臺，再安排印尼女子與假老公至各縣市政府警察局辦理外僑
    居留證，連續使前開戶政事務所、外交部、各縣市政府警察
    局之公務員將前揭假結婚之不實事項，登載於戶籍登記簿及
    相關文書內而行使之，足以生損害於我國政府對於戶籍、入
    出境管理及外籍人士管理之正確性，因認被告丁○○所為，
    涉犯刑法第216條、第214條之行使使公務員登載不實之罪嫌
    。本件訊據被告丁○○固不否認有介紹證人賴坤宏、賴振通
    予王宥程，惟堅決否認就附表編號14至16有與被告癸○○等
    人共犯行使使公務員登載不實之犯行等語。經查於檢察官起
    訴之犯罪事實中，亦僅認定被告丁○○擔任「蛇頭」之工作
    ，依上開證人癸○○、賴坤宏、賴振通之證詞可知，被告丁
    ○○並非高億公司之員工，僅介紹證人賴坤宏、賴振通予王
    宥程，對於附表編號14至16所示之犯行，卷內並無證據證明
    被告丁○○與被告癸○○、己○○、子○○、壬○○有犯意
    之聯絡或行為之分擔，是就附表編號14至16所示之犯罪事實
    ，並無證據認定被告丁○○與被告癸○○、己○○、壬○○
    、子○○共犯行使使公務員登載不實之犯行。按認定被告有
    罪之證據，定需達到使事實審審判之法官有「確信」之心證
    時，方得為被告有罪之判斷。綜上所述，被告丁○○始終否
    認附表編號14至16所示之犯行，而本件公訴人所舉前開事證
    ，均尚未達於通常一般之人均不致有所懷疑，得確信其為真
    實之程度，而有合理性懷疑之存在，無從形成有罪之確信。
    此外，復查無其他積極證據足以證明被告丁○○就附表編號
    14至16之犯行，而公訴人所提出之證據，不足為被告丁○○
    有罪之積極證明，或其闡明之證明方法，無從說服法官以形
    成被告丁○○此部分有罪之心證，根據「罪證有疑，利於被
    告」之證據法則，就附表編號14至16應認不能證明被告丁○
    ○犯罪。
四、原審以被告癸○○經論罪科刑之部分事證明確，適用刑法第
    2條第1項前段、第28條、第216條、第214條、第47條第1項
    、第51條第5款、刑法施行法第1條之1第1項、第2項前段，
    中華民國96年罪犯減刑條例第2條第1項第3款、第7條之規定
    並審酌被告癸○○與己○○、壬○○、子○○、王宥程組成
    人力仲介集團，為使印尼國人許雅娜等人入境工作，藉此牟
    取暴利，而不惜以假結婚之方式，使我國公務上戶籍產生錯
    誤，對於我國戶政機關對於戶政管理之正確性所生之損害非
    輕、所為非是，所引進之印尼籍新娘人數眾多，嚴重影響社
    會善良風俗，所為非是，被告癸○○事後否認犯行，態度不
    佳，並參酌被告癸○○於人力仲介集團中所扮演之角色、獲
    取之利益、犯罪之手段、參與之次數、所生危害等一切情狀
    ，認被告癸○○共同行使明知為不實之事項，而使公務員登
    載於職務上所掌之公文書，足以生損害於公眾，累犯，處有
    期徒刑捌月，減為有期徒刑肆月。又共同行使明知為不實之
    事項，而使公務員登載於職務上所掌之公文書，足以生損害
    於公眾，累犯，處有期徒刑捌月，減為有期徒刑肆月。又共
    同行使明知為不實之事項，而使公務員登載於職務上所掌之
    公文書，足以生損害於公眾，累犯，處有期徒刑捌月，減為
    有期徒刑肆月。又共同行使明知為不實之事項，而使公務員
    登載於職務上所掌之公文書，足以生損害於公眾，累犯，處
    有期徒刑捌月，減為有期徒刑肆月。又共同明知為不實之事
    項，而使公務員登載於職務上所掌之公文書，足以生損害於
    公眾，累犯，處有期徒刑柒月。應執行有期徒刑壹年捌月等
    ，經核尚屬妥適，被告上訴否認前揭之犯行為無理由，公訴
    人就被告癸○○部分上訴指摘原判決不當為無理由，且就被
    告癸○○部分認犯有就業服務法部分，惟該部分原判決既未
    經判決，又非一罪之關係，本院自不得就此部分為判決，公
    訴人及被告癸○○之上訴均無理由，均應予以駁回。原判決
    就被告己○○、壬○○、子○○共同連續行使明知為不實之
    事項，而使公務員登載於職務上所掌之公文書部分認罪證明
    確，依法予以論科，固非無見，惟就被告己○○、壬○○、
    子○○前揭論罪科刑之共同連續行使明知為不實之事項，而
    使公務員登載於職務上所掌之公文書之部分起訴書已載明違
    反就業服務法部分未予論述，尚有未洽，原審就己○○如附
    表編號19至22所示之犯行未及併予審究，亦有未洽。被告己
    ○○、壬○○、子○○上訴否認此部分之犯行為無理由，公
    訴人就被告己○○、壬○○、子○○部分上訴指摘原判決不
    當亦無理由，惟原判決此部分既有前揭之可議，仍應由本院
    將此部分及定執行部分撤銷改判，爰審酌被告己○○、壬○
    ○、子○○與共犯王宥程、癸○○組成人力仲介集團，為使
    印尼國人許雅娜等人入境工作，藉此牟取暴利，而不惜以假
    結婚之方式，使我國公務上戶籍產生錯誤，對於我國戶政機
    關對於戶政管理之正確性所生之損害非輕、所為非是，所引
    進之印尼籍新娘人數眾多，嚴重影響社會善良風俗，所為非
    是，被告己○○、壬○○、子○○事後均否認犯行，態度不
    佳，並參酌被告己○○、壬○○、子○○各自於人力仲介集
    團中所扮演之角色、獲取之利益、犯罪之手段、參與之次數
    、所生危害等一切情狀，分別量處如主文所示之刑及諭知易
    科罰金之折算標準。被告己○○、壬○○、子○○事此部分
    之所犯，合於中華民國96年罪犯減刑條例所定之減刑條件，
    應減其宣告刑2分之1，並諭知易科罰金之折算標準。至上開
    登載不實之戶籍謄本及各項申請表，雖係被告癸○○、己○
    ○、壬○○、子○○等供犯罪所用之物，然於提出於附表所
    示各機關後，業經各該管機關收繳而屬該等機關所有，依法
    自不得併諭知沒收。又原判決就被告己○○、壬○○、子○
    ○前揭經撤銷共同連續行使明知為不實之事項，而使公務員
    登載於職務上所掌之公文書部分外之其餘行使明知為不實之
    事項，而使公務員登載於職務上所掌之公文書部分認被告三
    人罪證明確，適用刑法第2條第1項前段、第28條、第216條
    、第214條、第41條第1項、第47條第1項、第62條前段，刑
    法施行法第1條之1第1項、第2項前段，中華民國96年罪犯減
    刑條例第2條第1項第3款、第7條、第9條、第10條第1項之規
    定並審酌被告己○○、壬○○、子○○與共犯王宥程、癸○
    ○組成人力仲介集團，為使印尼國人許雅娜等人入境工作，
    藉此牟取暴利，而不惜以假結婚之方式，使我國公務上戶籍
    產生錯誤，對於我國戶政機關對於戶政管理之正確性所生之
    損害非輕、所為非是，所引進之印尼籍新娘人數眾多，嚴重
    影響社會善良風俗，所為非是，被告己○○、壬○○、子○
    ○事後均否認犯行，態度不佳，並參酌被告己○○、壬○○
    、子○○各自於人力仲介集團中所扮演之角色、獲取之利益
    、犯罪之手段、參與之次數、所生危害等一切情狀，認被告
    己○○共同行使明知為不實之事項，而使公務員登載於職務
    上所掌之公文書，足以生損害於公眾，處有期徒刑陸月，減
    為有期徒刑月，如易科罰金，以新臺幣壹仟元折算壹日。
    又共同行使明知為不實之事項，而使公務員登載於職務上所
    掌之公文書，足以生損害於公眾，處有期徒刑柒月，減為有
    期徒刑月又拾伍日，如易科罰金，以新臺幣壹仟元折算壹
    日。又共同行使明知為不實之事項，而使公務員登載於職務
    上所掌之公文書，足以生損害於公眾，處有期徒刑柒月，減
    為有期徒刑月又拾伍日，如易科罰金，以新臺幣壹仟元折
    算壹日。又共同行使明知為不實之事項，而使公務員登載於
    職務上所掌之公文書，足以生損害於公眾，處有期徒刑陸月
    ，減為有期徒刑月，如易科罰金，以新臺幣壹仟元折算壹
    日。又共同明知為不實之事項，而使公務員登載於職務上所
    掌之公文書，足以生損害於公眾，處有期徒刑陸月，如易科
    罰金，以新臺幣壹仟元折算壹日。被告壬○○共同行使明知
    為不實之事項，而使公務員登載於職務上所掌之公文書，足
    以生損害於公眾，處有期徒刑陸月，減為有期徒刑月，如
    易科罰金，以新臺幣壹仟元折算壹日。又共同行使明知為不
    實之事項，而使公務員登載於職務上所掌之公文書，足以生
    損害於公眾，處有期徒刑陸月，減為有期徒刑月，如易科
    罰金，以新臺幣壹仟元折算壹日。又共同行使明知為不實之
    事項，而使公務員登載於職務上所掌之公文書，足以生損害
    於公眾，處有期徒刑陸月，減為有期徒刑月，如易科罰金
    ，以新臺幣壹仟元折算壹日。又共同行使明知為不實之事項
    ，而使公務員登載於職務上所掌之公文書，足以生損害於公
    眾，處有期徒刑陸月，減為有期徒刑月，如易科罰金，以
    新臺幣壹仟元折算壹日。又共同明知為不實之事項，而使公
    務員登載於職務上所掌之公文書，足以生損害於公眾，處有
    期徒刑伍月，如易科罰金，以新臺幣壹仟元折算壹日。被告
    子○○共同行使明知為不實之事項，而使公務員登載於職務
    上所掌之公文書，足以生損害於公眾，累犯，處有期徒刑陸
    月，減為有期徒刑月，如易科罰金，以新臺幣壹仟元折算
    壹日。又共同行使明知為不實之事項，而使公務員登載於職
    務上所掌之公文書，累犯，足以生損害於公眾，處有期徒刑
    陸月，減為有期徒刑月，如易科罰金，以新臺幣壹仟元折
    算壹日。又共同行使明知為不實之事項，而使公務員登載於
    職務上所掌之公文書，足以生損害於公眾，累犯，處有期徒
    刑陸月，減為有期徒刑月，如易科罰金，以新臺幣壹仟元
    折算壹日。又共同行使明知為不實之事項，而使公務員登載
    於職務上所掌之公文書，足以生損害於公眾，累犯，處有期
    徒刑陸月，減為有期徒刑月，如易科罰金，以新臺幣壹仟
    元折算壹日。又共同明知為不實之事項，而使公務員登載於
    職務上所掌之公文書，足以生損害於公眾，累犯，處有期徒
    刑伍月，如易科罰金，以新臺幣壹仟元折算壹日等，經核尚
    屬妥適，被告己○○、壬○○、子○○上訴否認此部分之犯
    行為無理由，公訴人就被告己○○、壬○○、子○○此部分
    上訴指摘原判決不當為無理由，均應予以駁回，並就渠等撤
    銷改判之部分及上訴訴回之部分，各定其應執行之刑及易科
    罰金之折算標準。再原判決就被告丁○○就附表編號14至16
    所示使公務員登載不實部分，認卷內並無證據證明被告丁○
    ○與被告癸○○、己○○、子○○、壬○○有犯意之聯絡或
    行為之分擔，是就附表編號14至16所示之部分，並無證據認
    定被告丁○○與被告癸○○、己○○、壬○○、子○○共犯
    行使使公務員登載不實之犯行而諭知丁○○無罪，尚無不合
    ，公訴人就此上訴指摘原判決不當亦無理由，應予以駁回。
五、另臺灣桃園地方法院檢察署97年度偵字第25740號、97年偵
    字第13926號、98年度偵字第10766號、98年度偵字第17717
    號就被告癸○○部分移送本院併辦意旨認被告癸○○就印尼
    男子RESTA與丁淑珍、吳雪莉與吳奉滄、林娃蒂與林孟彥、
    李麗娜與李敏棟、馬莉妮與莊豐瑋、陳大枝與陳英常、葉阿
    娣與庚○○、黃妮亞與黃坤生假結婚等事實，所犯刑法第21
    6條、第214條行使使公務員登載不實文書罪及就業服務法第
    64條第2項媒介外國人非法工作以營利罪具牽連關係及臺灣
    桃園地方法院檢察署移送併辦98年度偵字第10766號、98年
    度偵字第17717號部分認己○○就附表編號19至22所示犯行
    亦涉犯就業服務法第64條第2項之罪嫌，且均與本案前開附
    表編號1至13所示起訴部分具修正前刑法第56條連續犯裁判
    上一罪關係，為法律上同一案件而移送本院併辦，惟(一)就本
    案附表編號1至13所示被告癸○○之犯行部分，原審認應為
    原審法院95年度簡字第202號確定判決效力所及，並已諭知
    免訴判決確定，則本案如附表編號1至13部分既經為免訴判
    決，則移送併辦部分本院自難併為審理。(二)又被告己○○等
    人違反就業服務法第64條第2項之罪部分並不能證明被告己
    ○○成立此部分之犯行，與前開論罪科刑部分尚難認成立牽
    連犯，本院無從併予以審理，則臺灣桃園地方法院檢察署98
    年度偵字第10766號、98年度偵字第17717移送併辦認被告己
    ○○就附表編號19至22所示犯行亦違反就業服務法第64條部
    分，亦難認與本案前開論罪科刑部分有裁判上一罪之關係。
    從而，上開移送併辦部分，均無從由本院併予審理，爰將此
    部分均退回檢察官另為妥適之處理。
據上論斷，應依刑事訴訟法第368條、第369條第1項前段，第364
條、第299條第1項前段，修正前刑法刑法第56條、第47條第1項
、第41條第1項前段、第2項、第51條第5款、刑法第2條第1項前
段、第11條、第28條、第216條、第214條，刑法施行法第1條之1
第1項、第2項前段，修正前罰金罰鍰提高標準條例第2條，中華
民國96年罪犯減刑條例第2條第1項第3款、第7條、第9條、第10
條第1項，判決如主文。
本案經檢察官王壬貴到庭執行職務。
中    華    民    國    99    年    6     月    22    日
            刑事第二十三庭    審判長法  官  許宗和
                                    法  官  潘進柳
                                    法  官  林海祥
以上正本證明與原本無異。
不得上訴。
                                    書記官  吳鎮鑫
中    華    民    國    99    年    6     月    22    日
附表：
┌─┬─────────────────────┬─┐
│編│犯           罪           事            實│自│
│號│                                          │首│
├─┼─────────────────────┼─┤
│1 │癸○○、己○○、壬○○及王宥程明知印尼籍女│  │
│  │子王莎娜無與臺灣人王南安結婚之真意，癸○○│  │
│  │、己○○、壬○○、王宥程、王莎娜、王南安共│  │
│  │同基於行使使公務員登載不實之概括犯意聯絡，│  │
│  │竟為達使王莎娜入境臺灣之目的，經由「阿信」│  │
│  │及癸○○之居間介紹，王莎娜以給付約6 萬餘元│  │
│  │之代價，於92年4月7日在印尼西爪哇省帕卡西縣│  │
│  │，由「阿信」、癸○○仲介王莎娜與王南安辦理│  │
│  │結婚儀式，取得結婚證書並持往我國駐印尼臺北│  │
│  │經濟貿易代表處辦理結婚文件之認證手續後，王│  │
│  │南安於返國後，明知其並無與王莎娜結婚之真意│  │
│  │，於92年5月1日持上開印尼國結婚證書等文件，│  │
│  │前往臺南縣安定鄉戶政事務所辦理結婚登記，使│  │
│  │臺南鄉安定鄉戶政事務所承辦戶政登記之公務員│  │
│  │陷於錯誤，將王南安、王莎娜結婚之不實事項，│  │
│  │登載於職務上所掌之戶籍登記簿、戶籍謄本、國│  │
│  │民身分證等公文書上，而於戶籍謄本及王南安之│  │
│  │國民身分證登記王南安與王莎娜於92年4月8日結│  │
│  │婚，於王南安之配偶欄登記「王莎娜」，並發給│  │
│  │該登載不實之戶籍謄本，足以生損害於戶政管理│  │
│  │之正確性，嗣為使王莎娜順利以依親名義入境臺│  │
│  │灣地區，於92年間某日由王南安委託不知情之代│  │
│  │理人持上開使公務員登載不實之戶籍謄本等資料│  │
│  │，向外交部申請王莎娜以依親名義入境臺灣之簽│  │
│  │證而行使上開登載不實之戶籍謄本，經承辦公務│  │
│  │員實質審查後，而核發入境簽證，王莎娜於92年│  │
│  │5月8日持上開簽證順利入境而行使，王南安、王│  │
│  │莎娜於93年8月3日、94年2月17日持上開登載不 │  │
│  │實之戶籍謄本，向桃園縣政府警察局申請王莎娜│  │
│  │之外僑居留證而行使上開登載不實之戶籍謄本，│  │
│  │致使具實質審查權之桃園縣政府警察局外事課警│  │
│  │員核發王莎娜編號SD00000000號之外僑居留證。│  │
│  │                                          │  │
├─┼─────────────────────┼─┤
│2 │癸○○、己○○、壬○○及王宥程明知盧茹無│  │
│  │與臺灣人辛○○結婚之真意，癸○○、己○○、│  │
│  │壬○○、王宥程承前共同行使使公務員登載不實│  │
│  │之概括犯意聯絡並與子○○（係於94年8月起始 │  │
│  │參與）、盧茹、辛○○共同基於行使使公務員│  │
│  │登載不實之概括犯意聯絡，竟為達使盧茹入境│  │
│  │臺灣之目的，經由「阿信」及癸○○之居間介紹│  │
│  │，由盧茹以給付約3萬元之代價，於92年9月15│  │
│  │日在印尼西爪哇省勿卡西縣區，由「阿信」及薛│  │
│  │志成仲介盧茹與辛○○辦理結婚儀式，取得結│  │
│  │婚證書並持往我國駐印尼臺北經濟貿易代表處為│  │
│  │結婚文件認證後，辛○○於返國後，明知其並無│  │
│  │與盧茹結婚之真意，於92年10月7日持上開印 │  │
│  │尼國結婚證書等文件，前往嘉義縣朴子市戶政事│  │
│  │務所辦理結婚登記，使嘉義縣朴子市戶政事務所│  │
│  │承辦戶政登記之公務員陷於錯誤，將盧茹、盧│  │
│  │永靜結婚之不實事項，登載於職務上所掌之戶籍│  │
│  │登記簿、戶籍謄本、國民身分證等公文書上，而│  │
│  │於戶籍謄本及辛○○之國民身分證登記盧茹與│  │
│  │辛○○於92年9月15日結婚，於辛○○之配偶欄 │  │
│  │登記「盧茹」，並發給該登載不實之戶籍謄本│  │
│  │，足以生損害於戶政管理之正確性，嗣為使盧│  │
│  │茹順利以依親名義入境臺灣地區，於92年10月14│  │
│  │日，由辛○○委託不知情之代理人持上開使公務│  │
│  │員登載不實之戶籍謄本等資料，向外交部申請盧│  │
│  │茹以依親名義入境臺灣之簽證而行使上開登載│  │
│  │不實之戶籍謄本，經外交部核發簽證之公務員實│  │
│  │質審查後，而核發入境簽證，盧茹於92年10月│  │
│  │18日持上開簽證順利入境，辛○○、盧茹復於│  │
│  │93年3月16日及於95年間某日委託不知情之成年 │  │
│  │人曹臺松持上開登載不實之戶籍謄本，向嘉義縣│  │
│  │警察局、臺中市警察局申請盧茹之外僑居留證│  │
│  │而行使上開登載不實之戶籍謄本，致使具實質審│  │
│  │查權之嘉義縣警察局、臺中市警察局外事課警員│  │
│  │陷於錯誤，核發盧茹編號AD00000000號之外僑│  │
│  │居留證。                                  │  │
├─┼─────────────────────┼─┤
│3 │癸○○、己○○、壬○○及王宥程明知張微妮無│  │
│  │與臺灣人張文輝結婚之真意，癸○○、己○○、│  │
│  │壬○○、王宥程承前共同基於行使使公務員登載│  │
│  │不實之概括犯意聯絡並與張微妮、張文輝共同基│  │
│  │於行使使公務員登載不實之概括犯意聯絡，竟為│  │
│  │達使張微妮入境臺灣之目的，經由「阿信」及薛│  │
│  │志成之居間介紹，張微妮以給付約3萬元之代價 │  │
│  │，於92年9月14日在印尼西爪哇省勿卡西縣，由 │  │
│  │「阿信」及癸○○仲介張微妮與張文輝辦理結婚│  │
│  │儀式，取得結婚證書並持往我國駐印尼臺北經濟│  │
│  │貿易代表處為結婚文件認證後，張文輝於返國後│  │
│  │，明知其並無與張微妮結婚之真意，於92年11月│  │
│  │11日持上開印尼國結婚證書等文件，前往桃園縣│  │
│  │大園鄉戶政事務所辦理結婚登記，使桃園縣大園│  │
│  │鄉戶政事務所承辦戶政登記之公務員陷於錯誤，│  │
│  │將張微妮、張文輝結婚之不實事項，登載於職務│  │
│  │上所掌之戶籍登記簿、戶籍謄本、國民身分證等│  │
│  │公文書上，而於戶籍謄本及張文輝之國民身分證│  │
│  │登記張文輝與張微妮於92年9月15日結婚，於張 │  │
│  │文輝之配偶欄登記「張微妮」，並發給該登載不│  │
│  │實之戶籍謄本，足以生損害於戶政管理之正確性│  │
│  │，嗣為使張微妮順利以依親名義入境臺灣地區，│  │
│  │於92年11月17日，由張文輝委託不知情之代理人│  │
│  │持上開使公務員登載不實之戶籍謄本等資料，向│  │
│  │外交部申請張微妮以依親名義入境臺灣之簽證而│  │
│  │行使上開登載不實之戶籍謄本，經外交部承辦之│  │
│  │公務員實質審查後，而核發入境簽證，張微妮於│  │
│  │93年12月16日持上開簽證順利入境，於92年間某│  │
│  │日、94年2月17日張文輝、張微妮持上開登載不 │  │
│  │實之戶籍謄本，向桃園縣政府警察局申請張微妮│  │
│  │之外僑居留證而行使上開登載不實之戶籍謄本，│  │
│  │致使具實質審查權限之桃園縣政府警察局公務員│  │
│  │核發張微妮編號BD00000000號之外僑居留證。  │  │
├─┼─────────────────────┼─┤
│4 │癸○○、己○○、壬○○及王宥程明知張發蒂無│  │
│  │與臺灣人丙○○結婚之真意，癸○○、己○○、│  │
│  │壬○○、王宥程承前共同基於行使使公務員登載│  │
│  │不實之概括犯意聯絡並與張發蒂、丙○○共同基│  │
│  │於行使使公務員登載不實之概括犯意聯絡，竟為│  │
│  │達使張發蒂入境臺灣之目的，經由「阿信」及薛│  │
│  │志成之居間介紹，張發蒂以給付約3萬元之代價 │  │
│  │，於93年1月12日在印尼西爪哇省勿加西縣區， │  │
│  │由「阿信」及癸○○仲介張發蒂與丙○○辦理結│  │
│  │婚儀式，取得結婚證書並持往我國駐印尼臺北經│  │
│  │濟貿易代表處為結婚文件認證後，丙○○於返國│  │
│  │後，明知其並無與張發蒂結婚之真意，於93年5 │  │
│  │月26日持上開印尼國結婚證書等文件，前往雲林│  │
│  │縣斗六市戶政事務所辦理結婚登記，使雲林縣斗│  │
│  │六市戶政事務所承辦戶政登記之公務員陷於錯誤│  │
│  │，將張發蒂、丙○○結婚之不實事項，登載於職│  │
│  │務上所掌之戶籍登記簿、戶籍謄本、國民身分證│  │
│  │等公文書上，而於戶籍謄本及丙○○之國民身分│  │
│  │證登記丙○○與張發蒂於93年1月13日結婚，於 │  │
│  │丙○○之配偶欄登記「張發蒂」，並發給該登載│  │
│  │不實之戶籍謄本，足以生損害於戶政管理之正確│  │
│  │性，嗣為使張發蒂順利以依親名義入境臺灣地區│  │
│  │，於93年5月31日，由己○○持上開使公務員登 │  │
│  │載不實之戶籍謄本等資料，向外交部申請張發蒂│  │
│  │以依親名義入境臺灣之簽證而行使上開登載不實│  │
│  │之戶籍謄本，經承辦之公務員實質審查後，而核│  │
│  │發入境簽證，張發蒂於93年6月4日持上開簽證順│  │
│  │利入境，丙○○、張發蒂分別於93年8月8日、94│  │
│  │年5月11日持上開登載不實之戶籍謄本，向桃園 │  │
│  │縣政府警察局申請張發蒂之外僑居留證而行使上│  │
│  │開登載不實之戶籍謄本，致使具實質審查權之桃│  │
│  │園縣政府警察局外事課警員核發張發蒂編號HD01│  │
│  │502961號之外僑居留證。                    │  │
├─┼─────────────────────┼─┤
│5 │癸○○、己○○、壬○○及王宥程明知鍾茜安無│  │
│  │與臺灣人鍾俊哲結婚之真意，癸○○、己○○、│  │
│  │壬○○、王宥程、子○○（係於94年8月起始參 │  │
│  │與）承前共同基於行使使公務員登載不實之概括│  │
│  │犯意聯絡並與鍾茜安、鍾俊哲共同基於行使使公│  │
│  │務員登載不實之概括犯意聯絡，竟為達使鍾茜安│  │
│  │入境臺灣之目的，經由王宥程、「麥克」之居間│  │
│  │介紹，由鍾茜安以給付約7萬元之代價，於93年3│  │
│  │月2日在印尼西爪哇省帕卡西市，由王宥程、「 │  │
│  │麥克」仲介鍾茜安與鍾俊哲辦理結婚儀式，取得│  │
│  │結婚證書後並持往我國駐印尼臺北經濟貿易代表│  │
│  │處為結婚文件認證後，鍾俊哲於返國後，明知其│  │
│  │並無與鍾茜安結婚之真意，於93年6月14日持上 │  │
│  │開印尼國結婚證書等文件，前往雲林縣蕀桐鄉戶│  │
│  │政事務所辦理結婚登記，使雲林縣蕀桐鄉戶政事│  │
│  │務所承辦戶政登記之公務員陷於錯誤，將鍾茜安│  │
│  │、鍾俊哲結婚之不實事項，登載於職務上所掌之│  │
│  │戶籍登記簿、戶籍謄本、國民身分證等公文書上│  │
│  │，而於戶籍謄本及鍾俊哲之國民身分證登記鍾俊│  │
│  │哲與鍾茜安於93年3月2日結婚，於鍾俊哲之配偶│  │
│  │欄登記「鍾茜安」，並發給該登載不實之戶籍謄│  │
│  │本，足以生損害於戶政管理之正確性，嗣為使鍾│  │
│  │茜安順利以依親名義入境臺灣地區，由鍾俊哲於│  │
│  │93年6月29日委託不知情之代理人持上開使公務 │  │
│  │員登載不實之戶籍謄本等資料，向外交部申請鍾│  │
│  │茜安以依親名義入境臺灣之簽證，鍾茜安復於94│  │
│  │年1月7日再委託不知情之代理人劉德良至外交部│  │
│  │辦理居留簽證而行使上開登載不實之戶籍謄本，│  │
│  │經外交部核發簽證公務員實質審查後，而核發入│  │
│  │境及居留簽證，鍾茜安於94年1月13日持上開簽 │  │
│  │證順利入境而行使，於94年1月13日、94年12月2│  │
│  │9日，鍾俊哲、鍾茜安分別委託己○○及不知情 │  │
│  │之曹臺松持上開登載不實之戶籍謄本，向雲林縣│  │
│  │警察局申請鍾茜安之外僑居留證而行使上開登載│  │
│  │不實之戶籍謄本，致使具有實質審查權之雲林縣│  │
│  │警察局外事課員警核發鍾茜安編號PD00000000號│  │
│  │之外僑居留證。                            │  │
├─┼─────────────────────┼─┤
│6 │癸○○、己○○、壬○○及王宥程明知賴美亞無│  │
│  │與臺灣人賴石金結婚之真意，癸○○、己○○、│  │
│  │壬○○、子○○（係於94年8月始參與）王宥程 │  │
│  │承前共同基於行使使公務員登載不實之概括犯意│  │
│  │聯絡並與賴美亞、賴石金共同基於行使使公務員│  │
│  │登載不實之概括犯意聯絡，竟為達使賴美亞入境│  │
│  │臺灣之目的，經由王宥程之居間介紹，賴美亞以│  │
│  │給付約7萬元之代價，於93年6月6日在印尼西爪 │  │
│  │哇省勿加西縣區，由王宥程仲介賴美亞與賴石金│  │
│  │辦理結婚儀式，取得結婚證書並持往我國駐印尼│  │
│  │臺北經濟貿易代表處為結婚文件認證後，賴石金│  │
│  │於返國後，明知其並無與賴美亞結婚之真意，於│  │
│  │93年7月22日持上開印尼國結婚證書等文件，前 │  │
│  │往臺中市西屯區戶政事務所辦理結婚登記，使臺│  │
│  │中市西屯區戶政事務所承辦戶政登記之公務員陷│  │
│  │於錯誤，將賴石金、賴美亞結婚之不實事項，登│  │
│  │載於職務上所掌之戶籍登記簿、戶籍謄本、國民│  │
│  │身分證等公文書上，而於戶籍謄本及賴石金之國│  │
│  │民身分證登記賴石金與賴美亞於93年6月7日結婚│  │
│  │，於賴石金之配偶欄登記「賴美亞」，並發給該│  │
│  │登載不實之戶籍謄本，足以生損害於戶政管理之│  │
│  │正確性，嗣為使賴美亞順利以依親名義入境臺灣│  │
│  │地區，於93年間某日由賴石金委託不知情之代理│  │
│  │人持上開使公務員登載不實之戶籍謄本等資料，│  │
│  │向外交部申請賴美亞以依親名義入境臺灣之簽證│  │
│  │而行使上開登載不實之戶籍謄本，經外交部核發│  │
│  │簽證之公務員實質審查後，而核發入境簽證，賴│  │
│  │美亞於93年8月26日持上開簽證順利入境，後於 │  │
│  │94年2月18日賴美亞出境返回印尼，賴石金復於 │  │
│  │94年3月3日委託不知情之代理人再次持上開登載│  │
│  │不實之戶籍謄本向外交部申請賴美亞入境臺灣之│  │
│  │簽證而行使上開登載不實之戶籍謄本，使外交部│  │
│  │承辦之公務員經實質審查後，而再次核發入境簽│  │
│  │證，賴美亞於94年3月16日再次入境臺灣，賴石 │  │
│  │金、賴美亞於94年5月31日委託不知情之戴孟芬 │  │
│  │及於95年5月26日親自持上開登載不實之戶籍謄 │  │
│  │本，向臺中市警察局申請賴美亞之外僑居留證而│  │
│  │行使上開登載不實之戶籍謄本，致使具實質審查│  │
│  │權之臺中市警察局公務員核發賴美亞編號ID0003│  │
│  │8823號之外僑居留證。                      │  │
├─┼─────────────────────┼─┤
│7 │癸○○、己○○、壬○○及王宥程明知余安妮無│  │
│  │與臺灣人戊○○結婚之真意，癸○○、己○○、│  │
│  │壬○○、子○○（係於94年8月始參與）王宥程 │  │
│  │承前共同基於行使使公務員登載不實之概括犯意│  │
│  │聯絡並與王莎娜與王南安共同基於行使使公務員│  │
│  │登載不實之概括犯意聯絡，竟為達余安妮入境臺│  │
│  │灣之目的，經由癸○○之居間介，余安妮以給付│  │
│  │約15萬元之代價，於93年6月8日在印尼西爪哇省│  │
│  │勿加西縣區，由癸○○仲介余安妮與戊○○辦理│  │
│  │結婚儀式，取得結婚證書並持往我國駐印尼臺北│  │
│  │經濟貿易代表處為結婚文件認證後，戊○○於返│  │
│  │國後，明知其並無與楊雅妮結婚之真意，於93年│  │
│  │8月30日持上開印尼國結婚證書等文件，前往彰 │  │
│  │化縣彰化市戶政事務所辦理結婚登記，使彰化縣│  │
│  │彰化市戶政事務所承辦戶政登記之公務員陷於錯│  │
│  │誤，將余安妮、戊○○結婚之不實事項，登載於│  │
│  │職務上所掌之戶籍登記簿、戶籍謄本、國民身分│  │
│  │證等公文書上，而於戶籍謄本及戊○○之國民身│  │
│  │分證登記余安妮與戊○○於93年6月8日結婚，於│  │
│  │戊○○之配偶欄登記「余安妮」，並發給該登載│  │
│  │不實之戶籍謄本，足以生損害於戶政管理之正確│  │
│  │性，嗣為使余安妮順利以依親名義入境臺灣地區│  │
│  │，於93年8月3日及94年1月24日，分別由戊○○ │  │
│  │委託不知情之代理人及由己○○持上開使公務員│  │
│  │登載不實之戶籍謄本等資料，向外交部申請余安│  │
│  │妮以依親名義入境、居留臺灣之簽證而行使上開│  │
│  │登載不實之戶籍謄本，經外交部承辦公務員實質│  │
│  │審查後，而核發入境、居留簽證，余安妮於93年│  │
│  │9月11日持上開簽證順利入境，戊○○與余安妮 │  │
│  │於94年5月31日親自及於95年5月26日委託不知情│  │
│  │之曹臺松分別持上開登載不實之戶籍謄本，向彰│  │
│  │化縣政府警察局、內政部入出國及移民署彰化縣│  │
│  │服務站申請余安妮之外僑居留證而行使上開登載│  │
│  │不實之戶籍謄本，致使具實質審查權之彰化縣政│  │
│  │府警察局、內政部入出國及移民署彰化縣服務站│  │
│  │公務員核發余安妮編號FD00000000號之外僑居留│  │
│  │證。                                      │  │
├─┼─────────────────────┼─┤
│8 │癸○○、己○○、壬○○及王宥程明知楊雅妮無│  │
│  │與臺灣人楊朝陽結婚之真意，癸○○、己○○、│  │
│  │壬○○、子○○（係於94年8月始參與）、王宥 │  │
│  │程承前共同基於行使使公務員登載不實之概括犯│  │
│  │意聯絡並與楊雅妮、張文輝共同基於行使使公務│  │
│  │員登載不實之概括犯意聯絡，竟為達楊雅妮入境│  │
│  │臺灣之目的，經由王宥程、癸○○「麥克」之居│  │
│  │間介紹，楊雅妮以給付約7萬元代價，於93年4月│  │
│  │13日在印尼西爪哇省帕卡西，由王宥程、癸○○│  │
│  │及「麥克」仲介楊雅妮與楊朝祥辦理結婚儀式，│  │
│  │取得結婚證書後並持往並經我國駐印尼臺北經濟│  │
│  │貿易代表處為結婚文件認證後，楊朝祥於返國後│  │
│  │，明知其並無與楊雅妮結婚之真意，於93年12月│  │
│  │2日持上開印尼國結婚證書等文件，前往彰化縣 │  │
│  │芬園鄉戶政事務所辦理結婚登記，使彰化縣芬園│  │
│  │鄉戶政事務所承辦戶政登記之公務員陷於錯誤，│  │
│  │將楊雅妮、楊朝祥結婚之不實事項，登載於職務│  │
│  │上所掌之戶籍登記簿、戶籍謄本、國民身分證等│  │
│  │公文書上，而於戶籍謄本及楊朝祥之國民身分證│  │
│  │登記楊雅妮與楊朝祥於93年4月13日結婚，於楊 │  │
│  │朝祥之配偶欄登記「楊雅妮」，並發給該登載不│  │
│  │實之戶籍謄本，足以生損害於戶政管理之正確性│  │
│  │，嗣為使楊雅妮順利以依親名義入境臺灣地區，│  │
│  │於93年間某日及94年4月29日，分別由楊朝祥、 │  │
│  │己○○持上開使公務員登載不實之戶籍謄本等資│  │
│  │料，向外交部申請楊雅妮以依親名義入境、居留│  │
│  │臺灣之簽證而行使上開登載不實之戶籍謄本，經│  │
│  │外交部核發簽證之公務員實質審查後，而分別核│  │
│  │發入境、居留簽證，楊雅妮於93年12月11日持上│  │
│  │開簽證順利入境而行使，於94年6月13日、95年5│  │
│  │月8日楊朝祥、楊雅妮持上開登載不實之戶籍謄 │  │
│  │本，向彰化縣政府警察局申請楊雅妮之外僑居留│  │
│  │證而行使上開登載不實之戶籍謄本，致使具實質│  │
│  │審查權之彰化縣政府警察局公務員核發楊雅妮編│  │
│  │號ND00000000號之外僑居留證。              │  │
├─┼─────────────────────┼─┤
│9 │癸○○、己○○、壬○○及王宥程明知許雅娜無│  │
│  │與臺灣人許朝慶結婚之真意，癸○○、己○○、│  │
│  │壬○○、子○○（係於94年8月始參與）、王宥 │  │
│  │程共同基於行使使公務員登載不實之概括犯意聯│  │
│  │絡並與許雅娜、許朝慶行使使公務員登載不實之│  │
│  │概括犯意聯絡，竟為達使許雅娜入境臺灣之目的│  │
│  │，經由王宥程之居間介紹，由許雅娜給付約5萬 │  │
│  │元之代價，於93年9月22日在印尼西爪哇省蘇邦 │  │
│  │憲區，由王宥程仲介許雅娜與許朝慶辦理結婚儀│  │
│  │式，取得結婚證書後並持往我國駐印尼臺北經濟│  │
│  │貿易代表處為結婚文件認證後，許朝慶於返國後│  │
│  │，明知其並無與許雅娜結婚之真意，於94年1月 │  │
│  │18日由許朝慶持上開印尼國結婚證書等文件，前│  │
│  │往臺中市北區戶政事務所辦理結婚登記，使臺中│  │
│  │市北區戶政事務所承辦戶政登記之公務員陷於錯│  │
│  │誤，將許雅娜、許朝慶結婚之不實事項，登載於│  │
│  │職務上所掌之戶籍登記簿、戶籍謄本、國民身分│  │
│  │證等公文書上，而於戶籍謄本及許朝慶之國民身│  │
│  │分證登記許朝慶與許雅娜於93年9月23日結婚， │  │
│  │於許朝慶之配偶欄登記「許雅娜」，並發給該登│  │
│  │載不實之戶籍謄本，足以生損害於戶政管理之正│  │
│  │確性，嗣為使許雅娜順利以依親名義入境臺灣地│  │
│  │區，許朝慶於94年1月24日委託不知情之劉德良 │  │
│  │持上開使公務員登載不實之戶籍謄本等資料，向│  │
│  │外交部申許雅娜以依親名義入境臺灣之簽證而行│  │
│  │使上開登載不實之戶籍謄本，經外交部核發簽證│  │
│  │之公務員實質審查後，而核發入境簽證，許雅娜│  │
│  │於94年8月5日持上開簽證順利入境，於94年12月│  │
│  │5日，許朝慶、許雅娜委託不知情之曹臺松持上 │  │
│  │開登載不實之戶籍謄本，向臺中市警察局申請許│  │
│  │雅娜之外僑居留證而行使上開登載不實之戶籍謄│  │
│  │本，致使具實質審查權之臺中市警察局公務員核│  │
│  │發許雅娜編號PD00000000號之外僑居留證。    │  │
├─┼─────────────────────┼─┤
│10│癸○○、己○○、壬○○及王宥程明知賴模模無│  │
│  │與臺灣人賴鐘河結婚之真意，癸○○、己○○、│  │
│  │壬○○、子○○（係於94年8月始參與）、王宥 │  │
│  │程承前共同基於行使使公務員登載不實之概括犯│  │
│  │意聯絡並與賴模模、賴鐘河共同基於行使使公務│  │
│  │員登載不實之概括犯意聯絡，竟為達使賴模模入│  │
│  │境臺灣之目的，經由王宥程之居間介紹，由賴模│  │
│  │模給付約10萬元之代價，於93年11月1日在印尼 │  │
│  │西爪哇省勿加西縣區，由王宥程仲介賴模模與賴│  │
│  │鐘河辦理結婚儀式，取得結婚證書並持往我國駐│  │
│  │印尼臺北經濟貿易代表處為結婚文件認證後，賴│  │
│  │鐘河於返國後，明知其並無與賴模模結婚之真意│  │
│  │，於94年5月2日持上開印尼國結婚證書等文件，│  │
│  │前往臺中市東區戶政事務所辦理結婚登記，使臺│  │
│  │中市東區戶政事務所承辦戶政登記之公務員陷於│  │
│  │錯誤，將賴模模、賴鐘河結婚之不實事項，登載│  │
│  │於職務上所掌之戶籍登記簿、戶籍謄本、國民身│  │
│  │分證等公文書上，而於戶籍謄本及賴鐘河之國民│  │
│  │身分證登記賴模模與賴鐘河於93年11月1日結婚 │  │
│  │，於賴鐘河之配偶欄登記「賴模模」，並發給該│  │
│  │登載不實之戶籍謄本，足以生損害於戶政管理之│  │
│  │正確性，嗣癸○○、賴鐘河為使賴模模順利以依│  │
│  │親名義入境臺灣地區，於94年5月9日，委託不知│  │
│  │情之代理人劉德良持上開使公務員登載不實之戶│  │
│  │籍謄本等資料，向外交部申請賴模模以依親名義│  │
│  │入境臺灣之簽證而行使上開登載不實之戶籍謄本│  │
│  │，使外交部核發簽證之公務員經實質審查後，而│  │
│  │核發入境簽證，賴模模於94年5月13日持上開簽 │  │
│  │證順利入境，賴鐘河、賴模模於94年11月18日持│  │
│  │上開登載不實之戶籍謄本，向臺中市警察局申請│  │
│  │賴模模之外僑居留證而行使上開登載不實之戶籍│  │
│  │謄本，致使具有實質審查權之臺中市警察局公務│  │
│  │員核發賴模模編號AD00000000號之外僑居留證。│  │
│  │                                          │  │
├─┼─────────────────────┼─┤
│11│癸○○、己○○、壬○○及王宥程明知邱雅优無│  │
│  │與臺灣人邱伯森結婚之真意，癸○○、己○○、│  │
│  │壬○○、子○○（係於94年8月始參與）、王宥 │  │
│  │程承前共同基於行使使公務員登載不實之概括犯│  │
│  │意聯絡並與邱雅优、邱伯森共同基於行使使公務│  │
│  │員登載不實之概括犯意聯絡，竟為達使邱雅优入│  │
│  │境臺灣之目的，經由癸○○及「麥克」之居間介│  │
│  │紹，由邱雅优給付約63,000元之代價，於93年3 │  │
│  │月16日在印尼西爪哇省帕卡西市，由癸○○及「│  │
│  │麥克」仲介邱雅优與邱伯森辦理結婚儀式，取得│  │
│  │結婚證書並持往我國駐印尼臺北經濟貿易代表處│  │
│  │為結婚文件認證後，邱伯森於返國後，明知其並│  │
│  │無與邱雅优結婚之真意，於94年5月31日持上開 │  │
│  │印尼國結婚證書等文件，前往臺中縣潭子鄉戶政│  │
│  │事務所辦理結婚登記，使臺中縣潭子鄉戶政事務│  │
│  │所承辦戶政登記之公務員陷於錯誤，將邱雅优、│  │
│  │邱伯森之不實事項，登載於職務上所掌之戶籍登│  │
│  │記簿、戶籍謄本、國民身分證等公文書上，而於│  │
│  │戶籍謄本及邱伯森之國民身分證登記邱伯森與邱│  │
│  │雅优於93年3月16日結婚，於邱伯森之配偶欄登 │  │
│  │記「邱雅优」，並發給該登載不實之戶籍謄本，│  │
│  │足以生損害於戶政管理之正確性，嗣為使邱雅优│  │
│  │順利以依親名義入境臺灣地區，於94年某日、94│  │
│  │年11月2日由邱伯森持上開使公務員登載不實之 │  │
│  │戶籍謄本等資料，向外交部申請張發蒂以依親名│  │
│  │義入境、居留臺灣之簽證而行使上開登載不實之│  │
│  │戶籍謄本，經外交部核發簽證之公務員實質審查│  │
│  │後，而核發入境、居留簽證，邱雅优於94年6月1│  │
│  │1日持上開簽證順利入境，邱伯森、邱雅优於94 │  │
│  │年12月12日持上開登載不實之戶籍謄本，向臺中│  │
│  │縣警察局申請邱雅优之外僑居留證而行使上開登│  │
│  │載不實之戶籍謄本，致使具實質審查權之臺中縣│  │
│  │警察局公務員核發邱雅优編號LD00000000號之外│  │
│  │僑居留證。                                │  │
├─┼─────────────────────┼─┤
│12│癸○○、己○○、壬○○及王宥程明知王枝亞無│  │
│  │與臺灣人王正義結婚之真意，癸○○、己○○、│  │
│  │壬○○、子○○（係於94年8月始參與）、王宥 │  │
│  │程承前共同基於行使使公務員登載不實之概括犯│  │
│  │意聯絡並與王枝亞、王正義共同基於行使使公務│  │
│  │員登載不實之概括犯意聯絡，竟為達使王正義入│  │
│  │境臺灣之目的，經由癸○○之居間介紹，由王枝│  │
│  │亞以給付約7萬元之代價，於93年10月6日在印尼│  │
│  │西爪哇省蘇邦縣區，由癸○○仲介王枝亞與王正│  │
│  │義辦理結婚儀式，取得結婚證書後並持往我國駐│  │
│  │印尼臺北經濟貿易代表處為結婚文件認證後，於│  │
│  │返國後，王正義明知其並無與結婚之真意，由王│  │
│  │正義於94年5月25日持上開印尼國結婚證書等文 │  │
│  │件，前往桃園縣中壢市戶政事務所辦理結婚登記│  │
│  │，使桃園縣中壢市戶政事務所承辦戶政登記之公│  │
│  │務員陷於錯誤，將王正義、王枝亞結婚之不實事│  │
│  │項，登載於職務上所掌之戶籍登記簿、戶籍謄本│  │
│  │、國民身分證等公文書上，而於戶籍謄本及王正│  │
│  │義之國民身分證登記王枝亞與王正義於93年10月│  │
│  │7日結婚，於王正義之配偶欄登記「王枝亞」， │  │
│  │並發給該登載不實之戶籍謄本，足以生損害於戶│  │
│  │政管理之正確性，嗣癸○○、王正義為使王枝亞│  │
│  │順利以依親名義入境臺灣地區，於94年5月27日 │  │
│  │，委託不知情之代理人劉德良持上開使公務員登│  │
│  │載不實之戶籍謄本等資料，向外交部申請王枝亞│  │
│  │以依親名義入境臺灣之簽證而行使上開登載不實│  │
│  │之戶籍謄本，94年10月12日王枝亞復向外交部申│  │
│  │請居留簽證而行使上開登載不實之戶籍謄本，使│  │
│  │外交部核發簽證之公務員實質審查後，而核發入│  │
│  │境及居留簽證，王枝亞並於94年6月1日持上開簽│  │
│  │證順利入境，王正義、王枝亞於94年間某日持上│  │
│  │開登載不實之戶籍謄本，向臺中市警察局申請王│  │
│  │枝亞之外僑居留證而行使上開登載不實之戶籍謄│  │
│  │本，致使具實質審查權之臺中市警察局公務員核│  │
│  │發王枝亞編號HD00000000號之外僑居留證。    │  │
├─┼─────────────────────┼─┤
│13│癸○○、己○○、壬○○及王宥程明知俞雅蒂無│  │
│  │與臺灣人俞志慶結婚之真意，癸○○、己○○、│  │
│  │壬○○、子○○（係於94年8月始參與）、王宥 │  │
│  │程承前共同基於行使使公務員登載不實之概括犯│  │
│  │意聯絡並與俞雅蒂、俞志慶共同基於行使使公務│  │
│  │員登載不實之概括犯意聯絡，竟為達使俞雅蒂入│  │
│  │境臺灣之目的，經由王宥程之居間介紹，由俞雅│  │
│  │蒂給付約10萬元之代價，於93年8月18日在印尼 │  │
│  │西爪哇省蘇邦縣區，由王宥程仲介俞雅蒂與俞志│  │
│  │慶辦理結婚儀式，取得結婚證書並持往我國駐印│  │
│  │尼臺北經濟貿易代表處為結婚文件認證後，俞志│  │
│  │慶於返國後，明知其並無與俞雅蒂結婚之真意，│  │
│  │於93年8月30日持上開印尼國結婚證書等文件， │  │
│  │前往臺中縣豐原市戶政事務所辦理結婚登記，使│  │
│  │臺中縣豐原市戶政事務所承辦戶政登記之公務員│  │
│  │陷於錯誤，將俞雅蒂、俞志慶結婚之不實事項，│  │
│  │登載於職務上所掌之戶籍登記簿、戶籍謄本、國│  │
│  │民身分證等公文書上，並於戶籍謄本及俞志慶之│  │
│  │國民身分證登記俞志慶與俞雅蒂於93年8月18日 │  │
│  │結婚，於俞志慶之配偶欄登記「俞雅蒂」，並發│  │
│  │給該登載不實之戶籍謄本，足以生損害於戶政管│  │
│  │理之正確性，嗣為使俞雅蒂順利以依親名義入境│  │
│  │臺灣地區，於94年某日由俞志慶持上開使公務員│  │
│  │登載不實之戶籍謄本等資料，向外交部申請俞雅│  │
│  │蒂以依親名義入境臺灣之簽證，並於95年1月25 │  │
│  │日由俞雅蒂向外交部申請居留簽證，而行使上開│  │
│  │登載不實之戶籍謄本，使外交部核發簽證之公務│  │
│  │員經實質審查後，而核發入境、居留簽證，俞雅│  │
│  │蒂於94年10月7日持上開簽證順利入境，俞志慶 │  │
│  │、俞雅蒂復於95年2月22日持上開登載不實之戶 │  │
│  │籍謄本，向臺中縣警察局申請俞雅蒂之外僑居留│  │
│  │證而行使上開登載不實之戶籍謄本，致使具實質│  │
│  │審查權限之臺中縣警察局公務員核發俞雅蒂編號│  │
│  │ND00000000號之外僑居留證。                │  │
├─┼─────────────────────┼─┤
│14│癸○○、己○○、壬○○、子○○及王宥程明知│被│
│  │孫麗麗無與臺灣人甲○○結婚之真意，癸○○、│告│
│  │己○○、壬○○、子○○、王宥程、孫麗麗、林│楊│
│  │國祥共同基於行使使公務員登載不實之犯意聯絡│秀│
│  │，竟為達使孫麗麗入境臺灣之目的，經由王宥程│英│
│  │之居間介紹，於95年6月16日在印尼孟加影縣， │構│
│  │由王宥程仲介孫麗麗與甲○○辦理結婚儀式，取│成│
│  │得結婚證書並持往我國駐印尼臺北經濟貿易代表│自│
│  │處為結婚文件認證後，甲○○於返國後，明知其│首│
│  │並無與孫麗麗結婚之真意，於95年10月26日持上│  │
│  │開印尼國結婚證書等文件，前往彰化縣和美鎮戶│  │
│  │政事務所辦理結婚登記，使彰化縣和美鎮戶政事│  │
│  │務所承辦戶政登記之公務員陷於錯誤，將甲○○│  │
│  │、孫麗麗結婚之不實事項，登載於職務上所掌之│  │
│  │戶籍登記簿、戶籍謄本、國民身分證等公文書上│  │
│  │，而於戶籍謄本及甲○○之國民身分證登記孫麗│  │
│  │麗與甲○○於95年6月16日結婚，於甲○○之配 │  │
│  │偶欄登記「孫麗麗」，並發給該登載不實之戶籍│  │
│  │謄本，足以生損害於戶政管理之正確性，嗣為使│  │
│  │孫麗麗順利以依親名義入境臺灣地區，甲○○接│  │
│  │續於95年9月5日委託不知情之代理人劉德良持上│  │
│  │開使公務員登載不實之戶籍謄本等資料，向外交│  │
│  │部申請孫麗麗以依親名義入境臺灣之簽證而行使│  │
│  │上開登載不實之戶籍謄本，使外交部核發簽證之│  │
│  │公務員實質審查後，而核發入境簽證，孫麗麗於│  │
│  │95年11月18日持上開簽證順利入境，甲○○、孫│  │
│  │麗麗接續於95年11月27日持上開登載不實之戶籍│  │
│  │謄本，向彰化縣警察局申請孫麗麗之外僑居留證│  │
│  │而行使上開登載不實之戶籍謄本，致使具實質審│  │
│  │查權之彰化縣警察局公務員核發孫麗麗編號ND00│  │
│  │971304號之外僑居留證。                    │  │
├─┼─────────────────────┼─┤
│15│癸○○、己○○、壬○○、子○○及王宥程明知│  │
│  │賴阿娟無與臺灣人張捷順結婚之真意，癸○○、│  │
│  │己○○、壬○○、子○○、王宥程、賴阿娟、張│  │
│  │捷順共同基於行使使公務員登載不實之犯意聯絡│  │
│  │，竟為達使賴阿娟入境臺灣之目的，經由癸○○│  │
│  │之居間介紹，於95年6月16日在印尼孟加影縣， │  │
│  │由癸○○仲介賴阿娟與張捷順辦理結婚儀式，取│  │
│  │得結婚證書並持往我國駐印尼臺北經濟貿易代表│  │
│  │處為結婚文件認證後，張捷順於返國後，明知其│  │
│  │並無與賴阿娟結婚之真意，於95年10月31日持上│  │
│  │開印尼國結婚證書等文件，前往臺中市西屯區戶│  │
│  │政事務所辦理結婚登記，使臺中市西屯區市戶政│  │
│  │事務所承辦戶政登記之公務員陷於錯誤，將賴阿│  │
│  │娟、張捷順結婚之不實事項，登載於職務上所掌│  │
│  │之戶籍登記簿、戶籍謄本、國民身分證等公文書│  │
│  │上，而於戶籍謄本及張捷順之國民身分證登記賴│  │
│  │阿娟與張捷順於95年6月16日結婚，於張捷順之 │  │
│  │配偶欄登記「賴阿娟」，並發給該登載不實之戶│  │
│  │籍謄本，足以生損害於戶政管理之正確性，嗣為│  │
│  │使賴阿娟順利以依親名義入境臺灣地區，於95年│  │
│  │8月14日，張捷順接續委託不知情之代理人持上 │  │
│  │開使公務員登載不實之戶籍謄本等資料，向外交│  │
│  │部申請賴阿娟以依親名義入境臺灣之簽證而行使│  │
│  │上開登載不實之戶籍謄本，使外交部核發簽證之│  │
│  │公務員經實質審查後，而核發入境簽證，賴阿娟│  │
│  │於95年11月18日持上開簽證順利入境，張捷順、│  │
│  │賴阿娟接續於95年11月27日持上開登載不實之戶│  │
│  │籍謄本，向臺中市警察局申請賴阿娟之外僑居留│  │
│  │證而行使上開登載不實之戶籍謄本，致使具實質│  │
│  │審查權限之臺中市警察局公務員核發賴阿娟編號│  │
│  │BD00000000號之外僑居留證。                │  │
├─┼─────────────────────┼─┤
│16│癸○○、己○○、壬○○、子○○及王宥程明知│  │
│  │余沙麗無與臺灣人余吉彰結婚之真意，癸○○、│  │
│  │己○○、壬○○、子○○、王宥程、余沙麗、余│  │
│  │吉彰共同基於行使使公務員登載不實之犯意聯絡│  │
│  │，竟為達使余沙麗入境臺灣之目的，經由王宥程│  │
│  │、癸○○之居間介紹，余沙麗以給付約2 萬元之│  │
│  │代價，於95年3月15日在印尼西爪哇省帕卡西縣 │  │
│  │，由王宥程、癸○○仲介余沙麗與余吉彰辦理結│  │
│  │婚儀式，取得結婚證書並持往我國駐印尼臺北經│  │
│  │濟貿易代表處為結婚認證後，余吉彰於返國後，│  │
│  │明知其並無與余沙麗結婚之真意，於95年11月21│  │
│  │日持上開印尼國結婚證書等文件，前往彰化縣彰│  │
│  │化市戶政事務所辦理結婚登記，使彰化縣彰化市│  │
│  │戶政事務所承辦戶政登記之公務員陷於錯誤，將│  │
│  │余沙麗、余吉彰結婚之不實事項，登載於職務上│  │
│  │所掌之戶籍登記簿、戶籍謄本、國民身分證等公│  │
│  │文書上，而於戶籍謄本及余吉彰之國民身分證登│  │
│  │記余吉彰與余沙麗於95年3月15日結婚，於余吉 │  │
│  │彰之配偶欄登記「余沙麗」，並發給該登載不實│  │
│  │之戶籍謄本，足以生損害於戶政管理之正確性，│  │
│  │嗣為使余沙麗順利以依親名義入境臺灣地區，於│  │
│  │95年間某日，由余吉彰接續委託不知情之代理人│  │
│  │持上開使公務員登載不實之戶籍謄本等資料，向│  │
│  │外交部申請余沙麗以依親名義入境臺灣之簽證而│  │
│  │行使上開登載不實之戶籍謄本，使外交部核發簽│  │
│  │證之公務員經實質審查後，而核發入境簽證，余│  │
│  │沙麗於96年1月6日持上開簽證順利入境，於96年│  │
│  │1月9日，余吉彰、余沙麗接續持上開登載不實之│  │
│  │戶籍謄本，向內政部入出國及移民署彰化縣服務│  │
│  │站申請余沙麗之外僑居留證而行使上開登載不實│  │
│  │之戶籍謄本，致使具實質審查權之內政部入出國│  │
│  │及移民署彰化縣服務站公務員核發余沙麗編號ND│  │
│  │00000000號之外僑居留證。                  │  │
├─┼─────────────────────┼─┤
│17│癸○○、己○○、壬○○、子○○及王宥程明知│被│
│  │鄭愛娟無與臺灣人賴坤宏結婚之真意，癸○○、│告│
│  │己○○、壬○○、子○○、王宥程、鄭愛娟、賴│楊│
│  │坤宏共同基於行使使公務員登載不實之犯意聯絡│秀│
│  │，竟為達使鄭愛娟入境臺灣之目的，經由王宥程│英│
│  │之居間介紹，以給付約8萬元之代價，於95年7月│構│
│  │14日在印尼孟加影縣，由王宥程仲介鄭愛娟與賴│成│
│  │坤宏辦理結婚儀式，取得結婚證書並持往我國駐│自│
│  │印尼臺北經濟貿易代表處為結婚認證後，賴坤宏│首│
│  │於返國後，明知其並無與鄭愛娟結婚之真意，於│  │
│  │96年1月25日持上開印尼國結婚證書等文件，前 │  │
│  │往嘉義縣竹崎鄉戶政事務所辦理結婚登記，使嘉│  │
│  │義縣竹崎鄉戶政事務所承辦戶政登記之公務員陷│  │
│  │於錯誤，將鄭愛娟、賴坤宏結婚之不實事項，登│  │
│  │載於職務上所掌之戶籍登記簿、戶籍謄本、國民│  │
│  │身分證等公文書上，而於戶籍謄本及賴坤宏之國│  │
│  │民身分證登記鄭愛娟與賴坤宏於95年7月14日結 │  │
│  │婚，於賴坤宏之配偶欄登記「鄭愛娟」，並發給│  │
│  │該登載不實之戶籍謄本，足以生損害於戶政管理│  │
│  │之正確性，嗣為使鄭愛娟順利以依親名義入境臺│  │
│  │灣地區，於95年11月28日，賴坤宏接續委託不知│  │
│  │情之代理人持上開使公務員登載不實之戶籍謄本│  │
│  │等資料，向外交部申請鄭愛娟以依親名義入境臺│  │
│  │灣之簽證而行使上開登載不實之戶籍謄本，使外│  │
│  │交部核發簽證之公務員經實質審查後，而核發入│  │
│  │境簽證，鄭愛娟於96年2月15日持上開簽證順利 │  │
│  │入境，鄭愛娟入境後尚未申請外僑居留證前，即│  │
│  │遭警查獲。                                │  │
├─┼─────────────────────┼─┤
│18│癸○○、己○○、壬○○、子○○及王宥程明知│  │
│  │朱志薇無與臺灣人賴振通結婚之真意，癸○○、│  │
│  │己○○、壬○○、子○○、王宥程、朱志薇、賴│  │
│  │振通共同基於使公務員登載不實之犯意聯絡，竟│  │
│  │為達使朱志薇入境臺灣之目的，於95年10月14日│  │
│  │在印尼西爪哇省孟加影市，由癸○○仲介朱志薇│  │
│  │與賴振通辦理結婚儀式，取得結婚證書後並持往│  │
│  │我國駐印尼臺北經濟貿易代表處為結婚文件認證│  │
│  │後，賴振通於返國後，明知其並無與朱志薇結婚│  │
│  │之真意，於96年5月18日持上開印尼國結婚證書 │  │
│  │等文件，前往嘉義縣新港鄉戶政事務所辦理結婚│  │
│  │登記，使嘉義縣新港鄉戶政事務所承辦戶政登記│  │
│  │之公務員陷於錯誤，將朱志薇、賴振通結婚之不│  │
│  │實事項，登載於職務上所掌之戶籍登記簿、戶籍│  │
│  │謄本、國民身分證等公文書上，而於戶籍謄本及│  │
│  │賴振通之國民身分證登記賴振通與朱志薇於95年│  │
│  │10月14日結婚，於賴振通之配偶欄登記「朱志薇│  │
│  │」，足以生損害於戶政管理之正確性，然事後朱│  │
│  │志薇並未入境臺灣。                        │  │
├─┼─────────────────────┼─┤
│19│癸○○、己○○、王宥程明知印尼籍女子馬莉妮│  │
│  │與莊豐瑋無結婚之真意，竟為使馬莉妮以探親或│  │
│  │依親方式入進台灣地區非法工作，竟與馬莉妮、│  │
│  │莊豐瑋基於共同之犯意聯絡，先令馬莉妮與莊豐│  │
│  │瑋於民國93年6月8日在印尼國辦理結婚登記，取│  │
│  │得印尼國政府核發之結婚證明書後，即持該結婚│  │
│  │證明文件向駐印尼台北經貿代表處取得認證，復│  │
│  │於93年8月2日持前開認證文件向莊豐瑋戶籍所在│  │
│  │地台中市北區戶政事務所辦理結婚登記，使該戶│  │
│  │政事務所不知情之承辦公務員，將該不實之結婚│  │
│  │事項登載於職務上所掌之戶籍登記簿等文件，足│  │
│  │生損害於戶政機關對戶政資料管理之正確性，再│  │
│  │持該使公務員登載不實之戶籍謄本向外交部申請│  │
│  │馬莉妮以依親名義入境臺灣地區之簽證，經承辦│  │
│  │公務人員經實質審查，核發簽證後，馬莉妮於93│  │
│  │年8月12日搭機抵台。                       │  │
├─┼─────────────────────┼─┤
│20│癸○○、己○○、王宥程明知印尼籍女子陳大枝│  │
│  │與陳英常無結婚之真意，竟為使陳大枝以探親或│  │
│  │依親方式入進台灣地區非法工作，竟與陳大枝、│  │
│  │陳英常基於共同之犯意聯絡，先令陳大枝與陳英│  │
│  │常於民國93年8月11日在印尼國辦理結婚登記， │  │
│  │取得印尼國政府核發之結婚證明書後，即持該結│  │
│  │婚證明文件向駐印尼台北經貿代表處取得認證，│  │
│  │復於94年3月7日持前開認證文件向陳英常戶籍所│  │
│  │在地台中市北區戶政事務所辦理結婚登記，使該│  │
│  │戶政事務所不知情之承辦公務員，將該不實之結│  │
│  │婚事項登載於職務上所掌之戶籍登記簿等文件，│  │
│  │足生損害於戶政機關對戶政資料管理之正確性，│  │
│  │再持該使公務員登載不實之戶籍謄本向外交部申│  │
│  │請陳大枝以依親名義入境臺灣地區之簽證，經承│  │
│  │辦公務人員經實質審查，核發簽證後，陳大枝於│  │
│  │94年3月15日搭機抵台。                     │  │
├─┼─────────────────────┼─┤
│21│癸○○、己○○、王宥程明知印尼籍女子葉阿娣│  │
│  │與庚○○無結婚之真意，竟為使葉阿娣以探親或│  │
│  │依親方式入進台灣地區非法工作，竟與葉阿娣、│  │
│  │庚○○基於共同之犯意聯絡，先令葉阿娣與葉茂│  │
│  │寬於民國92年9月30日在印尼國辦理結婚登記， │  │
│  │取得印尼國政府核發之結婚證明書後，即持該結│  │
│  │婚證明文件向駐印尼台北經貿代表處取得認證，│  │
│  │復於93年2月19日持前開認證文件向庚○○戶籍 │  │
│  │所在地台中市北區戶政事務所辦理結婚登記，使│  │
│  │該戶政事務所不知情之承辦公務員，將該不實之│  │
│  │結婚事項登載於職務上所掌之戶籍登記簿等文件│  │
│  │，足生損害於戶政機關對戶政資料管理之正確性│  │
│  │，再持該使公務員登載不實之戶籍謄本向外交部│  │
│  │申請葉阿娣以依親名義入境臺灣地區之簽證，經│  │
│  │承辦公務人員經實質審查，核發簽證後，葉阿娣│  │
│  │於93年3月6日搭機抵台。                    │  │
├─┼─────────────────────┼─┤
│22│癸○○、己○○明知印尼籍女子黃妮亞無與黃坤│  │
│  │生結婚之真意，為使黃妮亞以依親方式入進台灣│  │
│  │地區非法工作，竟與黃妮亞、黃坤生基於共同之│  │
│  │犯意聯絡，先令黃妮亞、與黃坤生於民國93年10│  │
│  │月7日在印尼西亞爪哇省蘇邦縣區辦理結婚登記 │  │
│  │，取得印尼國政府核發之結婚證明書後，即持該│  │
│  │結婚證明文件向駐印尼台北經貿代表處取得認證│  │
│  │，復於94年3月22日持前開認證文件向黃坤生戶 │  │
│  │籍在地高雄市戶政事務所辦理結婚登記，使該戶│  │
│  │政事務所不知情之承辦公務員，將該不實之結婚│  │
│  │事項登載於職務上所掌之戶籍登記簿等文件，足│  │
│  │生損害於戶政機關對戶政資料管理之正確性，再│  │
│  │持該使公務員登載不實之戶籍謄本向外交部申請│  │
│  │黃妮亞以依親名義入境臺灣地區之簽證，經承辦│  │
│  │公務人員實質審查核發簽證後，黃妮亞於94年3 │  │
│  │月30日搭機抵台。                          │  │
└─┴─────────────────────┴─┘
附錄本案論罪科刑法條
中華民國刑法第216條
（行使偽造變造或登載不實之文書罪）
行使第210條至第215條之文書者，依偽造、變造文書或登載不實
事項或使登載不實事項之規定處斷。
中華民國刑法第214條
（使公務員登載不實罪）
明知為不實之事項，而使公務員登載於職務上所掌之公文書，足
以生損害於公眾或他人者，處3年以下有期徒刑、拘役或5百元以
下罰金。

司法院資訊處製作；財團法人民間司法改革基金會備份。
